臺灣高等法院高雄分院刑事判決　　　 100年度上訴字第1097號
　　　　　　　　　　　　　　　　　 100年度上訴字第1313號
　　　　　　　　　　　　　　　　　 100年度上訴字第1326號
上　訴　人
即　被　告　蔡國璋
選任辯護人　蔡陸弟律師
上　訴　人
即　被　告　吳維中
選任辯護人　洪幼珍律師
上　訴　人
即　被　告　黃坤泉
指定辯護人　林幸郎律師
上　訴　人
即　被　告　鄭瑞達
　　　　　　王琮聖
上 2人共同
選任辯護人　吳春生律師
　　　　　　蔡念辛律師
上　訴　人
即　被　告　鄭聰義
　　　　　　　　　　現在法務部矯正署屏東監獄執行
選任辯護人　李淑妃律師
上　訴　人
即　被　告　朱晏誠
指定辯護人　本院公設辯護人　李佩娟
上　訴　人
即　被　告　周泓宇
　　　　　　　　　　現羈押在法務部矯正署高雄看守所
選任辯護人　劉家榮律師
　　　　　　黃韡誠律師（於辯論終結後解除委任）
上列上訴人等因毒品危害防制條例等案件，不服臺灣屏東地方法
院99年度訴字第1411號、100 年度訴字第16號、100 年度訴字第
419 號中華民國100 年5 月16日、100 年6 月13日、100 年6 月
28日第一審判決（起訴案號：臺灣屏東地方法院檢察署99年度少
連偵字第81號、99年度毒偵字第1859、99年度偵字第7671、8349
、10122 號；追加起訴案號：同署99年度偵字第6390、8078、83
49、9200號），提起上訴，本院判決如下：
    主  文
原判決關於蔡國璋、黃坤泉、鄭瑞達、鄭聰義、朱晏誠、周泓宇
等人部分、暨吳維中有罪部分、王琮聖有罪部分等，均撤銷之。
蔡國璋犯如附表一所示之罪，共參拾伍罪，各處如附表一各編號
「主文欄」所示之刑。應執行有期徒刑貳拾貳年。未扣案門號0
000000000號行動電話壹支（含SIM 卡），沒收之，如
不能沒收時，與少年蔡○○連帶追徵其價額，或以其與少年蔡○
○之財產連帶抵償之。未扣案販賣第一級毒品所得新臺幣捌仟伍
佰元、販賣第二級毒品所得新臺幣壹萬肆仟貳佰元，沒收之，如
全部或一部不能沒收時，以其財產抵償之；未扣案販賣第一級毒
品所得新臺幣貳仟元、販賣第二級毒品所得新臺幣柒仟壹佰元，
與少年蔡○○連帶沒收之，如全部或一部不能沒收時，以其與少
年蔡○○之財產連帶抵償之。
吳維中犯如附表二所示之罪，共貳罪，各處如附表二各編號「主
文欄」所示之刑。應執行有期徒刑玖年。未扣案門號00000
00000號行動電話壹支（含SIM 卡），沒收之，如不能沒收
時，分別與蔡國璋、閻珮珮連帶追徵其價額，或以其與蔡國璋、
閻珮珮之財產連帶抵償之。未扣案販賣第二級毒品所得新臺幣壹
仟元，其中各新臺幣伍佰元，分別與蔡國璋、閻珮珮之財產連帶
沒收之，如全部或一部不能沒收時，以其分別與蔡國璋、閻珮珮
之財產連帶抵償之。
吳維中被訴販賣第二級毒品予黃坤泉部分，無罪。
黃坤泉犯如附表三所示之罪，共捌罪，各處如附表三各編號「主
文欄」所示之刑。應執行有期徒刑拾玖年。未扣案販賣第二級毒
品所得新臺幣壹仟捌佰元、販賣第一級毒品所得新臺幣貳仟元，
沒收之，如全部或一部不能沒收時，以其財產抵償之。
鄭瑞達犯如附表四所示之罪，共拾罪，各處如附表四各編號「主
文欄」所示之刑。應執行有期徒刑拾參年。扣案如附表四之一所
示之物，均沒收之；未扣案販賣第二級毒品所得新臺幣伍萬壹仟
伍佰元，均沒收之，如全部或一部不能沒收時，以其財產抵償之
。
王琮聖無罪。
鄭聰義犯如附表五所示之罪，共參罪，各處如附表五各編號「主
文欄」所示之刑。應執行有期徒刑壹年。
鄭聰義被訴販賣第二級毒品予張春茂部分，無罪。
朱晏誠犯如附表六所示之罪，共柒罪，各處如附表六各編號「主
文欄」所示之刑。應執行有期徒刑柒年。扣案如附表六之一、六
之二所示之物，均沒收之；扣案販賣第三級毒品所得新臺幣貳仟
參佰元，沒收之。
周泓宇犯如附表七所示之罪，共伍罪，各處如附表七各編號「主
文欄」所示之刑。應執行有期徒刑拾參年。未扣案販賣第二級毒
品所得新臺幣伍仟參佰元，沒收之，如全部或一部不能沒收時，
以其財產抵償之。
周泓宇被訴販賣第二級毒品予黃坤泉、張春茂部分，均無罪。
    事  實
一、蔡國璋部分：
  (一)蔡國璋成年人明知海洛因、甲基安非他命分別屬毒品危害防
    制條例第2 條第2 項第1 款、第2 款所定之第一級、第二級
    毒品，不得持有及販賣，竟自己單獨一人或與其弟即少年蔡
    ○○（姓名年籍詳卷，另由少年法庭審理）共同，而分別基
    於販賣第一級毒品海洛因、第二級毒品甲基安非他命以牟利
    之犯意，以蔡國璋所有之0000000000號行動電話作為對外聯
    絡販賣毒品之工具，分別於下列時、地，以下列方式，販賣
    第一級、第二級毒品予下列之人：
  1.於99年5 月23日20時44分許，由黃坤泉以其所持用之000000
    0000號行動電話撥打蔡國璋上開電話，欲向蔡國璋購買新臺
    幣（下同）3,000 元之第二級毒品甲基安非他命，蔡國璋應
    允後，由少年蔡○○前往黃坤泉位於屏東縣林邊鄉○○村○
    ○路1 巷8 號住處，交付第二級毒品甲基安非他命1 包（數
    量不詳）予黃坤泉，黃坤泉並當場交付現金3,000 元予少年
    蔡○○帶回給蔡國璋，蔡國璋與少年蔡○○以此方式共同實
    施販賣第二級毒品甲基安非他命1 次得逞。
  2.於99年5 月25日21時45分許，由黃坤泉以其所持用之000000
    0000號行動電話撥打蔡國璋上開電話，欲向蔡國璋購買500
    元之第二級毒品甲基安非他命，蔡國璋應允後，前往黃坤泉
    位於屏東縣林邊鄉○○村○○路1 巷8 號住處，交付第二級
    毒品甲基安非他命1 包（數量不詳）予黃坤泉，黃坤泉並當
    場交付現金500 元予蔡國璋，蔡國璋以此方式販賣第二級毒
    品甲基安非他命1 次得逞。
  3.於99年5 月27日22時10分許，由黃坤泉以其所持用之000000
    0000號行動電話撥打蔡國璋上開電話，欲向蔡國璋購買1,00
    0 元之第二級毒品甲基安非他命，蔡國璋應允後，前往黃坤
    泉位於屏東縣林邊鄉○○村○○路1 巷8 號住處，交付第二
    級毒品甲基安非他命1 包（數量不詳）予黃坤泉，黃坤泉並
    當場交付現金1,000 元予蔡國璋，蔡國璋以此方式販賣第二
    級毒品甲基安非他命1 次得逞。
  4.於99年5 月30日11時56分許，由黃坤泉以其所持用之000000
    0000號行動電話撥打蔡國璋上開電話，欲向蔡國璋購買1,00
    0 元之第一級毒品海洛因，蔡國璋應允後，前往黃坤泉位於
    屏東縣林邊鄉○○村○○路1 巷8 號住處，交付第一級毒品
    海洛因1 包（數量不詳）予黃坤泉，黃坤泉並當場交付現金
    1,000 元予蔡國璋，蔡國璋以此方式販賣第一級毒品海洛因
    1 次得逞。
  5.於99年5 月5 日21時14分許，由張瑞文以其所持用之000000
    0000號行動電話撥打蔡國璋上開電話，欲向蔡國璋購買1,00
    0 元之第二級毒品甲基安非他命，蔡國璋應允後，由張瑞文
    前往蔡國璋位於屏東縣林邊鄉○○村○○路16號住處，蔡國
    璋交付第二級毒品甲基安非他命1 包（數量不詳）予張瑞文
    ，張瑞文並當場交付現金1,000 元予蔡國璋，蔡國璋以此方
    式販賣第二級毒品甲基安非他命1 次得逞。
  6.於99年5 月5 日6 時58分許，由張瑞文以其所持用之000000
    0000號行動電話撥打蔡國璋上開電話，欲向蔡國璋購買300
    元之第二級毒品甲基安非他命，蔡國璋應允後，由張瑞文前
    往蔡國璋位於屏東縣林邊鄉○○村○○路16號住處，蔡國璋
    交付第二級毒品甲基安非他命1 包（數量不詳）予張瑞文，
    張瑞文並當場交付現金300 元予蔡國璋，蔡國璋以此方式販
    賣第二級毒品甲基安非他命1 次得逞。
  7.於99年5 月14日19時28分許，由甘啟祥以其所持用之000000
    0000號（起訴書誤載為0000000000號）行動電話撥打蔡國璋
    上開電話，欲向蔡國璋購買1,000 元之第一級毒品海洛因，
    蔡國璋應允後，雙方在屏東縣林邊鄉水利村放索橋交易，蔡
    國璋交付第一級毒品海洛因1 包（數量不詳）予甘啟祥，甘
    啟祥並當場交付現金1,000 元予蔡國璋，蔡國璋以此方式販
    賣第一級毒品海洛因1 次得逞。
  8.於99年5 月28日19時11分許，由甘啟祥以其所持用之000000
    0000號行動電話撥打蔡國璋上開電話，欲向蔡國璋購買1,00
    0 元之第一級毒品海洛因，蔡國璋應允後，雙方在屏東縣林
    邊鄉臺鐵林邊火車站交易，蔡國璋交付第一級毒品海洛因1
    包（數量不詳）予甘啟祥，甘啟祥並當場交付現金1,000 元
    予蔡國璋，蔡國璋以此方式販賣第一級毒品海洛因1 次得逞
    。
  9.於99年5 月30日11時27分許，由甘啟祥以其所持用之000000
    0000號行動電話撥打蔡國璋上開電話，欲向蔡國璋購買1,00
    0 元之第一級毒品海洛因，蔡國璋應允後，雙方在屏東縣林
    邊鄉臺鐵林邊火車站交易，蔡國璋交付第一級毒品海洛因1
    包（數量不詳）予甘啟祥，甘啟祥並當場交付現金1,000 元
    予蔡國璋，蔡國璋以此方式販賣第一級毒品海洛因1 次得逞
    。
  10.於99年6 月9 日19時4 分許，由甘啟祥以其所持用之000000
    0000號行動電話撥打蔡國璋上開電話，欲向蔡國璋購買1,00
    0 元之第一級毒品海洛因，蔡國璋應允後，由少年蔡○○前
    往屏東縣林邊鄉水利村放索橋，交付第一級毒品海洛因1 包
    （數量不詳）予甘啟祥，甘啟祥並當場交付現金1,000 元予
    少年蔡○○帶回給蔡國璋，蔡國璋與少年蔡○○以此方式共
    同實施販賣第一級毒品海洛因1 次得逞。
  11.於99年6 月13日7 時52分許，由甘啟祥以其所持用之000000
    0000號行動電話撥打蔡國璋上開電話，欲向蔡國璋購買1,00
    0 元之第一級毒品海洛因，蔡國璋應允後，由少年蔡○○前
    往雙方約定之不詳地點，交付第一級毒品海洛因1 包（數量
    不詳）予甘啟祥，甘啟祥因身上現金不夠故其中500 元暫欠
    ，僅當場交付現金500 元予少年蔡○○帶回給蔡國璋，蔡國
    璋與少年蔡○○以此方式共同實施販賣第一級毒品海洛因1
    次得逞。
  12.於99年6 月28日18時51分許，由甘啟祥以其所持用之000000
    0000號行動電話撥打蔡國璋上開電話，欲向蔡國璋購買1,00
    0 元之第一級毒品海洛因，蔡國璋應允後，由甘啟祥前往蔡
    國璋位於屏東縣林邊鄉○○村○○路16號住處，蔡國璋交付
    第一級毒品海洛因1 包（數量不詳）予甘啟祥，甘啟祥並當
    場交付現金1000元予蔡國璋，蔡國璋以此方式販賣第一級毒
    品海洛因1 次得逞。
  13.於99年7 月1 日13時58分許，由蘇商源以其所持用之000000
    0000號行動電話撥打蔡國璋上開電話，欲向蔡國璋購買500
    元之第二級毒品甲基安非他命，蔡國璋應允後，由少年蔡○
    ○前往蘇商源位於屏東縣佳冬鄉○○路173 之15號魚塭，交
    付第二級毒品甲基安非他命1 包（數量不詳）予蘇商源，蘇
    商源並當場交付現金500 元予少年蔡○○帶回給蔡國璋，蔡
    國璋與少年蔡○○以此方式共同實施販賣第二級毒品甲基安
    非他命1 次得逞。
  14.於99年6 月26日13時39分許，由蘇商源以其所持用之000000
    0000號行動電話撥打蔡國璋上開電話，欲向蔡國璋購買2,50
    0 元之第二級毒品甲基安非他命，蔡國璋應允後，前往蘇商
    源位於屏東縣佳冬鄉○○路173 之15號魚塭，交付第二級毒
    品甲基安非他命1 包（數量約4 分之1 錢）予蘇商源，蘇商
    源並當場交付現金2,500 元予給蔡國璋，蔡國璋以此方式販
    賣第二級毒品甲基安非他命1 次得逞。
  15.於99年5 月29日20時27分許，由蘇商源以其所持用之000000
    0000號行動電話撥打蔡國璋上開電話，欲向蔡國璋購買1,00
    0 元之第二級毒品甲基安非他命，蔡國璋應允後，由蘇商源
    前往蔡國璋位於屏東縣林邊鄉○○村○○路16號住處，蔡國
    璋交付第二級毒品甲基安非他命1 包（數量不詳）予蘇商源
    ，蘇商源並當場交付現金1,000 元予給蔡國璋，蔡國璋以此
    方式販賣第二級毒品甲基安非他命1 次得逞。
  16.於99年5 月10日19時32分許，由蘇商源以其所持用之000000
    0000號行動電話撥打蔡國璋上開電話，欲向蔡國璋購買2,50
    0 元之第二級毒品甲基安非他命，蔡國璋應允後，由蘇商源
    前往蔡國璋位於屏東縣林邊鄉○○村○○路16號住處，由少
    年蔡○○交付第二級毒品甲基安非他命1 包（數量約4 分之
    1 錢）予蘇商源，蘇商源並當場交付現金2,500 元予少年蔡
    ○○帶回給蔡國璋，蔡國璋與少年蔡○○以此方式共同實施
    販賣第二級毒品甲基安非他命1 次得逞。
  17.於99年5 月14日18時34分許，由蘇商源以其所持用之000000
    0000號行動電話撥打蔡國璋上開電話，欲向蔡國璋購買1,00
    0 元之第二級毒品甲基安非他命，蔡國璋應允後，由少年蔡
    ○○前往蘇商源位於屏東縣佳冬鄉○○路173 之15號魚塭，
    交付第二級毒品甲基安非他命1 包（數量不詳）予蘇商源，
    蘇商源並當場交付現金1,000 元予少年蔡○○帶回給蔡國璋
    ，蔡國璋與少年蔡○○以此方式共同實施販賣第二級毒品甲
    基安非他命1 次得逞。
  18.於99年5 月15日20時3 分許，由蘇商源以其所持用之000000
    0000號行動電話撥打蔡國璋上開電話，欲向蔡國璋購買1,00
    0 元之第二級毒品甲基安非他命，蔡國璋應允後，由蘇商源
    前往蔡國璋位於屏東縣林邊鄉○○村○○路16號住處，蔡國
    璋交付第二級毒品甲基安非他命1 包（數量不詳）予蘇商源
    ，蘇商源並當場交付現金1,000 元予給蔡國璋，蔡國璋以此
    方式販賣第二級毒品甲基安非他命1 次得逞。
  19.於99年5 月20日14時57分許，由鄭德文以其所持用之000000
    0000號行動電話撥打蔡國璋上開電話，欲向蔡國璋購買1,00
    0 元之第一級毒品海洛因，蔡國璋應允後，雙方在屏東縣林
    邊鄉某處靈骨塔交易，蔡國璋交付第一級毒品海洛因1 包（
    數量不詳）予鄭德文，鄭德文並當場交付現金1,000 元予蔡
    國璋，蔡國璋以此方式販賣第一級毒品海洛因1 次得逞。
  20.於99年5 月20日15時17分許，由鄭德文以其所持用之000000
    0000號行動電話撥打蔡國璋上開電話，欲向蔡國璋購買500
    元之第一級毒品海洛因，蔡國璋應允後，雙方在屏東縣林邊
    鄉某處交易，蔡國璋交付第一級毒品海洛因1 包（數量不詳
    ）予鄭德文，鄭德文並當場交付現金500 元予蔡國璋，蔡國
    璋以此方式販賣第一級毒品海洛因1 次得逞。
  於99年5 月22日11時18分許，由鄭德文以其所持用之000000
    0000號行動電話撥打蔡國璋上開電話，欲向蔡國璋購買500
    元之第一級毒品海洛因，蔡國璋應允後，雙方在屏東縣林邊
    鄉某處靈骨塔交易，由少年蔡○○前往交付第一級毒品海洛
    因1 包（數量不詳）予鄭德文，鄭德文並當場交付現金500
    元予少年蔡○○帶回給蔡國璋，蔡國璋與少年蔡○○以此方
    式共同實施販賣第一級毒品海洛因1 次得逞。
  於99年6 月15日4 時19分許，由陳巧玲以其所持用之000000
    0000號行動電話撥打蔡國璋上開電話，欲向蔡國璋購買500
    元之第二級毒品甲基安非他命，蔡國璋應允後，雙方在屏東
    縣林邊鄉某處魚塭交易，蔡國璋交付第二級毒品甲基安非他
    命1 包（數量不詳）予陳巧玲，陳巧玲並當場交付現金500
    元予蔡國璋，蔡國璋以此方式販賣第二級毒品甲基安非他命
    1 次得逞。
  於99年6 月5 日20時57分許，由蔡世一以其所持用之000000
    0000號行動電話撥打蔡國璋上開電話，欲向蔡國璋購買500
    元之第一級毒品海洛因，蔡國璋應允後，雙方在屏東縣林邊
    鄉水利村某處靈骨塔交易，蔡國璋交付第一級毒品海洛因1
    包（數量不詳）予蔡世一，蔡世一並當場交付現金500 元予
    蔡國璋，蔡國璋以此方式販賣第一級毒品海洛因1 次得逞。
  於99年6 月13日13時9 分許，由蔡世一以其所持用之000000
    0000號行動電話撥打蔡國璋上開電話，欲向蔡國璋購買1,00
    0 元之第一級毒品海洛因，蔡國璋應允後，雙方在屏東縣林
    邊鄉漁會交易，蔡國璋交付第一級毒品海洛因1 包（數量不
    詳）予蔡世一，蔡世一並當場交付現金1,000 元予蔡國璋，
    蔡國璋以此方式販賣第一級毒品海洛因1 次得逞。
  於99年5 月8 日13時8 分許，由邱順昌以其所持用之000000
    0000號行動電話撥打蔡國璋上開電話，欲向蔡國璋購買300
    元之第二級毒品甲基安非他命，蔡國璋應允後，雙方在屏東
    縣林邊鄉水利村某處水閘門交易，由少年蔡○○前往交付第
    二級毒品甲基安非他命1 包（數量不詳）予邱順昌，邱順昌
    並當場交付現金300 元予少年蔡○○帶回給蔡國璋，蔡國璋
    與少年蔡○○以此方式共同實施販賣第二級毒品甲基安非他
    命1 次得逞。
  於99年5 月8 日18時58分許，由邱順昌以其所持用之000000
    0000號行動電話撥打蔡國璋上開電話，欲向蔡國璋購買2,00
    0 元之第二級毒品甲基安非他命，蔡國璋應允後，雙方在屏
    東縣林邊鄉臺鐵林邊火車站交易，蔡國璋前往交付第二級毒
    品甲基安非他命1 包（數量不詳）予邱順昌，邱順昌並當場
    交付現金2,000 元予蔡國璋，蔡國璋以此方式販賣第二級毒
    品甲基安非他命1 次得逞。
  於99年5 月底某日某時許，陳婷婷欲向蔡國璋購買1,000 元
    之第二級毒品甲基安非他命，蔡國璋應允後，雙方在屏東縣
    林邊鄉○○路旁，由蔡國璋前往交付第二級毒品甲基安非他
    命1 包（數量不詳）予陳婷婷，陳婷婷並當場交付現金1,00
    0 元予蔡國璋，蔡國璋以此方式販賣第二級毒品甲基安非他
    命1 次得逞。
  於99年6 月11日14時15分許，由鄭凱揚以其所持用之000000
    0000號行動電話撥打蔡國璋上開電話，欲向蔡國璋購買500
    元之第二級毒品甲基安非他命，蔡國璋應允後，由鄭凱揚前
    往蔡國璋位於屏東縣林邊鄉○○村○○路16號住處，蔡國璋
    交付第二級毒品甲基安非他命1 包（數量不詳）予鄭凱揚，
    鄭凱揚並當場交付現金500 元予給蔡國璋，蔡國璋以此方式
    販賣第二級毒品甲基安非他命1 次得逞。
  於99年6 月6 日4 時34分許，由鄭凱揚以其所持用之000000
    0000號行動電話撥打蔡國璋上開電話，欲向蔡國璋購買1,00
    0 元之第二級毒品甲基安非他命，蔡國璋應允後，由鄭凱揚
    前往蔡國璋位於屏東縣林邊鄉○○村○○路16號住處，蔡國
    璋交付第二級毒品甲基安非他命1 包（數量不詳）予鄭凱揚
    ，鄭凱揚並當場交付現金1,000 元予給蔡國璋，蔡國璋以此
    方式販賣第二級毒品甲基安非他命1 次得逞。
  於99年6 月1 日16時46分許，由鄭凱揚以其所持用之000000
    0000號行動電話撥打蔡國璋上開電話，欲向蔡國璋購買1,00
    0 元之第二級毒品甲基安非他命，蔡國璋應允後，由鄭凱揚
    前往蔡國璋位於屏東縣林邊鄉○○村○○路16號住處，蔡國
    璋交付第二級毒品甲基安非他命1 包（數量不詳）予鄭凱揚
    ，鄭凱揚並當場交付現金1,000 元予給蔡國璋，蔡國璋以此
    方式販賣第二級毒品甲基安非他命1 次得逞。
  於99年5 月18日23時17分許，由鄭凱揚以其所持用之000000
    0000號行動電話撥打蔡國璋上開電話，欲向蔡國璋購買500
    元之第二級毒品甲基安非他命，蔡國璋應允後，由鄭凱揚前
    往蔡國璋位於屏東縣林邊鄉○○村○○路16號住處，蔡國璋
    交付第二級毒品甲基安非他命1 包（數量不詳）予鄭凱揚，
    鄭凱揚並當場交付現金500 元予給蔡國璋，蔡國璋以此方式
    販賣第二級毒品甲基安非他命1 次得逞。
  於99年5 月5 日16時48分許，由吳維中以其所持用之000000
    0000號行動電話撥打蔡國璋上開電話，欲向蔡國璋購買300
    元之第二級毒品甲基安非他命，蔡國璋應允後，雙方在屏東
    縣林邊鄉臺鐵林邊火車站交易，由少年蔡○○前往交付第二
    級毒品甲基安非他命1 包（數量不詳）予吳維中，吳維中並
    當場交付現金300 元予少年蔡○○帶回給蔡國璋，蔡國璋與
    少年蔡○○以此方式共同實施販賣第二級毒品甲基安非他命
    1 次得逞。
  於99年6 月3 日12時49分許，由吳維中以其所持用之000000
    0000號行動電話撥打蔡國璋上開電話，欲向蔡國璋購買500
    元之第一級毒品海洛因，蔡國璋應允後，由吳維中前往蔡國
    璋位於屏東縣林邊鄉○○村○○路16號住處，蔡國璋交付第
    一級毒品海洛因1 包（數量不詳）予吳維中，吳維中並當場
    交付現金500 元予給蔡國璋，蔡國璋以此方式販賣第一級毒
    品海洛因1 次得逞。
  於99年4 月15日13時33分許，由鄭聰義以其所持用之000000
    0000號行動電話撥打蔡國璋上開電話，欲向蔡國璋購買400
    元之第二級毒品甲基安非他命，蔡國璋應允後，由鄭聰義前
    往蔡國璋位於屏東縣林邊鄉○○村○○路16號住處，蔡國璋
    交付第二級毒品甲基安非他命1 包（數量不詳）予鄭聰義，
    鄭聰義並當場交付現金400 元予給蔡國璋，蔡國璋以此方式
    販賣第二級毒品甲基安非他命1 次得逞。
  (二)蔡國璋又明知甲基安非他命係毒品危害防制條例第2 條第2
    項第2 款所列之第二級毒品，非經許可不得持有、轉讓，及
    甲基安非他命亦為行政院衛生署公告查禁之禁藥，依法不得
    轉讓，竟基於轉讓禁藥即第二級毒品之犯意，於99年6 月間
    某日17、18時許，在黃明仁位於屏東縣林邊鄉○○路1 巷8
    號住處，將不詳數量之禁藥即第二級毒品甲基安非他命無償
    提供予黃明仁施用1 次（無證據證明轉讓之數量逾10公克）
    。
  (三)嗣為警實施通訊監察，循線查獲上情。
二、吳維中部分：
  (一)吳維中前因施用毒品案件，先後2 次經觀察、勒戒後，均認
    無繼續施用毒品之傾向，分別於88年2 月13日、90年9 月7
    日執行完畢釋放，並各由福建金門地方法院檢察署檢察官以
    88年度連偵字第6 號、臺灣屏東地方法院檢察署檢察官以90
    年度毒偵字第1468號為不起訴處分確定。復因施用毒品案件
    ，經臺灣屏東地方法院檢察署檢察官2 次提起公訴並聲請強
    制戒治，強制戒治部分各於92年2 月8 日、93年6 月1 日執
    行完畢，起訴部分經臺灣屏東地方法院分別以91年度易字第
    316 號判決判處有期徒刑6 月確定、以92年度易字第466 號
    判決判處有期徒刑7 月確定，上開2 案件接續執行，於93年
    9 月17日縮刑期滿執行完畢；其又因施用毒品案件，經同院
    各以93年度簡字第1122號判決判處有期徒刑6 月確定，迄94
    年8 月5 日執行完畢、以95年度訴字第163 號判決判處有期
    徒刑8 月、10月，應執行有期徒刑1 年4 月確定、以95年度
    訴字第1014號判決判處有期徒刑8 月、6 月，應執行有期徒
    刑1 年確定，上開2 案件經減刑後，於96年10月16日縮短刑
    期假釋出獄，嗣於同年12月30日假釋期滿未經撤銷視為執行
    完畢。
  (二)詎猶不知悔改，明知甲基安非他命屬毒品危害防制條例第2
    條第2 項第2 款所定之第二級毒品，不得持有及販賣，竟又
    分別為下列販賣第二級毒品行為：
  1.於99年5 月3 日吳維中因欲向蔡國璋購買第一級毒品海洛因
    施用，因蔡國璋當時並無海洛因可提供，僅有第二級毒品甲
    基安非他命可提供，蔡國璋乃向吳維中提議如協助將甲基安
    非他命賣出，其即有錢可去購得海洛因再賣給吳維中，吳維
    中乃基於幫助蔡國璋販賣第二級毒品甲基安非他命以牟利之
    犯意聯絡，於同日16時、17時許，以其所有之0000000000號
    行動電話與洪翌銘持用之0000000000號行動電話聯絡，詢問
    洪翌銘是否願意向蔡國璋購買甲基安非他命，經洪翌銘應允
    後，吳維中乃向蔡國璋取得甲基安非他命1 包（數量不詳）
    ，由洪翌銘前往吳維中位於屏東縣林邊鄉林邊村忠福巷4 之
    1 號住處，吳維中乃交付該第二級毒品甲基安非他命1 包予
    洪翌銘，洪翌銘並當場交付現金500 元予吳維中，吳維中以
    此方式與蔡國璋共同販賣第二級毒品甲基安非他命1 次得逞
    （蔡國璋此部分犯行未經起訴）。
  2.於99年5 月13日吳維中因欲向閻珮珮購買第一級毒品海洛因
    施用，因自己缺錢，欲向洪翌銘借錢購買海洛因，竟基於幫
    助閻珮珮販賣第二級毒品甲基安非他命以牟利之犯意聯絡，
    於同日中午12、13時許，以其所有之0000000000號行動電話
    與洪翌銘持用之0000000000號行動電話聯絡，詢問洪翌銘是
    否願意向他人購買甲基安非他命，經洪翌銘應允，吳維中向
    洪翌銘取得1,000 元（其中500 元向他人購買海洛因，500
    元購買甲基安非他命）後，即與閻珮珮聯絡而取得甲基安非
    他命1 包（數量不詳，另取得海洛因1 包），並在洪翌銘位
    於屏東縣佳冬鄉○○村○○路49號住處，吳維中交付甲基安
    非他命1 包予洪翌銘，吳維中以此方式與閻珮珮共同販賣第
    二級毒品甲基安非他命1 次得逞（閻珮珮此部分犯行未經起
    訴）。
  (三)嗣為警實施通訊監察，循線查獲上情。
三、黃坤泉部分：
  (一)黃坤泉於97年間，因施用毒品案件，經臺灣屏東地方法院以
    97年度易字第344 號判處有期徒刑10月；又因施用毒品案件
    ，經同院以97年度易字第1004號判處有期徒刑10月，上開2
    案接續執行，於98年12月29日縮短刑期假釋付保護管束，於
    99年4 月20日保護管束期滿未經撤銷視為執行完畢。
  (二)猶不知悔改，明知海洛因、甲基安非他命分別屬毒品危害防
    制條例第2 條第2 項第1 款、第2 款所定之第一級、第二級
    毒品，不得持有及販賣，竟意圖營利，而分別基於販賣第一
    級毒品海洛因、第二級毒品甲基安非他命以牟利之犯意，以
    其用他人所借用之0000000000號行動電話作為對外聯絡販賣
    毒品之工具，分別於下列時、地，以下列方式，販賣第一級
    、第二級毒品予下列之人：
  1.於99年7 月16日21時36分許，由張瑞文以其所持用之000000
    0000號行動電話撥打黃坤泉上開電話，欲向黃坤泉購買300
    元之第二級毒品甲基安非他命，黃坤泉應允後，由張瑞文前
    往黃坤泉位於屏東縣林邊鄉○○村○○路1 巷8 號住處，黃
    坤泉交付第二級毒品甲基安非他命1 包（數量不詳）予張瑞
    文，張瑞文並當場交付現金300 元予黃坤泉，黃坤泉以此方
    式販賣第二級毒品甲基安非他命1 次得逞。
  2.於99年6 月18日18時14分許，由蔡佳元以其所持用之000000
    0000號行動電話撥打黃坤泉上開電話，欲向黃坤泉購買500
    元之第二級毒品甲基安非他命，黃坤泉應允後，前往屏東縣
    林邊鄉頑皮豹遊樂場，交付第二級毒品甲基安非他命1 包（
    數量不詳）予蔡佳元，蔡佳元並當場交付現金500 元予黃坤
    泉，黃坤泉以此方式販賣第二級毒品甲基安非他命1 次得逞
    。
  3.於99年6 月4 日19時17分許，由蔡佳元以其所持用之000000
    0000號行動電話撥打黃坤泉上開電話，欲向黃坤泉購買500
    元之第二級毒品甲基安非他命，黃坤泉應允後，由蔡佳元前
    往黃坤泉位於屏東縣林邊鄉○○村○○路1 巷8 號住處，黃
    坤泉交付第二級毒品甲基安非他命1 包（數量不詳）予蔡佳
    元，蔡佳元並當場交付現金500 元予黃坤泉，黃坤泉以此方
    式販賣第二級毒品甲基安非他命1 次得逞。
  4.於99年5 月22日10時22分許，由蔡佳元以其所持用之000000
    0000號行動電話撥打黃坤泉上開電話，欲向黃坤泉購買500
    元之第二級毒品甲基安非他命，黃坤泉應允後，前往屏東縣
    林邊鄉林邊橋，交付第二級毒品甲基安非他命1 包（數量不
    詳）予蔡佳元，蔡佳元並當場交付現金500 元予黃坤泉，黃
    坤泉以此方式販賣第二級毒品甲基安非他命1 次得逞。
  5.於99年6 月10日19時13分許，由蔡國璋以其所持用之000000
    0000號行動電話撥打黃坤泉上開電話，欲向黃坤泉購買1,00
    0 元之第一級毒品海洛因，黃坤泉應允後，在其上開住處旁
    ，交付第一級毒品海洛因1 包（數量不詳）予蔡國璋，蔡國
    璋並當場交付現金1,000 元予黃坤泉，黃坤泉以此方式販賣
    第一級毒品海洛因1 次得逞。
  6.於99年7 月7 日15時14分許，由蔡國璋以其所持用之000000
    0000號行動電話撥打黃坤泉上開電話，欲向黃坤泉購買1,00
    0 元之第一級毒品海洛因，黃坤泉應允後，在屏東縣林邊鄉
    林邊橋，交付第一級毒品海洛因1 包（數量不詳）予蔡國璋
    ，蔡國璋並當場交付現金1,000 元予黃坤泉，黃坤泉以此方
    式販賣第一級毒品海洛因1 次得逞。
  (三)黃坤泉又明知海洛因係毒品危害防制條例第2 條第2 項第1
    款所列之第一級毒品，非經許可不得持有、轉讓，而仍於下
    列時、地，轉讓第一級毒品予下列之人：
  1.於99年5 月11日某時許，在屏東縣林邊鄉某處菜市場，將數
    量不詳之第一級毒品海洛因1 包（無證據證明轉讓數量逾5
    公克）無償提供予予吳維中施用1 次。
  2.於99年6 月間某日某時許，在其位於屏東縣林邊鄉○○路1
    巷8 號住處，將不詳數量之第一級毒品海洛因（無證據證明
    轉讓數量逾5 公克）無償提供予林文隆施用1 次。
  (四)嗣於99年8 月17日11時30分許，為警拘提到案，並在其上開
    住處為警持搜索票執行搜索而查獲，並扣得與本案無關之含
    海洛因香菸1 支及行動電話（含門號0000000000號SIM 卡1
    張）1 支，而查悉上情。
四、鄭瑞達部分：
  (一)鄭瑞達明知甲基安非他命屬毒品危害防制條例第2 條第2 項
    第2 款所定之第二級毒品，不得持有、販賣，竟分別基於販
    賣第二級毒品甲基安非他命以牟利之犯意，以其所有之0000
    000000號行動電話作為對外聯絡販賣毒品之工具，分別於下
    列時、地，以下列方式，販賣第二級毒品予下列之人：
  1.於99年6 月3 日凌晨3 時5 分許，由黃坤泉以其所持用之00
    00000000號行動電話撥打鄭瑞達上開電話，欲向鄭瑞達購買
    6,000 元之第二級毒品甲基安非他命，鄭瑞達應允後，前往
    黃坤泉位於屏東縣林邊鄉○○村○○路1 巷8 號住處，交付
    第二級毒品甲基安非他命1 包（數量約1 錢）予黃坤泉，黃
    坤泉並當場交付現金6,000 元予鄭瑞達，鄭瑞達以此方式販
    賣第二級毒品甲基安非他命1 次得逞。
  2.於99年6 月19日20時3 分許，由黃坤泉以其所持用之000000
    0000號行動電話撥打鄭瑞達上開電話，欲向鄭瑞達購買6,00
    0 元之第二級毒品甲基安非他命，鄭瑞達應允後，前往黃坤
    泉位於屏東縣林邊鄉○○村○○路1 巷8 號住處，交付第二
    級毒品甲基安非他命1 包（數量約1 錢）予黃坤泉，黃坤泉
    並當場交付現金6,000 元予鄭瑞達，鄭瑞達以此方式販賣第
    二級毒品甲基安非他命1 次得逞。
  3.於99年6 月25日上午11時30分許，由黃坤泉以其所持用之00
    00000000號行動電話撥打鄭瑞達上開電話，欲向鄭瑞達購買
    6,000 元之第二級毒品甲基安非他命，鄭瑞達應允後，前往
    黃坤泉位於屏東縣林邊鄉○○村○○路1 巷8 號住處，交付
    第二級毒品甲基安非他命1 包（數量約1 錢）予黃坤泉，黃
    坤泉並當場交付現金6,000 元予鄭瑞達，鄭瑞達以此方式販
    賣第二級毒品甲基安非他命1 次得逞。
  4.於99年6 月26日19時39分許，由黃坤泉以其所持用之000000
    0000號行動電話撥打鄭瑞達上開電話，欲向鄭瑞達購買6,00
    0 元之第二級毒品甲基安非他命，鄭瑞達應允後，前往黃坤
    泉位於屏東縣林邊鄉○○村○○路1 巷8 號住處，交付第二
    級毒品甲基安非他命1 包（數量約1 錢）予黃坤泉，黃坤泉
    並當場交付現金6,000 元予鄭瑞達，鄭瑞達以此方式販賣第
    二級毒品甲基安非他命1 次得逞。
  5.於99年5 月1 日19時58分許，由林性宗以其所持用之000000
    0000號行動電話撥打鄭瑞達上開電話，欲向鄭瑞達購買3,50
    0 元之第二級毒品甲基安非他命，鄭瑞達應允後，前往屏東
    縣林邊鄉○○路○○路旁，交付第二級毒品甲基安非他命1
    包（數量約半錢）予林性宗，林性宗並當場交付現金3,500
    元予鄭瑞達，鄭瑞達以此方式販賣第二級毒品甲基安非他命
    1 次得逞。
  6.於99年5 月2 日20時19分許，由黃明仁以其所持用之000000
    0000號行動電話撥打鄭瑞達上開電話，欲向鄭瑞達購買3,00
    0 元之第二級毒品甲基安非他命，鄭瑞達應允後，前往屏東
    縣林邊鄉○○路1 巷8 號，交付第二級毒品甲基安非他命1
    包（數量約半錢）予黃明仁，黃明仁並當場交付現金3,000
    元予鄭瑞達，鄭瑞達以此方式販賣第二級毒品甲基安非他命
    1 次得逞。
  7.於99年5 月6 日14時28分許，由黃明仁以其所持用之000000
    0000號行動電話撥打鄭瑞達上開電話，欲向鄭瑞達購買3,00
    0 元之第二級毒品甲基安非他命，鄭瑞達應允後，前往屏東
    縣林邊鄉○○路1 巷8 號，交付第二級毒品甲基安非他命1
    包（數量約半錢）予黃明仁，黃明仁並當場交付現金3,000
    元予鄭瑞達，鄭瑞達以此方式販賣第二級毒品甲基安非他命
    1 次得逞。
  8.於99年6 月12日20時50分許，由蔡國璋以其所持用之000000
    0000號行動電話撥打鄭瑞達上開電話，欲向鄭瑞達購買6,00
    0 元之第二級毒品甲基安非他命，鄭瑞達應允後，前往蔡國
    璋位於屏東縣林邊鄉○○村○○路16號住處，交付第二級毒
    品甲基安非他命1 包（數量約1 錢）予蔡國璋，蔡國璋並當
    場交付現金6,000 元予鄭瑞達，鄭瑞達以此方式販賣第二級
    毒品甲基安非他命1 次得逞。
  9.於99年6 月27日17時18分許，由蔡國璋以其所持用之000000
    0000號行動電話撥打鄭瑞達上開電話，欲向鄭瑞達購買6,00
    0 元之第二級毒品甲基安非他命，鄭瑞達應允後，前往蔡國
    璋位於屏東縣林邊鄉○○村○○路16號住處，交付第二級毒
    品甲基安非他命1 包（數量約1 錢）予蔡國璋，蔡國璋並當
    場交付現金6,000 元予鄭瑞達，鄭瑞達以此方式販賣第二級
    毒品甲基安非他命1 次得逞。
  10.於99年7 月1 日12時21分許，由蔡國璋以其所持用之000000
    0000號行動電話撥打鄭瑞達上開電話，欲向鄭瑞達購買6,00
    0 元之第二級毒品甲基安非他命，鄭瑞達應允後，前往鄭瑞
    達上開住處附近超商，交付第二級毒品甲基安非他命1 包（
    數量約1 錢）予蔡國璋，蔡國璋並當場交付現金6,000 元予
    鄭瑞達，鄭瑞達以此方式販賣第二級毒品甲基安非他命1 次
    得逞。
  (二)嗣於99年8 月17日12時15分許，為警拘提到案，並在其上開
    住處為警持搜索票執行搜索而查獲，並扣得其所有，供販賣
    第二級毒品使用之分裝袋1 包、0000000000號行動電話1 支
    （含SIM 卡），另扣得與本案無關之第三級毒品愷他命殘渣
    袋1 包、施用第三級毒品愷他命用盤子1 個等物，而查悉上
    情。
五、鄭聰義部分：
  (一)鄭聰義前於82年間，因違反麻醉藥品管理條例案件，經臺灣
    高雄地方法院以82年度易字第6277號判決判處有期徒刑5 月
    確定；復因肅清煙毒條例案件，經臺灣屏東地方法院以82年
    度訴字第941 號判決判處有期徒刑3 年5 月確定；又因違反
    懲治盜匪條例、竊盜等案件，經同院以83年度訴字第1036號
    判決判處有期徒刑8 年、1 年，並定其應執行有期徒刑8 年
    6 月，上訴後分別經本院以84年度上訴字第1684號判決、最
    高法院以85年度台上字第594 號判決先後駁回上訴確定；上
    開各罪接續執行，於89年3 月24日縮短刑期假釋出監；再因
    竊盜案件，經臺灣屏東地方法院以92年度簡字第152 號判決
    判處拘役55日確定，上開假釋並經撤銷，於92年9 月17日入
    監執行殘刑5 年11月1 日，嗣上開有期徒刑5 月、3 年5 月
    、1 年及拘役55日，經同院以96年度聲減字第1913號裁定減
    刑，並就有期徒刑部分定其應執行之刑為有期徒刑2 年4 月
    ，各罪接續執行後，有期徒刑部分於96年9 月17日縮刑期滿
    執行完畢。
  (二)鄭聰義明知海洛因屬於毒品危害防制條例第2 條第2 項第1
    款所定之第一級毒品，不得持有及施用，竟基於幫助施用第
    一級毒品海洛因之犯意，分別為下列幫助他人施用行為：
  1.於99年4 月3 日8 時34分許，應其友簡瑞哲之請託，代簡瑞
    哲向蔡國璋購得500 元之第一級毒品海洛因後，在屏東縣林
    邊鄉水利國小前交付簡瑞哲供簡瑞哲施用，簡瑞哲並因而施
    用第一級毒品海洛因1次。
  2.於99年4 月13日11時12分許，應其友簡瑞哲之請託，代簡瑞
    哲向蔡國璋購得300 元之第一級毒品海洛因後，在屏東縣林
    邊鄉○○村○○路103 號鄭聰義住處交付簡瑞哲供簡瑞哲施
    用，簡瑞哲並因而施用第一級毒品海洛因1次。
  3.於99年4 月22日19時7 分許，應其友簡瑞哲之請託，代簡瑞
    哲向蔡國璋購得300 元之第一級毒品海洛因後，在屏東縣林
    邊鄉台鐵火車站後方路旁交付簡瑞哲供簡瑞哲施用，簡瑞哲
    並因而施用第一級毒品海洛因1 次。
  (三)嗣為警實施通訊監察，循線查獲上情。
六、朱晏誠部分：
  (一)朱晏誠明知愷他命（Ketamine，俗稱「K 他命」）係毒品危
    害防制條例第2 條第2 項第3 款所定之第三級毒品，未經許
    可，不得販賣，竟意圖營利，基於販賣第三級毒品愷他命之
    犯意，以其所有如附表六之一編號2 、3 、4 所示行動電話
    （均含SIM 卡）3 支為聯絡販毒之工具，分別為以下之行為
    ：
  1.於99年6 月2 日17時51分許，在其當時位於屏東縣林邊鄉仁
    和村中山一巷8 號住處，以300 元之價格，販賣數量不詳之
    第三級毒品愷他命1 包予賴煥文1 次得逞，得款300 元。
  2.於99年6 月中旬某日晚間某時許，在其當時位於屏東縣林邊
    鄉仁和村中山一巷8 號住處，以500 元之價格，販賣數量不
    詳之第三級毒品愷他命1 包予林性宗1 次得逞，得款500 元
    。
  3.於99年2 月28日21時許，在其當時位於屏東縣林邊鄉○○村
    ○○路32之5 號住處，以500 元之價格，販賣約1 公克之第
    三級毒品愷他命1 包予袁正緯1 次得逞，惟因袁正緯現金不
    足，僅交付300 元給朱晏誠。
  4.於99年2 月間某日某時，在其當時位於屏東縣林邊鄉○○村
    ○○路32之5 號住處，以300 元之價格，販賣約0.6 公克之
    第三級毒品愷他命1 包予蔡福基1 次得逞，得款300 元。
  5.於99年6 月中旬某日某時，在其當時位於屏東縣林邊鄉○○
    村○○路32之5 號住處，以300 元之價格，販賣約0.6 公克
    之第三級毒品愷他命1 包予蔡福基1 次得逞，得款300 元。
  6.於99年6 月23日上午某時，在其當時位於屏東縣林邊鄉○○
    村○○路32之5 號住處，以300 元之價格，販賣約0.6 公克
    之第三級毒品愷他命1 包予陳靖曜1 次得逞，得款300 元。
  7.於99年4 月間某日某時，在其當時位於屏東縣林邊鄉○○村
    ○○路32之5 號住處，以300 元之價格，販賣約0.6 公克之
    第三級毒品愷他命1 包予張緯濬1 次得逞，得款300 元。
  (二)嗣為警於99年6 月30日上午6 時55分許，持搜索票至朱晏誠
    當時位於屏東縣林邊鄉○○村○○路32之5 號住處搜索，扣
    得第三級毒品愷他命2 小包（毛重分別為0.58公克、0.35公
    克），及朱晏誠所有，販賣第三級毒品使用之電子磅秤1 台
    、皮爾卡登（PC-333型）手機（含門號0000000000號SIM 卡
    1 張）1 支、三星廠牌紅色手機（含門號0000000000號SIM
    卡1 張）1 支、及現金4,000 元（其中2,300 元為本案販賣
    毒品所得，其餘1,700 元與本案無關），及與本案無涉之鐵
    製K 盤1 個、中華電信電話卡1 張，而循線查獲上情；再於
    99年8 月17日12時5 分許，在朱晏誠上開住處扣得其所有供
    販賣本案毒品使用之0000000000號行動電話1 支（含SIM 卡
    1 張）。
七、周泓宇部分：
  (一)周泓宇明知甲基安非他命屬毒品危害防制條例第2 條第2 項
    第2 款所定之第二級毒品，不得持有、販賣，竟分別基於販
    賣第二級毒品甲基安非他命以牟利之犯意，使用0000000000
    號行動電話作為對外聯絡販賣毒品之工具，分別於下列時、
    地，以下列方式，販賣第二級毒品予下列之人：
  1.於99年1 、2 月間某日某時許，在屏東縣佳冬鄉鹽豐村某處
    ，以300 元之價格，販賣數量不詳之第二級毒品甲基安非他
    命予張瑞文，張瑞文並當場交付現金300 元予周泓宇，周泓
    宇以此方式販賣第二級毒品甲基安非他命1 次得逞。
  2.於99年3 、4 月間某日某時許，在屏東縣林邊鄉○○路旁，
    以1,000 元之價格，販賣數量不詳之甲基安非他命予陳婷婷
    ，陳婷婷並當場交付現金1,000 元予周泓宇，周泓宇以此方
    式販賣第二級毒品甲基安非他命1 次得逞。
  3.於99年1 、2 月間某日某時許，在黃明仁位於屏東縣林邊鄉
    ○○路1 巷8 號住處，以500 元之價格，販賣數量不詳之第
    二級毒品甲基安非他命予黃明仁，黃明仁並當場交付現金50
    0 元予周泓宇，周泓宇以此方式販賣第二級毒品甲基安非他
    命1 次得逞。
  4.於99年5 月1 日起至同年月22日（周泓宇入監服刑日）間某
    日某時許，在黃明仁位於屏東縣林邊鄉○○路1 巷8 號住處
    ，以500 元之價格，販賣數量不詳之第二級毒品甲基安非他
    命予黃明仁，黃明仁並當場交付現金500 元予周泓宇，周泓
    宇以此方式販賣第二級毒品甲基安非他命1 次得逞。
  5.於99年5 月8 日19時1 分許，由蔡國璋以其所持用之000000
    0000號行動電話撥打周泓宇上開電話，欲向周泓宇購買第二
    級毒品甲基安非他命，周泓宇應允後，前往屏東縣林邊鄉臺
    鐵林邊火車站，交付第二級毒品甲基安非他命1 包（數量約
    半錢）予蔡國璋，蔡國璋並當場交付現金3,000 元予周泓宇
    ，周泓宇以此方式販賣第二級毒品甲基安非他命1 次得逞。
  (二)嗣為警實施通訊監察，循線查獲上情。
八、案經臺灣屏東地方法院檢察署檢察官指揮高雄市政府警察局
    苓雅分局、臺南市政府警察局第一分局、南部地區巡防局第
    六二岸巡大隊共同偵辦，以及屏東縣政府警察局、屏東縣政
    府警察局枋寮分局、潮州分局等移送及報告臺灣屏東地方法
    院檢察察偵查起訴及追加起訴。
    理  由
壹、程序部分：
一、按被告以外之人於檢察事務官、司法警察官或司法警察調查
    中所為之陳述，與審判中不符時，其先前之陳述具有較可信
    之特別情況，且為證明犯罪事實存否所必要者，得為證據，
    刑事訴訟法第159 條之2 定有明文。是依本條規定，被告以
    外之人於檢察事務官、司法警察（官）調查時所為之陳述，
    屬傳聞證據，依同法第159 條第1 項規定，本無證據能力，
    必具備「信用性」及「必要性」二要件，始例外得適用上開
    第159 條之2 規定，認有證據能力，而得採為證據。此之「
    必要性」要件，必須該陳述之重要待證事實部分，與審判中
    之陳述有所不符，包括審判中改稱忘記、不知道等雖非完全
    相異，但實質內容已有不符者在內，且該審判外之陳述，必
    為證明犯罪之待證事實存在或不存在所不可或缺，二者兼備
    ，始足當之。故此所謂「為證明犯罪事實存否所必要者」，
    既必須達不可或缺之程度，自係指就具體個案案情及相關卷
    證判斷，為發現實質真實目的，認為除該項審判外之陳述外
    ，已無從再就同一供述者取得與其上開審判外陳述相同供述
    內容，倘以其他證據代替，亦無從達到同一目的之情形而言
    （最高法院95年度台上字第4414號判決意旨參照）。而所謂
    「具有可信之特別情況」，係屬「信用性」之證據能力要件
    ，而非「憑信性」之證據證明力，法院應經調查，依於審判
    外為陳述時之外部附隨環境或條件，除詢問有無出於不正方
    法、陳述是否出於非任意性外，兼須就有無違反法定障礙事
    由期間不得詢問及禁止夜間詢問之規定、詢問時是否踐行告
    知義務、警詢筆錄所載與錄音或錄影內容是否相符等各項為
    整體之考量，以判斷其先前之陳述，是否出於「真意」之信
    用性獲得確切保障（最高法院98年度台上字第7645號判決意
    旨參照）。
  (一)被告吳維中之辯護人主張：洪翌銘、黃坤泉、張瑞文等3 人
    警詢筆錄，為審判外陳述，無證據能力云云。經查，洪翌銘
    、黃坤泉、張瑞文3 人關於其等是否向被告吳維中購買毒品
    或交付之價金數額等情，其等於警詢與原審審理時之陳述並
    不相符，故其等於警詢時陳述，為證明被告犯罪事實存否所
    必要；另其等於受警方詢問時，尚查無何上開違反法律規定
    之情形，其亦未曾稱警詢筆錄記載有何不符之處，故認其等
    上開警詢陳述時之外部附隨環境或條件，應具有可信之特別
    情況。依上開說明，洪翌銘、黃坤泉、張瑞文3 人之警詢筆
    錄，均有證據能力。
  (二)被告王琮聖之辯護人主張：蔡國璋、少年蔡○○等2 人警詢
    筆錄，為審判外陳述，無證據能力云云。經查，蔡國璋關於
    其向被告王琮聖購買毒品是否交付價金、蔡○○關於其是否
    曾為蔡國璋向被告王琮聖取得毒品等情，其於原審審理時或
    稱忘記了，或其等警詢與原審審理時之陳述並不相符，故其
    等於警詢時陳述，為證明被告犯罪事實存否所必要；另其等
    於受警方詢問時，尚查無何上開違反法律規定之情形，其亦
    未曾稱警詢筆錄記載有何不符之處，故認其等上開警詢陳述
    時之外部附隨環境或條件，應具有可信之特別情況。依上開
    說明，蔡國璋、蔡○○2 人之警詢筆錄，均有證據能力。
  (三)被告鄭聰義之辯護人主張：張春茂警詢筆錄，為審判外陳述
    ，無證據能力云云。經查，張春茂關於其是否向被告鄭聰義
    購買毒品等情，其警詢與原審審理時之陳述並不相符，故其
    於警詢時陳述，為證明被告犯罪事實存否所必要；另其於受
    警方詢問時，尚查無何上開違反法律規定之情形，其亦未曾
    稱警詢筆錄記載有何不符之處，故認其上開警詢陳述時之外
    部附隨環境或條件，應具有可信之特別情況。依上開說明，
    張春茂之警詢筆錄，有證據能力。
二、再按被告以外之人於偵查中向檢察官所為陳述，除顯有不可
    信之情況者外，得為證據，刑事訴訟法第159 條之1 第2 項
    定有明文。偵查中對被告以外之人所為之偵查筆錄，性質上
    屬傳聞證據。惟現階段刑事訴訟法規定檢察官代表國家偵查
    犯罪、實施公訴，依法其有訊問被告、證人及鑑定人之權，
    證人、鑑定人且須具結，而實務運作時，檢察官偵查中向被
    告以外之人所取得之陳述，原則上均能遵守法律規定，不致
    違法取供，其可信度極高。職是，被告以外之人前於偵查中
    已具結而為證述，除反對該項供述得具有證據能力之一方，
    已釋明「顯有不可信之情況」之理由外，不宜即遽指該證人
    於偵查中之陳述不具證據能力。然證人依法應具結而未具結
    者，其證言不得作為證據，同法第158 條之3 亦有明文。被
    告王琮聖之辯護人主張：蔡國璋、蔡○○2 人偵訊筆錄，與
    其等於原審審理時之陳述不符，不具特別可信情況，無證據
    能力云云。經查，蔡國璋、蔡○○2 人於偵查中，受檢察官
    訊問時，均以證人身分應訊，而蔡國璋並有具結，蔡○○則
    因未滿16歲，依法不得令其具結，又並無證據足認其等上開
    陳述有顯不可信之情況，且其等又均於原審審理時到庭接受
    當事人之對質、詰問，賦予被告反對詰問之機會，依前開說
    明，蔡國璋、蔡○○2人於偵查中之陳述，均有證據能力。
三、再按鑑定人由審判長、受命法官或檢察官就鑑定事項有特別
    知識經驗者，或經政府機關委任有鑑定職務者，選任一人或
    數人充任之。再鑑定之經過及其結果，應命鑑定人以言詞或
    書面報告。鑑定人有數人時，得使其共同報告之。但意見不
    同者，應使其各別報告。以書面報告者，於必要時得使其以
    言詞說明。刑事訴訟法第198 條、第206 條分別定有明文。
    而鑑定之書面報告，屬同法第159 條第1 項之「除法律有規
    定者外」之情形，自仍具證據能力，不受傳聞法則之規範。
    又基於檢察一體原則，得由該管檢察長對於轄區內特定類型
    之案件，以事前概括選任鑑定人或囑託鑑定機關（團體）之
    方式為之，而此種依事前概括選任或囑託所為之鑑定書面，
    性質上與檢察官選任或囑託鑑定者無異，則依上開說明，有
    證據能力。卷附之高雄市立凱旋醫院濫用藥物尿液檢驗報告
    及藥物成品檢驗鑑定書等，均係依臺灣高雄地方法院檢察署
    檢察長概括選任鑑定人或囑託鑑定機關（團體）名冊之記載
    ，有關其轄區內毒品相關之鑑定，係事前概括囑託為鑑定機
    關，則該等鑑定書面報告，依上開說明，均具有證據能力。
四、末按被告以外之人於審判外之陳述，雖不符刑事訴訟法第15
    9 條之1 至第159 條之4 之規定，而經當事人於審判程序同
    意作為證據，法院審酌該言詞或書面陳述作成時之情況，認
    為適當者，亦得為證據。當事人、代理人或辯護人於法院調
    查時知有第159 條第1 項不得為證據之情形，而未於言詞辯
    論終結前聲明異議者，視為有前項之同意，同法第159 條之
    5 第1 、2 項定有明文。立法意旨在於傳聞證據未經當事人
    之反對詰問予以核實，原則上先予排除，惟若當事人已放棄
    反對詰問權，於審判程序中表明同意該等傳聞證據可作為證
    據，基於尊重當事人對傳聞證據之處分權，及證據資料愈豐
    富，愈有助於真實發見之理念，且強化言詞辯論主義，使訴
    訟程序得以順暢進行，上開傳聞證據亦均具有證據能力。查
    本案據以認定被告犯罪事實存否之其他被告以外之人之言詞
    或書面陳述，被告、辯護人及檢察官於本院審理時，均不爭
    執其證據能力而同意為證據，且於本院言詞辯論終結前，均
    未聲明異議，而本院審酌該言詞及書面陳述作成之情況，未
    見有何不適當之情形，故依前開規定，均得為證據。
貳、實體部分：
（壹）認定犯罪事實所憑之證據及其認定之理由：
一、被告蔡國璋部分：
  (一)上開犯罪事實迭據被告蔡國璋於警詢、偵訊、原審及本院審
    理時均坦承不諱，核與少年蔡○○、黃坤泉、吳維中、鄭聰
    義、張瑞文、甘啟祥、蘇商源、鄭德文、陳巧玲、蔡世一、
    邱順昌、陳婷婷、鄭凱揚、黃明仁等人於警詢及偵訊時之陳
    述情節相符，並有通訊監察譯文、高雄市立凱旋醫院濫用藥
    物尿液檢驗報告、搜索扣押筆錄、扣押物品目錄表、蒐證照
    片等附卷可稽，足認被告上開任意性自白與事實相符，堪予
    採信。又查販賣毒品係政府嚴予查緝之違法行為，並無公定
    價格，且出售份量可任意分裝增減，價格亦因毒品純度、買
    賣數量、買賣雙方關係資力、毒品來源是否充裕、檢警查緝
    等因素而有不同，難有客觀之標準，是販賣利得除經行為人
    坦承或價量明確外，實難加以認定，然不論是瓶裝或紙包之
    毒品，均可任意分裝或增減其分量，復可依買受人之需求按
    原包裝賣出或再分裝為小包出售，則無論以原包裝賣出或分
    裝後再行出賣之每包售價，均可因賺取價差而牟得利益，至
    為昭然；況毒品價格昂貴，取得不易，且為政府嚴予查緝之
    犯罪，凡為販賣之不法勾當者，苟無利可圖，應無甘冒被查
    緝法辦重刑之危險，平白無端義務為該買賣之工作，故堪認
    被告販入毒品之價格必較販出之價格低廉，或以同一價格而
    減少毒品之份量，而有從中賺取差額利潤圖利之意圖及事實
    ，此應屬合於論理法則，且不違背社會通常經驗之理性判斷
    。且被告蔡國璋亦供承：販賣毒品的錢收回來後都是交給我
    ，少年蔡○○部分，我會買香菸給他，平時會給他零用錢花
    用等語（見警卷一第234 頁），而自承有共同營利意圖。則
    本案事證明確，被告蔡國璋上開犯行均堪以認定，應依法論
    科。
  (二)犯罪事實一、(一)、17.部分，參諸該次通訊監察譯文內容及被
    告警詢自白、證人蘇商源、少年蔡○○之陳述，被告此部分
    之第二級毒品甲基安非他命，應係少年蔡○○持往交付之事
    實，應堪認定，檢察官起訴書認係被告單獨所為，尚有誤會
    ，併此敘明。
二、被告吳維中部分：
  (一)訊據被告吳維中矢口否認有販賣第二級毒品犯行，於原審審
    理時辯稱：99年5 月3 日我是與洪翌銘合資去買甲基安非他
    命，洪翌銘出300 元，我出500 元，我們是一起去跟蔡國璋
    買800 元的甲基安非他命，是由洪翌銘載我，我帶路。到蔡
    國璋家裡時，由我去拿毒品下樓，洪翌銘在蔡國璋住處樓下
    等我，我們拿到之後就回到我的住處一起施用；99年5 月13
    日是洪翌銘打電話問我有無地方可以拿到毒品，我說有，洪
    翌銘叫我先打電話給對方，確定對方有要過來，我再過去洪
    翌銘家裡找他，洪翌銘拿1 千元給我，叫我去拿海洛因、甲
    基安非他命，因為洪翌銘沒有在施用海洛因，所以我跟洪翌
    銘講說海洛因你沒有在施用，所以給我施用，500 元我之後
    再給你云云（見原審100 年1 月19日準備程序筆錄，原審99
    訴1411卷二第22頁反面-23 頁）。再於本院審理時辯稱：99
    年5 月3 日我先去找蔡國璋，我身上只有300 元，我要跟蔡
    國璋買海洛因，蔡國璋說他身上沒有海洛因，只剩下甲基安
    非他命，等一下要去補貨，他要求我先跟他買甲基安非他，
    我回去後想起洪翌銘，就打電話給洪翌銘，我跟他說我朋友
    那邊有甲基安非他命，問他要不要買。如果洪翌銘向蔡國璋
    買甲基安非他命之後，蔡國璋才有錢去買海洛因再來賣我。
    後來我與洪翌銘聯絡，並告訴他我家在哪裡，他來我家找我
    ，他把身上的300 元交給我，與我身上原有的錢籌足500 元
    ，去蔡國璋家裡購買甲基安非他命，買到後我們回家一起施
    用。過一小時後，我再向我家人拿錢，去向蔡國璋購買海洛
    因；99年5 月13日則是我幫洪翌銘購買甲基安非他命云云（
    見本院100 年10月27日準備程序筆錄，本院100 上訴1097卷
    二第60頁反面-61 頁）。經查：
  (二)關於99年5月3日共同販賣第二級毒品部分：
  1.如通訊監察譯文附表，其中吳維中編號一、1 、2 係被告吳
    維中使用其所有之0000000000號行動電話，與洪翌銘使用之
    0000000000號行動電話於99年5 月3 日16、17時許之通話內
    容，該內容並經本院勘驗無誤。依該2 通電話通話內容顯示
    ，係被告吳維中請洪翌銘幫忙，要洪翌銘向被告吳維中的朋
    友買500 元的甲基安非他命，洪翌銘原並無購買甲基安非他
    命之意思，經被告吳維中一再請求，洪翌銘始應允。又被告
    吳維中要求洪翌銘湊足500 元，並請洪翌銘騎車到被告吳維
    中家，被告吳維中自己要買海洛因，而要拿甲基安非他命交
    給洪翌銘。
  2.而洪翌銘於警詢時稱：此通電話是吳維中要我跟他買500 元
    甲基安非他命，我當時有將500 元給他等語（見99年8 月22
    日警詢筆錄，警卷一第778 頁），其於偵訊時，亦為大致相
    符之證詞（見99年8 月23日偵訊筆錄，99偵7671卷第318 頁
    ）。而洪翌銘上開所證與上開電話通話內容大致相符，應可
    採信。至於洪翌銘於原審審理時證稱：我是請吳維中幫我問
    有無甲基安非他命，吳維中先跟我拿錢去，拿了3 、4 百元
    ，大約一個小時左右再給我甲基安非他命云云（見原審100
    年3 月14日審判筆錄，原審99訴1411卷二第111-112 頁），
    則洪翌銘於原審所證與上開通話內容不符，應不能採信，而
    不能為被告吳維中有利之認定。
  3.又如通訊監察譯文附表，其中吳維中編號一、3-5 所示之通
    話內容，其後被告吳維中確有再向蔡國璋購買海洛因之事實
    ，參諸被告吳維中於本院審理時所證：99年5 月3 日我先去
    找蔡國璋，我身上只有300 元，我要跟蔡國璋買海洛因，蔡
    國璋說他身上沒有海洛因，只剩下甲基安非他命，等一下要
    去補貨，他要求我先跟他買甲基安非他，我回去後想起洪翌
    銘，就打電話給洪翌銘，我跟他說我朋友那邊有甲基安非他
    命，問他要不要買。如果洪翌銘向蔡國璋買甲基安非他命之
    後，蔡國璋才有錢去買海洛因再來賣我。後來我與洪翌銘聯
    絡，並告訴他我家在哪裡，他來我家找我，他把錢交給我，
    我去蔡國璋家裡購買甲基安非他命。過一小時後，我再去向
    蔡國璋購買海洛因等語部分，則與上開通話內容相符，故被
    告吳維中此等部分之供述，應可採信，其他部分及其於原審
    審理時之供述，則與上開通話內容不符，則不能採信。
  4.按一般之毒品交易，除出賣人和買受人之外，亦常有第三人
    居中、跑腿，始完成毒品易手之情形。此第三人之性質，究
    竟屬於參與販賣毒品之共同正犯，或便利買方施用毒品之幫
    助犯？二者罪責，猶如天壤之別，當須仔細研求，毋枉毋縱
    。具體以言，毒品交易，風險甚高，非有一定之信任關係或
    隔絕、隱密措施，多不願、亦不敢貿然進行，此居中之人，
    通常即扮演填補是項信任關係，或隔阻直接關係之角色。後
    者之作用，在於掩飾幕後之賣方（例如同居人或手下受指示
    接聽電話、送貨，老大則不自己出面），其屬於販賣之一方
    人員，固甚明顯；前者卻因和交易之雙方間，各有一定之交
    情，究係立於幫助販售之一方或買受之一方，代送或代取毒
    品？代收或代轉價金？尚曖昧難明，除須探求其主觀意思之
    外，仍應就其與買、賣各方之情誼、交易發動存在於何方、
    如何受託（含對話內容及相關環境）、所為何事、何方付酬
    等客觀情事，予以綜合審酌判斷（最高法院100 年度台上字
    第793 號判決意旨參照）。據上可知，被告吳維中此次係自
    己欲向蔡國璋購買海洛因施用，因蔡國璋當時無海洛因可提
    供，僅有甲基安非他命，若蔡國璋將甲基安非他命賣出，方
    有資金另去取得海洛因提供給被告吳維中，被告吳維中因而
    向原無購買甲基安非他命施用之意的洪翌銘求助，由洪翌銘
    向蔡國璋購買甲基安非他命，再使蔡國璋可取得海洛因提供
    給被告吳維中。亦即被告吳維中係為達自己能取得海洛因而
    施用之目的，基於幫助蔡國璋販賣甲基安非他命之意思，而
    聯絡洪翌銘，洪翌銘購買時，則由被告吳維中先向洪翌銘取
    得價金，再由被告吳維中向蔡國璋取得甲基安非他命後，交
    付給洪翌銘。則被告吳維中雖係基於幫助蔡國璋販賣之意思
    而為之，但其將甲基安非他命交付給洪翌銘之行為，則屬販
    賣之構成要件行為，則被告吳維中與蔡國璋共同販賣第二級
    毒品甲基安非他命給洪翌銘之犯行，堪予認定。
  (三)關於99年5月13日共同販賣第二級毒品部分：
  1.如通訊監察譯文附表，其中吳維中編號一、6 係被告吳維中
    使用其所有之0000000000號行動電話，與洪翌銘使用之0000
    000000號行動電話於99年5 月13日12時許之通話內容，該內
    容並經本院勘驗無誤。依該2 通電話通話內容顯示，係被告
    吳維中請洪翌銘幫忙，要向洪翌銘拿錢向他人購買各500 元
    之海洛因及甲基非他命，洪翌銘原並無購買甲基安非他命之
    意思。又通訊監察譯文附表，其中吳維中編號一、7 、8 則
    係被告吳維中要向閻珮珮取得海洛因及甲基安非他命，然後
    要在洪翌銘家中將甲基安非他命交給洪翌銘。
  2.而洪翌銘於警詢時稱：此通電話是要向吳維中買毒品，之後
    我跟他約在我家，他說要帶對方來我家，結果等我回家時，
    發現只有他一個人在我家等我，然後我就將1,000 元交給他
    ，他就去跟對方購買毒品等語（見99年8 月22日警詢筆錄，
    警卷一第779 頁），其於偵訊時又證稱：海洛因是吳維中要
    的，是他問我要不要買毒品，我說好，海洛因的錢是我出的
    ，他跟我說先跟我借，之後我到家時，吳維中跟我借機車，
    去找對方，之後他回來就各帶1 包甲基安非他命及海洛因，
    然後他自己將海洛因拿走等語（見99年8 月23日偵訊筆錄，
    99偵7671卷第319 頁）。而洪翌銘上開所證與上開電話通話
    內容大致相符，應可採信。至於洪翌銘於原審審理時證稱：
    我是請吳維中施用海洛因，因為我請他幫忙買甲基安非他命
    云云（見原審100 年3 月14日審判筆錄，原審99訴1411卷二
    第113 頁），則洪翌銘於原審所證與上開通話內容不符，應
    不能採信，而不能為被告吳維中有利之認定。
  3.據上可知，被告吳維中此次係自己欲向閻珮珮購買海洛因施
    用，但因無錢可購買，因而主動向原無購買甲基安非他命施
    用之意的洪翌銘求助，由洪翌銘提供資金給洪翌銘，雖由被
    告吳維中出面向閻珮珮交易，但洪翌銘自己則係基於向他人
    購買甲基安非他命及幫助被告吳維中向他人購買海洛因之意
    思出資，亦即被告吳維中係為達自己能取得海洛因而施用之
    目的，基於幫助閻珮珮販賣甲基安非他命之意思，而聯絡洪
    翌銘，洪翌銘購買時，則由被告吳維中先向洪翌銘取得價金
    ，再由被告吳維中向閻珮珮取得甲基安非他命後，交付給洪
    翌銘。則被告吳維中應係基於幫助閻珮珮販賣甲基安非他命
    之意思而為之，其將甲基安非他命交付給洪翌銘之行為，則
    屬販賣之構成要件行為，則被告吳維中與閻珮珮就販賣第二
    級毒品甲基安非他命給洪翌銘部分，應有犯意聯絡及行為分
    擔，堪予認定。
  (四)另衡以毒品之非法交易向為政府查禁森嚴且重罰不寬貸之行
    為，為一般民眾普遍認知之事，倘非有利可圖，絕無平白甘
    冒被查緝重罰之高度風險，而單純代無深切交情之人購買毒
    品之理，是其販入之價格當較其出售之價格為低，而有從中
    賺取買賣價差牟利之意圖及事實，應屬合理認定。又販賣毒
    品係違法行為，非可公然為之，亦無公定價格，容易分裝並
    增減份量，而每次買賣之價量，可能隨時依雙方關係深淺、
    資力、需求量及對行情之認知、來源是否充裕、販賣者是否
    渴求資金、查緝是否嚴緊、購買者被查獲時供述購買對象之
    可能風險之評估等，因而異其標準，並機動調整，非可一概
    論之，是販賣毒品之利得除被告坦承犯行或價量俱臻明確外
    ，委難察得其交易實情，然販賣者從價差或量差中牟利之方
    式雖異，惟其販賣行為在意圖營利則屬同一；從而，舉凡有
    償交易，除足以反證其確係另基於某種非圖利本意之關係外
    ，通常尚難因無法查悉其販入價格，做為是否高價賣出之比
    較，諉以無營利之意思而阻卻販賣犯行之追訴。本案倘蔡國
    璋、閻珮珮未因販售上開毒品而從中牟利，亦當無耗費諸多
    時、力以電話聯繫而販售上開毒品予他人之閒情，堪認該2
    人與被告上開所為，該2 人必有從中賺取買賣價差牟利之事
    實。綜上所述，本案事證已臻明確，被告吳維中上開犯行洵
    堪認定，應予依法論科。
三、被告黃坤泉部分：
  (一)訊據被告黃坤泉對上開事實三、(二)、1.、2.、3.、4.之販賣
    第二級毒品犯行，及三、(二)、7.、8.之轉讓第一級毒品犯行
    部分，於原審及本院審理時，均坦承不諱（見原審100 年4
    月25日審判筆錄，本院100 年7 月28日準備程序筆錄，原審
    99訴1411卷三第19頁、本院100 上訴1097卷一第195 頁），
    然對事實三、(二)5.、6.之販賣第一級毒品犯行部分，則矢口
    否認，辯稱：此等部分我承認有轉讓，但否認有販賣云云。
    經查：
  (二)關於事實三、(二)1.、2.、3.、4.、8.部分：
    除被告上開自白外，又與證人張瑞文、蔡佳元、吳吉霖、林
    文隆等人於警詢及偵訊時之陳述相符，並有相關通訊監察譯
    文、搜索扣押筆錄、扣押物品目錄表、蒐證照片等附卷可稽
    ，足認被告上開任意性自白與事實相符，堪予採信。
  (三)關於99年6月10日販賣第一級毒品部分﹕
  1.被告黃坤泉於原審審理時供稱：「（問：你總共賣給《起訴
    書》附表二編號一到七《其中編號五為此部分事實》，如附
    表二所示的時間及地點賣給附表二所示之人海洛因或甲基安
    非他命嗎？提示起訴書第22頁）沒有錯。」等語。但隨後又
    改稱：此次蔡國璋有去我家但我沒有那麼多毒品，沒有交易
    完成，他又去找別人，此部分我否認云云（見原審99年12月
    17日訊問筆錄，原審99訴1411卷一第105-107 頁），後又供
    稱：我承認有轉讓第一級毒品，但否認有販賣云云（見「原
    審100 年4 月25日審判筆錄，原審99訴1411卷三第16-28 頁
    ）。則其前後供述並不一致，是否可採，已有可疑。
  2.而證人蔡國璋於警詢時稱：99年6 月10日有與黃坤泉交易成
    功一次，我當時去他家向他購買1,000 元的海洛因，錢也是
    當面交給他等語（99年8 月24日警詢筆錄，警卷一第237頁
    ）：復於偵訊時證稱：我有跟他買1,000 元的海洛因，這錢
    過10幾分鐘給他，約在他家旁給等語（見99年9 月29日偵訊
    筆錄，99偵7671卷證二第278 頁）。
  3.而蔡國璋使用0000000000號行動電話，於99年6 月10日19時
    13分2 秒許，與被告黃坤泉使用0000000000號行動電話間，
    有如電話監通譯文附表黃坤泉部分編號二、1 之通話內容，
    依該通話內容顯示，與蔡國璋上開所證相符，參諸被告上開
    自承確有交付第一級毒品海洛因給蔡國璋之情，足認蔡國璋
    上開所證應可採信。故被告此部分之犯行，應可認定。
  4.蔡國璋雖於原審審理時翻異前詞而證稱：我要跟黃坤泉拿海
    洛因，有人要向我拿，我問他有沒有「二張」，他說只有「
    一張」，就是1 千元的意思，但黃坤泉沒有聽清楚，以為我
    要甲基安非他命，我過去才發現給我的是甲基安非他命，所
    以我沒有跟他拿云云（見原審100 年3 月14日審判筆錄證詞
    ，原審99訴1411卷二第99-107頁），惟蔡國璋此部分所證，
    與先前陳述不符，亦與被告黃坤泉上開所辯不符，應不能採
    信，而不能為被告有利之認定。
  (四)關於99年7月7日販賣第一級毒品部分：
  1.被告黃坤泉於原審審理時供稱：「（問：你總共賣給《起訴
    書》附表二編號一到七《其中編號六為此部分事實》，如附
    表二所示的時間及地點賣給附表二所示之人海洛因或甲基安
    非他命嗎？提示起訴書第22頁）沒有錯。」等語。但隨後又
    改稱：此次蔡國璋有去我家但我沒有那麼多毒品，沒有交易
    完成，他又去找別人，此部分我否認云云（見原審99年12月
    17日訊問筆錄，原審99訴1411卷一第105-107 頁），後又供
    稱：我承認有轉讓第一級毒品，但否認有販賣云云（見「原
    審100 年4 月25日審判筆錄，原審99訴1411卷三第16-28 頁
    ）。則其前後供述並不一致，是否可採，已有可疑。
  2.而證人蔡國璋於偵訊時證稱：這次有跟他買1,000 元的海洛
    因，約在林邊橋上交易等語（見99年9 月29日偵訊筆錄，99
    偵7671卷證二第278頁）。
  3.而蔡國璋使用0000000000號行動電話，於99年7 月7 日15時
    14分28秒及同日15時54分49秒許，與被告黃坤泉使用00000
    00000 號行動電話間，有如電話監通譯文附表黃坤泉部分編
    號二、2 、3 之通話內容，依該通話內容顯示，與蔡國璋上
    開所證相符，參諸被告上開自承確有交付第一級毒品海洛因
    給蔡國璋之情，足認蔡國璋上開所證應可採信。故被告此部
    分之犯行，應可認定。
  4.蔡國璋雖於原審審理時翻異前詞而證稱：上開2 通電話我打
    給黃坤泉，但是是黃坤泉要跟我拿毒品，不是我要向黃坤泉
    拿云云（見原審100 年3 月14日審判筆錄，原審99訴1411卷
    二第99-107頁），惟蔡國璋此部分所證，與先前陳述不符，
    亦與被告黃坤泉上開所辯不符，應不能採信，而不能為被告
    有利之認定。
  (五)關於99年5月11日轉讓第一級毒品部分：
  1.被告於原審及本院審理時，均自白有此部分轉讓第一級毒品
    給吳維中之犯行，業如上述。
  2.而吳維中於99年10月1 日偵訊及原審100 年3 月14日審判程
    序時，均證稱：曾在林邊一處菜市場向被告黃坤泉拿過1 次
    海洛因等語（見99偵7671卷證二第385-387 頁、原審99訴14
    11卷二第96-97 頁）。而其此部分所證與被告上開自白相符
    ，應可採信。故被告此部分轉讓第一級毒品犯行，亦堪認定
    。
  3.檢察官起訴意旨認被告此部分係以200 元價格，販賣第一級
    毒品海洛因予吳維中云云，惟查：關於此部分吳維中於警詢
    時係稱：我與黃坤泉有聯絡互相詢問是否需要毒品，但都沒
    有交易成功過云云（見99年8 月24日警詢筆錄，警卷一第33
    4-338 頁），於偵訊時則證稱：我有跟黃坤泉買過一次毒品
    云云（見99年10月1 日偵訊筆錄，99偵7671卷證二第385-38
    7 頁），再於原審審理時證稱：我之前與黃坤泉有嫌隙，他
    誣指我，我也誣指他云云（見原審100 年1 月19日審判筆錄
    ，原審99訴1411卷二第21-24 頁），後又證稱：99年5 月11
    日有向黃坤泉買過海洛因，在林邊一處菜市場，拿200 元買
    500 元數量的海洛因云云（見原審100 年3 月14日審判筆錄
    ，原審99訴1411卷二第86-97 頁）。則據上可知，吳維中關
    於此部分之陳述，前後並不一致，是否可以採信，尚非無疑
    。此外，又無其他如相關通聯譯文可以證明吳維中上開不利
    於被告之陳述是否可以採信，故尚不能以吳維中上開不利於
    被告之陳述，即為被告不利之認定。則檢察官此部分之起訴
    ，尚有未恰，併此敘明。
  (六)另衡以毒品之非法交易向為政府查禁森嚴且重罰不寬貸之行
    為，為一般民眾普遍認知之事，倘非有利可圖，絕無平白甘
    冒被查緝重罰之高度風險，而單純代無深切交情之人購買毒
    品之理，是其販入之價格當較其出售之價格為低，而有從中
    賺取買賣價差牟利之意圖及事實，應屬合理認定。又販賣毒
    品係違法行為，非可公然為之，亦無公定價格，容易分裝並
    增減份量，而每次買賣之價量，可能隨時依雙方關係深淺、
    資力、需求量及對行情之認知、來源是否充裕、販賣者是否
    渴求資金、查緝是否嚴緊、購買者被查獲時供述購買對象之
    可能風險之評估等，因而異其標準，並機動調整，非可一概
    論之，是販賣毒品之利得除被告坦承犯行或價量俱臻明確外
    ，委難察得其交易實情，然販賣者從價差或量差中牟利之方
    式雖異，惟其販賣行為在意圖營利則屬同一；從而，舉凡有
    償交易，除足以反證其確係另基於某種非圖利本意之關係外
    ，通常尚難因無法查悉其販入價格，做為是否高價賣出之比
    較，諉以無營利之意思而阻卻販賣犯行之追訴。本案倘被告
    未因販售上開毒品而從中牟利，亦當無耗費諸多時、力以電
    話聯繫而販售上開毒品予他人之閒情，堪認該被告上開所為
    ，必有從中賺取買賣價差牟利之事實。綜上所述，本案事證
    已臻明確，被告黃坤泉上開犯行洵堪認定，應予依法論科。
四、被告鄭瑞達部分：
  (一)上開犯罪事實被告鄭瑞達於原審及本院審理時坦承不諱，另
    其於警詢時亦供承：我係幫別人調毒品，我有從中獲利，約
    幫忙調1 錢的甲基安非他命轉給他們可獲利500 至1,000 元
    不等等語（（見99年8 月18日警詢筆錄，警卷一第101 頁）
    ，核與證人黃坤泉、林性宗、黃明仁、蔡國璋等人於警詢及
    偵訊時之證述情節相符，並有相關通訊監察譯文、高雄市立
    凱旋醫院濫用藥物尿液檢驗報告、搜索扣押筆錄、扣押物品
    目錄表、蒐證照片等附卷可稽，及如附表四之一所示之分裝
    袋1 包、行動電話（含SIM 卡1 張）1 支扣案足憑，足認被
    告上開任意性自白與事實相符，堪予採信。
  (二)又查販賣毒品係政府嚴予查緝之違法行為，並無公定價格，
    且出售份量可任意分裝增減，價格亦因毒品純度、買賣數量
    、買賣雙方關係資力、毒品來源是否充裕、檢警查緝等因素
    而有不同，難有客觀之標準，是販賣利得除經行為人坦承或
    價量明確外，實難加以認定，然不論是瓶裝或紙包之毒品，
    均可任意分裝或增減其分量，復可依買受人之需求按原包裝
    賣出或再分裝為小包出售，則無論以原包裝賣出或分裝後再
    行出賣之每包售價，均可因賺取價差而牟得利益，至為昭然
    ；況毒品價格昂貴，取得不易，且為政府嚴予查緝之犯罪，
    凡為販賣之不法勾當者，苟無利可圖，應無甘冒被查緝法辦
    重刑之危險，平白無端義務為該買賣之工作，故堪認被告販
    入毒品之價格必較販出之價格低廉，或以同一價格而減少甲
    基安非他命之份量，而有從中賺取差額利潤圖利之意圖及事
    實，此應屬合於論理法則，且不違背社會通常經驗之理性判
    斷。而被告除於警詢時為上開供述外，另於原審訊問時亦表
    示：「編號1.至4.賣給黃坤泉6,000 元部分，我沒有再分裝
    ，只有加利潤2,500 元；編號5.賣給林性宗部分買入2,000
    元，賣出3,500 元，賺1,500 元；編號6.、7.賣給黃明仁3,
    000 元，賺1,000 元，編號8.至10.賣給蔡國璋6,000 元，我
    拿是3,500 元，賺2,500 元」等語明確，則被告確有營利意
    圖無疑。是本件事證明確，被告鄭瑞達上開犯行均堪以認定
    ，應依法論科。
五、被告鄭聰義部分：
  (一)訊據被告鄭聰義，固坦承於上開時、地，向蔡國璋購買第一
    級毒品海洛因之事實，惟矢口否認有何幫助簡瑞哲施用犯行
    ，辯稱：我是與簡瑞哲合資一起去跟蔡國璋購買云云，惟查
    ，被告上開幫助簡瑞哲施用第一級毒品部分，業經被告於警
    詢中供承：我曾經介紹簡瑞哲向蔡國璋購買毒品過。簡瑞哲
    都是打給我，要我帶他去跟蔡國璋買第一級毒品，後來我就
    叫他直接跟蔡國璋買等語（見99年8 月25日警詢筆錄，警卷
    一第403-404 頁），故被告於警詢時曾自白上開犯行。
  (二)證人簡瑞哲於偵訊時證稱：我麻煩鄭聰義幫我買，我跟對方
    不熟悉，所以我透過鄭聰義向蔡國璋買，每次都是如此，買
    毒的錢我交給鄭聰義，錢先給他後，他去拿毒品等語（見99
    年9 月9 日偵訊筆錄，99偵7671卷證一第261 頁）；其再於
    原審時證稱：當時我剛假釋出獄，所以不知有誰在賣，由鄭
    聰義跟一個他的朋友叫大胖買等語（見原審100 年5 月30日
    審判筆錄，原審99訴1411卷二第19頁）。據此，可知簡瑞哲
    所證與被告上開自白相符，而可以採信。
  (三)證人蔡國璋於原審審理亦證稱：我有賣過第一級毒品海洛因
    予被告鄭聰義，被告跟我買時是一個人來，被告說是他自己
    要用的，我不認識簡瑞哲，被告每次跟我買500 元，我用夾
    鍊袋包成1 包，被告沒有提過他是與人合資等語（見原審10
    0 年4 月25日審判筆錄，原審99訴1411卷二第207 、208 頁
    ）。據此，蔡國璋所證亦與上開簡瑞哲所證相符，故其所證
    應亦可採信。
  (四)再如通訊監察譯文附表，其中被告鄭聰義部分，編號四、1-
    3 所示，被告鄭聰義持用之0000000000號行動電話與簡瑞哲
    使用之00-0000000號電話通話內容，確係簡瑞哲請被告鄭聰
    義調毒品海洛因使用，而與簡瑞哲、蔡國璋所證及被告上開
    自白相符，故認此部分之事實確可認定。
  (五)另簡瑞哲確有施用第一級毒品海洛因之習慣，且於上開時間
    ，亦曾因施用第一級毒品為警查獲等情，除經簡瑞哲所自承
    外，並有簡瑞哲之臺灣高等法院被告前案紀錄表附卷可稽，
    故簡瑞哲於上開時、地，應確有施用第一級毒品海洛因之犯
    行，亦可認定。
  (六)綜上所述，被告此等部分犯行事證明確，被告上開翻異前詞
    所辯，不能採信，其上開犯行，均洵堪認定，應予依法論科
    。
六、被告朱晏誠部分：
  (一)上開犯罪事實，迭據被告朱晏誠於警詢、偵訊、原審及本院
    審理時均坦承不諱，核與證人賴煥文、林性宗、袁正緯、蔡
    福基、張緯濬、陳靖曜等人於警詢及偵訊時之陳述情節相符
    ，並有相關通訊監察譯文1 份、搜索扣押筆錄、扣押物品目
    錄表各2 份、蒐證照片附卷可稽，及第三級毒品愷他命共2
    包（毛重分別為0.58公克、0.35公克）、電子磅秤1 臺、皮
    爾卡登（PC-333型）手機（含門號0000000000號SIM 卡1 張
    ）1 支、三星廠牌紅色手機（含門號0000000000號SIM 卡1
    張）1 支、現金4,000 元（其中2,300 元為販賣毒品所得）
    、行動電話（含門號0000000000號SIM 卡1 張）1 支等扣案
    足憑，且扣案毒品2 包經屏東縣政府警察局刑事警察大隊依
    台灣尖端先進生技醫藥股份有限公司之檢驗快速篩檢試劑檢
    驗結果確呈愷他命反應，有該局查獲違反毒品危害防制條例
    案件毒品初步檢驗報告單1 紙在卷可稽，足認被告上開任意
    性自白與事實相符，堪予採信。
  (二)又查販賣毒品係政府嚴予查緝之違法行為，並無公定價格，
    且出售份量可任意分裝增減，價格亦因毒品純度、買賣數量
    、買賣雙方關係資力、毒品來源是否充裕、檢警查緝等因素
    而有不同，難有客觀之標準，是販賣利得除經行為人坦承或
    價量明確外，實難加以認定，然不論是瓶裝或紙包之毒品，
    均可任意分裝或增減其分量，復可依買受人之需求按原包裝
    賣出或再分裝為小包出售，則無論以原包裝賣出或分裝後再
    行出賣之每包售價，均可因賺取價差而牟得利益，至為昭然
    ；況毒品價格昂貴，取得不易，且為政府嚴予查緝之犯罪，
    凡為販賣之不法勾當者，苟無利可圖，應無甘冒被查緝法辦
    重刑之危險，平白無端義務為該買賣之工作，故堪認被告販
    入毒品之價格必較販出之價格低廉，或以同一價格而減少甲
    基安非他命之份量，而有從中賺取差額利潤圖利之意圖及事
    實，此應屬合於論理法則，且不違背社會通常經驗之理性判
    斷，而被告亦自承有藉此利牟。是本件事證明確，被告犯行
    均堪以認定，應依法論科。
七、被告周泓宇部分：
  (一)訊據被告周泓宇於原審及本院審理時，對上開犯罪事實七、
    (一)、1.至5.等部分犯行，均犯行不諱，核與證人陳婷婷、蔡
    國璋於警詢、偵訊時之陳述；證人張瑞文於偵訊及原審審理
    時之證述；證人黃明仁於偵訊時之證述情節相符，並有相關
    通訊監察譯文在卷可資佐證，足認被告上開任意性自白與事
    實相符，堪予採信。
  (二)又查販賣毒品係政府嚴予查緝之違法行為，並無公定價格，
    且出售份量可任意分裝增減，價格亦因毒品純度、買賣數量
    、買賣雙方關係資力、毒品來源是否充裕、檢警查緝等因素
    而有不同，難有客觀之標準，是販賣利得除經行為人坦承或
    價量明確外，實難加以認定，然不論是瓶裝或紙包之毒品，
    均可任意分裝或增減其分量，復可依買受人之需求按原包裝
    賣出或再分裝為小包出售，則無論以原包裝賣出或分裝後再
    行出賣之每包售價，均可因賺取價差而牟得利益，至為昭然
    ；況毒品價格昂貴，取得不易，且為政府嚴予查緝之犯罪，
    凡為販賣之不法勾當者，苟無利可圖，應無甘冒被查緝法辦
    重刑之危險，平白無端義務為該買賣之工作，故堪認被告販
    入毒品之價格必較販出之價格低廉，或以同一價格而減少毒
    品之份量，而有從中賺取差額利潤圖利之意圖及事實，此應
    屬合於論理法則，且不違背社會通常經驗之理性判斷。是本
    件事證明確，被告上開犯行均堪以認定，應依法論科。
（貳）論罪：
一、被告蔡國璋部分：
  (一)按海洛因、甲基安非他命分別為毒品危害防制條例第2 條第
    2 項第1 款、第2 款規定之第一級、第二級毒品，除法律另
    有規定者外，不得持有、販賣。核被告蔡國璋犯罪事實一、
    (一)4.、7.、8.、9.、10.、11.、12.、19.、20.、、、、
    等十三部分所為，均係犯毒品危害防制條例第4 條第1 項之
    販賣第一級毒品罪；犯罪事實一、(一)1.、2.、3.、5.、6.、
    13.、14.、15.、16.、17.、18.、、、、、、、、
    、、等二十一部分所為，均係犯違反毒品危害防制條
    例第4 條第2 項之販賣第二級毒品罪。被告非法持有第一級
    毒品及第二級毒品之行為，進而販賣，其持有之低度行為均
    應被販賣之高度行為所吸收，均不另論罪。又犯罪事實一、
    (一)1.、10.、11.、13.、16.、17.、、、等九部分，被告與
    少年蔡○○二人間，有犯意聯絡及行為分擔，均為共同正犯
    。
  (二)又按甲基安非他命為毒品危害防制條例第2 條第2 項第2 款
    所稱之第二級毒品，不得非法轉讓、持有；又第二級毒品安
    非他命及甲基安非他命等成分均屬安非他命類藥品，業經行
    政院衛生署75年7 月11日衛署藥字第597627號公告，為有效
    管理安非他命類藥品與其衍生物之冊類及其製劑，重申公告
    禁止使用，而均屬藥事法第22條第1 項第1 款所規定之禁藥
    。故行為人明知為禁藥即甲基安非他命而轉讓予他人者，除
    成立毒品危害防制條例第8 條第2 項之轉讓第二級毒品罪外
    ，亦構成藥事法第83條第1 項之轉讓禁藥罪，此係屬同一犯
    罪行為而同時有二種法律可資處罰之「法規競合」情形，應
    依「重法優於輕法」、「後法優於前法」等法理，擇一處斷
    。而毒品危害防制條例第8 條第2 項轉讓第二級毒品罪之法
    定本刑為「6 月以上5 年以下有期徒刑，得併科新臺幣70萬
    元以下罰金」。而93年4 月21日修正後藥事法第83條第1 項
    轉讓禁藥罪之法定本刑為「7 年以下有期徒刑，得併科新臺
    幣500 萬元以下罰金」，故除有轉讓之第二級毒品達毒品危
    害防制條例第8 條第6 項之一定數量，經依法加重其刑，致
    該法定刑較藥事法第83條第1 項之法定刑為重之情形外，因
    藥事法第83條第1 項為後法，且為重法，應優先適用藥事法
    處罰（最高法院96年度台上字第3582號、98年度台上字第69
    62號判決意旨參照）。被告犯罪事實一、(二)部分，依上開事
    證，被告無償提供之甲基安非他命之經過情節，其數量應不
    多，且全案查無證據足認被告等轉讓之禁藥甲基安非他命數
    量已達行政院93年1 月7 日院台法字第0930080551號令頒轉
    讓持有毒品加重其持之數量標準第2 條關於第二級毒品在10
    公克以上之規定，故依上開法規競合，及重法優於輕法之適
    用法則，被告上開轉讓禁藥甲基安非他命之犯行，應適用藥
    事法論科。核被告蔡國璋犯罪事實一、(二)部分所為，係犯藥
    事法第83條第1 項之轉讓禁藥罪。被告轉讓禁藥前持有之低
    度行為，為其轉讓禁藥之高度行為所吸收，不另論罪。
  (三)被告上開共三十五罪，其犯意各別，行為互殊，均應分論併
    罰。
  (四)少年蔡○○為84年5 月生，有年籍資料附卷可稽，於上開犯
    行時僅14歲為少年，被告與少年共同實施上開犯罪事實一、
    (一)1.、10.、11.、13.、16.、17.、、、等九部分，被告均
    應依兒童及少年福利與權益保障法第112 條第1 項前段規定
    （即原兒童及少年福利法第70條第1 項前段，僅法規名稱及
    條號變更，實質內容未變更，無新舊法比較適用問題），加
    重其刑，惟其法定刑為死刑，無期徒刑部分，則應法不得加
    重。
  (五)又被告之犯罪事實一、(一)部分等共三十四部分，其所犯販賣
    第一級毒品、第二級毒品罪，於偵查及法院審理中均有自白
    ，核與毒品危害防制條例第17條第2 項規定相合，故被告此
    部分之犯罪，均應適用該條項規定減輕其刑。至於被告雖已
    供出毒品來源，惟所供毒品來源均已於被告本案查獲前即為
    檢警實施通訊監察所掌握，有通訊監察譯文在卷可考，是本
    件被告並無「供出毒品來源，因而查獲其他正犯或共犯」之
    情狀，自無從適用毒品危害防制條例第17條第1 項之規定減
    輕其刑，併此敘明。又按藥事法並無轉讓禁藥者於偵查及審
    判中自白應減輕其刑之特別規定，被告犯罪事實一、(二)部分
    ，既依藥事法第83條第1 項規定論處轉讓禁藥罪刑，自無割
    裂適用毒品危害防制條例第17條第2 項減輕其刑之餘地（最
    高法院100 年度台上字第4733、6669號判決意旨參照），亦
    併此敘明。
  (六)又販賣第一級毒品之法定刑為死刑或無期徒刑，然販賣第一
    級毒品者，其原因動機不一，犯罪情節亦不同，或有大盤毒
    梟，或有中小盤販賣或零星販賣賺取蠅頭小利者，其等行為
    對社會造成危害之程度自屬有異，倘對之一律科處法定最低
    本刑無期徒刑，不可謂不重，於此情形，倘依客觀犯行與主
    觀惡性加以考量其情狀，認處以有期徒刑，即足已達成刑罰
    之功效，並可達防衛社會之目的，自得適用刑法第59條規定
    酌量減輕其刑，期使個案裁判之量刑罪刑相當，符合比例原
    則、平等原則，且不違社會普遍認知公平正義及國民法律情
    感。查被告販賣第一級毒品海洛因部分，即犯罪事實一、(一)
    4.、7.、8.、9.、10.、11.、12.、19.、20.、、、、等
    十三部分，每次金額不高，與其他販毒集團係大量販賣毒品
    並可獲得厚利之情形相較，所生危害尚屬非鉅，倘處以法定
    最低刑度無期徒刑，衡以一般社會觀念，顯然過重，其犯罪
    情狀於客觀上猶可憫恕，爰就該等犯販賣一級毒品部分，均
    依刑法第59條規定，酌減其刑。但被告所犯販賣第二級毒品
    罪部分，則並無如上開販賣第一級毒品罪部分所示之情形，
    尚不能依刑法第59條規定酌減其刑，併此敘明。
  (七)被告犯罪事實一、(一)4.、7.、8.、9.、12.、19.、20.、、
    、等十部分，同時有二個刑罰減輕事由、犯罪事實一、(一)
    1.、13.、16.、17.、、等六部分，同時有一個刑罰加重事
    由，一個刑罰減輕事由、犯罪事實一、(一)10.、11.、等三部
    分，同時有一個刑罰加重事由，二個刑罰減輕事由，爰依法
    遞減之及先加後減之。惟法定刑為死刑、無期徒刑部分，依
    法不得加重。
二、被告吳維中部分：
  (一)按甲基安非他命為毒品危害防制條例第2 條第2 項第2 款規
    定之第二級毒品，除法律另有規定者外，不得持有、販賣。
    核被告吳維中犯罪事實欄二、(二)1.、2.所為，均係犯毒品危
    害防制條例第4 條第2 項之販賣第二級毒品罪。被告持有之
    低度行為均應被販賣之高度行為所吸收，均不另論罪。被告
    上開2 次犯行，分別基於幫助蔡國璋、閻珮珮販賣之意思，
    而為交付毒品之販賣構成要件行為，而分別與上開2 人有犯
    意聯絡及行為分擔，均為共同正犯。被告所犯上開2 罪，犯
    意各別，行為互殊，應分論併罰。檢察官起訴漏論被告係共
    同正犯，尚有未恰。
  (二)又被告前因施用毒品案件，先後2 次經觀察、勒戒後，均認
    無繼續施用毒品之傾向，分別於88年2 月13日、90年9 月7
    日執行完畢釋放，並各由福建金門地方法院檢察署檢察官以
    88年度連偵字第6 號、臺灣屏東地方法院檢察署檢察官以90
    年度毒偵字第1468號為不起訴處分確定。復因施用毒品案件
    ，經臺灣屏東地方法院檢察署檢察官2 次提起公訴並聲請強
    制戒治，強制戒治部分各於92年2 月8 日、93年6 月1 日執
    行完畢，起訴部分經臺灣屏東地方法院分別以91年度易字第
    316 號判決判處有期徒刑6 月確定、以92年度易字第466 號
    判決判處有期徒刑7 月確定，上開2 案件接續執行，於93年
    9 月17日縮刑期滿執行完畢；其又因施用毒品案件，經同院
    各以93年度簡字第1122號判決判處有期徒刑6 月確定，迄94
    年8 月5 日執行完畢、以95年度訴字第163 號判決判處有期
    徒刑8 月、10月，應執行有期徒刑1 年4 月確定、以95年度
    訴字第1014號判決判處有期徒刑8 月、6 月，應執行有期徒
    刑1 年確定，上開2 案件經減刑後，於96年10月16日縮短刑
    期假釋出獄，於同年12月30日假釋期滿未經撤銷視為執行完
    畢之事實，有臺灣高等法院被告前案紀錄表1 份在卷可稽，
    其於有期徒刑執行完畢後，5 年內故意再犯上開2 件有期徒
    刑以上之罪，均為累犯，應各依刑法第47條第1 項規定，加
    重其刑，但其法定刑為無期徒刑部分，則不得加重。
  (三)另按刑法第59條之得酌量減輕其刑者，必須犯罪另有特殊之
    原因與環境等情，而在客觀上足以引起一般同情，認為即予
    宣告法定最低度刑期猶嫌過重者，始有其適用，至於被告犯
    行、情節輕微或被告犯罪之動機、手段、犯罪後之態度等各
    種情狀，僅可為法定刑內從輕科刑之標準，不得據為酌量減
    輕之理由（最高法院28年上字第1064號、45年台上字第1165
    號、51年台上字第899 號判例意旨參照），而被告上開犯罪
    ，並無事證足認有特殊之原因與環境，在客觀上足以引起一
    般同情，即使宣告法定最低度刑猶嫌過重之情事，參諸上開
    說明，應不適用刑法第59條規定酌量減輕其刑，併此敘明。
三、被告黃坤泉部分：
  (一)按海洛因、甲基安非他命分別為毒品危害防制條例第2 條第
    2 項第1 款、第2 款規定之第一級、第二級毒品，除法律另
    有規定者外，不得持有、販賣。核被告黃坤泉上開事實三、
    (二)、1.、2.、3.、4.部分所為，均係犯毒品危害防制條例第
    4 條第2 項之販賣第二級毒品罪；被告上開事實三、(二)、5.
    、6.部分所為，均係犯毒品危害防制條例第4 條第1 項之販
    賣第一級毒品罪。被告持有毒品之低度行為均應被販賣之高
    度行為所吸收，均不另論罪。
  (二)被告上開事實三、(二)、7.、8.之所為，均係犯毒品危害防制
    條例第8 條第1 項之轉讓第一級毒品罪。被告持有毒品之低
    度行為應被轉讓之高度行為所吸收，均不另論罪。檢察官起
    訴認被告上開事實三、(二)、7.部分所為，係犯毒品危害防制
    條例第4 條第1 項之販賣第一級毒品罪，尚有未恰，業如上
    述，惟起訴事實與本院認定被告此部分之犯罪事實，其基本
    社會事實同一，爰變更檢察官此部分起訴法條，而為論處。
  (三)被告所犯上開8 罪，犯意各別，行為互殊，應分論併罰。
  (四)被告於97年間，因施用毒品案件，經臺灣屏東地方法院以97
    年度易字第344 號判處有期徒刑10月；又因施用毒品案件，
    經同院以97年度易字第1004號判處有期徒刑10月，上開2 案
    接續執行，於98年12月29日縮短刑期假釋付保護管束，於99
    年4 月20日保護管束期滿未經撤銷視為執行完畢之事實，有
    臺灣高等法院被告前案紀錄表1 份在卷可稽，其於有期徒刑
    執行完畢後，5 年內故意再犯本件有期徒刑以上之各罪，均
    為累犯，均應各依刑法第47條第1 項規定，分別加重其刑。
    惟就被告上開事實三、(二)1.、2.、3.、4.、5.、6.部分之法
    定本刑為無期徒刑或死刑部分，則依法不得加重。
  (五)另按毒品危害防制條例第17條第2 項規定：「犯第四條至第
    八條之罪於偵查及審判中均自白者，減輕其刑。」係為鼓勵
    是類犯罪行為人自白、悔過，並期訴訟經濟、節約司法資源
    而設。一般而言，固須於偵查及審判中皆行自白，始有適用
    ，缺一不可。但所謂「自白」，係指被告（或犯罪嫌疑人）
    承認自己全部或主要犯罪事實之謂。其承認犯罪事實之方式
    ，並不以出於主動為必要，即或經由偵、審機關之推究訊問
    而被動承認，亦屬自白。此與「自首」須於尚未發覺犯人之
    前，主動向有偵查犯罪權限之公務員或機關陳述其犯罪事實
    ，進而接受裁判者不同。又訊問被告應先告知犯罪嫌疑及所
    犯所有罪名。罪名經告知後，認為應變更者，應再告知；訊
    問被告，應與以辯明犯罪嫌疑之機會；如有辯明，應命就其
    始末連續陳述；其陳述有利之事實者，應命其指出證明之方
    法。刑事訴訟法第95條第1 款、第96條分別定有明文。而上
    開規定，依同法第100 條之2 於司法警察官或司法警察詢問
    犯罪嫌疑人時，準用之。從而，司法警察調查犯罪於製作警
    詢筆錄時，就該犯罪事實未曾詢問；檢察官於起訴前亦未就
    該犯罪事實進行偵訊，形同未曾告知犯罪嫌疑及所犯罪名，
    即逕依其他證據資料提起公訴，致使被告無從於警詢及偵查
    中辯明犯罪嫌疑，甚或自白，以期獲得減刑寬典處遇之機會
    ，難謂非違反上開程序規定，剝奪被告之訴訟防禦權，違背
    實質正當之法律程序；於此情形，倘認被告於嗣後之審判中
    自白，仍不得依上開規定減輕其刑，顯非事理之平，自與法
    律規範之目的齟齬，亦不符合憲法第16條保障之基本訴訟權
    。故而，在承辦員警未行警詢及檢察官疏未偵訊，即行結案
    、起訴之特別狀況，祇要審判中自白，應仍有上揭減刑寬典
    之適用，俾符合該條項規定之規範目的（最高法院100 年度
    台上字第3692號判決意旨參照）。經查，關於本案被告犯罪
    事實，被告僅於99年8 月18日受警詢時有下列之詢答：「（
    警方通訊監察譯文買家向你購買毒品事證是否屬實？）大部
    分都是事實，只有0000000000、0000000000這2 支是我向他
    們調毒品」等語（見警一卷第47頁），此外，於警詢時，別
    無其他與被告本案被訴事實相關之詢答。又該次警詢筆錄後
    面所附之通訊監察譯文中與本案相關者，僅有事實三、(二)、
    1.之譯文，而無其他部分之譯文，則關於事實三、(二)、1.部
    分，被告於警詢時，應業已自白。另關於被告本案犯行，檢
    察官於偵訊時僅訊問被告：「（你有無賣毒品？）是幫別人
    調貨，我在警詢有說過。」等語（見99年8 月18日偵訊筆錄
    ，99偵7671卷第12頁），此外，關於本案檢察官別無其他相
    關之訊問，據此，可以認定檢察官於偵查中並未就事實三、
    (二)、1.、2.、3.、4.、7.、8.部分之犯罪事實具體訊問過被
    告，嗣被告於原審及本院審理時，則自白上開販賣第二級毒
    品及轉讓第一級毒品等六部分犯行，業如上述，參諸上開說
    明，可以認定本案關於被告上開六部分之犯行，是在承辦員
    警未行警詢及檢察官疏未偵訊，即行結案、起訴之特別狀況
    ，而被告於原審及本院審理時均已自白，應仍有毒品危害防
    制條例第17條第2 項減輕其刑規定之適用。故被告上開六部
    分犯行，均應適用上開規定減輕其刑。
  (六)又販賣第一級毒品之法定刑為死刑或無期徒刑，然販賣第一
    級毒品者，其原因動機不一，犯罪情節亦不同，或有大盤毒
    梟，或有中小盤販賣或零星販賣賺取蠅頭小利者，其等行為
    對社會造成危害之程度自屬有異，倘對之一律科處法定最低
    本刑無期徒刑，不可謂不重，於此情形，倘依客觀犯行與主
    觀惡性加以考量其情狀，認處以有期徒刑，即足已達成刑罰
    之功效，並可達防衛社會之目的，自得適用刑法第59條規定
    酌量減輕其刑，期使個案裁判之量刑罪刑相當，符合比例原
    則、平等原則，且不違社會普遍認知公平正義及國民法律情
    感。查被告販賣第一級毒品海洛因部分，即事實三、(二)、5.
    6.等二部分，每次金額不高，與其他販毒集團係大量販賣毒
    品並可獲得厚利之情形相較，所生危害尚屬非鉅，倘處以法
    定最低刑度無期徒刑，衡以一般社會觀念，顯然過重，其犯
    罪情狀於客觀上猶可憫恕，爰就該等犯販賣一級毒品部分，
    均依刑法第59條規定，酌減其刑。但被告所犯販賣第二級毒
    品罪部分，則並無如上開販賣第一級毒品罪部分所示之情形
    ，尚不能依刑法第59條規定酌減其刑，併此敘明。
  (七)被告上開犯罪事實均同時有一個刑罰加重事由，一個刑罰減
    輕事由，爰均依法先加後減之。惟法定刑為死刑、無期徒刑
    部分，依法不得加重。
四、被告鄭瑞達部分：
  (一)按甲基安非他命為毒品危害防制條例第2 條第2 項第2 款規
    定之第二級毒品，除法律另有規定者外，不得持有、販賣。
    核被告鄭瑞達上開事實四、(一)、1.至10.部分所為，均係犯違
    反毒品危害防制條例第4 條第2 項之販賣第二級毒品罪。被
    告持有毒品之低度行為，均應被販賣之高度行為所吸收，均
    不另論罪。被告所犯上開販賣第二級毒品罪共10罪，各罪間
    犯意各別，應予分論併罰。
  (二)按毒品危害防制條例第17條第2 項規定：「犯第四條至第八
    條之罪於偵查及審判中均自白者，減輕其刑。」係指偵查及
    審判中均有自白犯罪而言，故僅須被告於偵、審中均曾經自
    白，即得認有該條項之適用，不以始終承認為必要。所稱偵
    查中之自白，包含向有偵查犯罪職權之司法警察（官）自白
    ，以及偵查中檢察官向法院聲請羈押，於法官訊問時所為之
    自白。又自白乃對自己之犯罪事實全部或主要部分為肯定供
    述之謂，且非以其係有罪之肯定為必要，縱時日、處所、行
    為態樣等非構成犯罪事實之要素略有不符，或另有阻卻違法
    、阻卻責任事由存在之主張，亦不影響其為自白（最高法院
    99年度台上字第4962號判決意旨參照）。經查，被告除於原
    審及本院審理時，對上開10罪均自白外，其於警詢時亦已供
    稱：我係幫別人調毒品，我有從中獲利，約幫忙調1 錢的甲
    基安非他命轉給他們可獲利500 至1,000 元不等等語，業如
    上述，據此應可認被告於警詢時對自己之上開10罪之犯罪事
    實之主要部分已為肯定之供述，參諸上開說明，被告於偵查
    中確已自白，而均應依毒品危害防制條例第17條第2 項規定
    減輕其刑。
  (三)另按刑法第59條之得酌量減輕其刑者，必須犯罪另有特殊之
    原因與環境等情，而在客觀上足以引起一般同情，認為即予
    宣告法定最低度刑期猶嫌過重者，始有其適用，至於被告犯
    行、情節輕微或被告犯罪之動機、手段、犯罪後之態度等各
    種情狀，僅可為法定刑內從輕科刑之標準，不得據為酌量減
    輕之理由（最高法院28年上字第1064號、45年台上字第1165
    號、51年台上字第899 號判例意旨參照），而被告上開犯罪
    ，並無事證足認有特殊之原因與環境，在客觀上足以引起一
    般同情，即使宣告法定最低度刑猶嫌過重之情事，參諸上開
    說明，應不適用刑法第59條規定酌量減輕其刑，併此敘明。
五、被告鄭聰義部分：
  (一)按海洛因為毒品危害防制條例第2 條第2 項第1 款規定之第
    一級毒品，除法律另有規定者外，不得持有、施用。又按刑
    法上之幫助犯，係指以幫助之意思，對於正犯資以助力，而
    未參與實施犯罪之行為者而言（最高法院49年台上字第77號
    判例意旨參考）。核被告鄭聰義上開事實五、(二)1.至3.之所
    為，均係犯毒品危害防制條例第10條第1 項、刑法第30條第
    1 項前段之幫助施用第一級毒品罪，應依同法第30條第2 項
    規定，按正犯之刑減輕之。被告非法持有第一級毒品行為，
    進而幫助施用，其持有之低度行為均應被幫助施用之高度行
    為所吸收，均不另論罪。被告所犯上開幫助施用第一級毒品
    罪3 罪，犯意各別，行為互殊，應予分論併罰。
  (二)又被告前於82年間，因違反麻醉藥品管理條例案件，經臺灣
    高雄地方法院以82年度易字第6277號判決判處有期徒刑5 月
    確定；復因肅清煙毒條例案件，經臺灣屏東地方法院以82年
    度訴字第941 號判決判處有期徒刑3 年5 月確定；又因違反
    懲治盜匪條例、竊盜等案件，經同院以83年度訴字第1036號
    判決判處有期徒刑8 年、1 年，並定其應執行有期徒刑8 年
    6 月，上訴後分別經本院以84年度上訴字第1684號判決、最
    高法院以85年度台上字第594 號判決先後駁回上訴確定；上
    開各罪接續執行，於89年3 月24日縮短刑期假釋出監；再因
    竊盜案件，經臺灣屏東地方法院以92年度簡字第152 號判決
    判處拘役55日確定，上開假釋並經撤銷，於92年9 月17日入
    監執行殘刑5 年11月1 日，嗣上開有期徒刑5 月、3 年5 月
    、1 年及拘役55日，經同院以96年度聲減字第1913號裁定減
    刑，並就有期徒刑部分定其應執行之刑為有期徒刑2 年4 月
    ，各罪接續執行後，有期徒刑部分於96年9 月17日縮刑期滿
    執行完畢之事實，有臺灣高等法院被告前案紀錄表1 份在卷
    可稽，其於有期徒刑執行完畢後，5 年內故意再犯本件有期
    徒刑以上之各罪，均為累犯，應各依刑法第47條第1 項規定
    ，分別加重其刑，其同時有刑之加重及減輕事由，應依法先
    加後減之。
六、被告朱晏誠部分：
  (一)按愷他命係毒品危害防制條例第2 條第2 項第3 款所定第三
    級毒品。核被告朱晏誠上開所為，均係犯毒品危害防制條例
    第4 條第3 項之販賣第三級毒品罪。被告所犯上開7 次犯行
    ，均犯意個別、行為互殊，應分論併罰。
  (二)又被告上開被訴販賣毒品罪，迭於警詢、偵訊、原審及本院
    審理時自白不諱，均應依毒品危害防制條例第17條第2 項減
    輕其刑。另按刑法第59條之得酌量減輕其刑者，必須犯罪另
    有特殊之原因與環境等情，而在客觀上足以引起一般同情，
    認為即予宣告法定最低度刑期猶嫌過重者，始有其適用，至
    於被告犯行、情節輕微或被告犯罪之動機、手段、犯罪後之
    態度等各種情狀，僅可為法定刑內從輕科刑之標準，不得據
    為酌量減輕之理由（最高法院28年上字第1064號、45年台上
    字第1165號、51年台上字第899 號判例意旨參照）。衡以毒
    品危害防制條例處罰非法販賣毒品之行為，即鑒於毒品危害
    人體的生命、身體健康甚鉅，並不以販賣之數量多寡為其處
    罰要件，是被告既有販賣毒品之行為，已該當處罰要件，且
    足對社會秩序造成戕害，應即依該等規定論處。此外，本件
    亦無其他事證足認被告上開犯罪另有特殊之原因與環境，在
    客觀上足以引起一般同情，即使宣告法定最低度刑猶嫌過重
    之情事，被告所犯即難邀憫恕，除上述依法減輕部分外，不
    宜引用刑法第59條規定酌量減輕其刑，附此敘明。
七、被告周泓宇部分：
  (一)按甲基安非他命為毒品危害防制條例第2 條第2 項第2 款規
    定之第二級毒品，除法律另有規定者外，不得持有、販賣。
    核被告上開事實七、(一)、1.至5.部分之所為，均係犯違反毒
    品危害防制條例第4 條第2 項之販賣第二級毒品罪。被告非
    法持有第二級毒品之低度行為均應被販賣之高度行為所吸收
    ，均不另論罪。被告所犯上開販賣第二級毒品罪共5 罪，各
    罪間犯意各別，應予分論併罰。
  (二)又被告於警詢時雖曾供出其毒品來源為綽號「茂哥」之人，
    然其未進一步供出具體事實以利警方偵辦，亦無證據證明警
    方曾因其該供述而查獲其他正犯或共犯，故被告並無毒品危
    害防制條例第17條第1 項規定減輕或免除其刑之事由，而不
    適用該條規定減輕；另被告亦未於警詢或偵訊時坦承犯行，
    有被告警詢、偵查筆錄等在卷可稽，故被告亦無毒品危害防
    制條例第17條第2 項於偵審中自白而應減輕其刑規定之適用
    ，均併此敘明。另按刑法第59條之得酌量減輕其刑者，必須
    犯罪另有特殊之原因與環境等情，而在客觀上足以引起一般
    同情，認為即予宣告法定最低度刑期猶嫌過重者，始有其適
    用，至於被告犯行、情節輕微或被告犯罪之動機、手段、犯
    罪後之態度等各種情狀，僅可為法定刑內從輕科刑之標準，
    不得據為酌量減輕之理由（最高法院28年上字第1064號、45
    年台上字第1165號、51年台上字第899 號判例意旨參照）。
    衡以毒品危害防制條例處罰非法販賣毒品之行為，即鑒於毒
    品危害人體的生命、身體健康甚鉅，並不以販賣之數量多寡
    為其處罰要件，是被告既有販賣毒品之行為，已該當處罰要
    件，且足對社會秩序造成戕害，應即依該等規定論處。此外
    ，本件亦無其他事證足認被告上開犯罪另有特殊之原因與環
    境，在客觀上足以引起一般同情，即使宣告法定最低度刑猶
    嫌過重之情事，被告所犯即難邀憫恕，不宜引用刑法第59條
    規定酌量減輕其刑，亦附此敘明。
（參）撤銷改判有罪部分：
一、被告蔡國璋部分：
  (一)原審因認被告蔡國璋上開犯行，均事證明確，而予依法論科
    ，固非無見；惟查：(1)被告上開販賣第一、二級毒品共三十
    四罪部分，其均係使用0000000000號行動電話，業經認定如
    上，而該電話為被告所有（詳後述），其既係供被告犯上開
    犯罪所用之物，且並無證據證明已滅失不存在，即應依毒品
    危害防制條例第19條第1 項規定沒收之，原審未依該規定宣
    告沒收，尚有未恰；(2)事實一、(一)13.、14.部分，購毒者交付
    被告之價金，原審事實欄記載錯誤，亦有違誤；(3)事實一、
    (二)轉讓禁藥部分，被告雖於偵查及法院審理時均自白，惟不
    能割裂適用毒品危害防制條例第17條第2 項規定減輕其刑，
    原審依該條規定減輕，亦有違誤；(4)被告上開販賣第一級毒
    品共十三部分，應適用刑法第59條規定減輕其刑，原審未予
    適用，亦有未恰；(5)事實一、(一)17.部分，被告係與少年共同
    實施犯罪，原審主文未記載被告與少年共犯，亦有違誤。被
    告上訴主張原審量刑過重，就上開未依刑法第59條規定減輕
    部分，為有理由，其他部分則雖無理由，惟原審關於被告蔡
    國璋部分之判決既有上開違誤，自應由本院將其全部予以撤
    銷改判。
  (二)爰審酌被告明知毒品具有成癮性、濫用性，對社會深具危害
    ，被告正值青壯，不思正當工作營生，竟為謀個人私利，無
    視於政府制定毒品危害防制條例之立法美意，及毒品對於人
    體健康之戕害及國家對於杜絕毒品犯罪之禁令，而販賣第一
    、二級毒品，及轉讓禁藥，危害國民身體健康及社會治安，
    並造成毒品之泛濫，販賣毒品對社會之危害不輕，而購買毒
    品者，甚多因施用毒品之結果，無工作能力，且一般均無正
    當工作收入，若非尋求親友經濟奧援，常會藉竊盜、搶奪等
    行為或再將購入之毒品重新販出牟利，以資作購買毒品費用
    ，是被告惡性亦非輕，所生危害不小，另審酌被告犯罪之動
    機、目的、手段、智識程度、所生危害，前未曾受徒刑之執
    行，有臺灣高等法院在監在押全國紀錄表、被告前案紀錄表
    在卷可稽，素行尚可，及犯罪後被告於警詢、偵查及審理中
    均坦承犯行，頗知悔悟，犯後態度良好等一切情狀，分別量
    處如附表一各編號「主文」欄所示之刑。又數罪定其應執行
    刑時，除應就各別刑罰規範之目的、輕重罪間體系之平衡、
    整體犯罪非難評價、各行為彼此間之偶發性、與被告前科之
    關聯性、各行為所侵害法益之專屬性或同一性、數罪對法益
    侵害之加重效應、罪數所反映之被告人格特性與犯罪傾向、
    社會對特定犯罪例如一再殺人或販毒行為處罰之期待等，為
    綜合判斷外，尤須參酌上開實現刑罰公平性，以杜絕僥倖、
    減少犯罪之立法意旨，為妥適之裁量（最高法院97年度台上
    字第2017號判決意旨參照），而審酌被告所犯上開犯行，其
    中販賣之對象為12人、轉讓對象為1 人，犯罪時間均集中於
    2 個月餘之間，對法益侵害之加重效應不大，且販毒牟取不
    法利益共計31,800元，獲利不豐，販賣數量、模式、次數等
    整體犯罪之非難評價，亦難與大盤毒梟者相提併論，爰綜合
    上開各情判斷，定其應執行之刑為有期徒刑22年，應較妥適
    。
  (三)又按犯毒品危害防制條例第4 條之罪者，其供犯罪所用或因
    犯罪所得之財物，均沒收之，如全部或一部不能沒收時，追
    徵其價額或以其財產抵償之，同條例第19條第1 項定有明文
    ，此一規定係採相對義務沒收原則，僅須為被告所有且供販
    賣毒品所用或因犯罪所得之物為已足，並不以當場搜獲扣押
    為限（最高法院93年度台上字第2670號判決意旨參照）；惟
    該條係就販賣毒品犯罪所得之「財物」沒收之規定，尚不及
    於犯罪所得之利益。第按販賣毒品所得之對價，不問其中何
    部分屬於成本，何部分屬於犯罪所得之財物，應均予沒收（
    最高法院65年6 月22日65年度第5 次刑庭庭推總會議決議(一)
    意旨參照）。被告所使用門號0000000000號行動電話（含SI
    M 卡），係供被告自己，或其與少年蔡○○2 人，聯絡販賣
    第一、二級毒品所用之物，且該行動電話為被告所有，業經
    被告於警詢時所供明，依共同正犯應連帶沒收之原則，應依
    毒品危害防制條例第19條第1 項之規定宣告沒收之，惟未據
    扣案，如不能沒收時，應依同條項但書規定，與共同正犯少
    年蔡○○連帶追徵其價額，或以其財產抵償之。又被告上開
    各次販賣第一級毒品海洛因及第二級毒品甲基安非他命之所
    得，雖未扣案，然為被告販毒所得，亦應依毒品危害防制條
    例第19條第1 項規定宣告沒收，如全部或一部不能沒收，以
    其財產抵償之，其中事實一、(一)1.、10.、11.、13.、16.、17.、
    、、等部分所得，則亦應與少年蔡○○連帶沒收，如
    全部或一部不能沒收時，以其與少年蔡○○之財產連帶抵償
    之。至被告犯罪事實一、(一)、11.販賣第一級毒品海洛因予甘
    啟祥，應得之對價1,000 元其中500 元因甘啟祥供稱尚未交
    付予被告，故尚難認係被告犯罪之所得，爰不宣告沒收，併
    此敘明。
二、被告吳維中部分：
  (一)原審因認被告吳維中上開犯罪事證明確，而予依法論科，固
    非無見；惟查：(1)被告上開共同販賣第二級毒品共二罪部分
    ，其均係使用0000000000號行動電話，業經認定如上，而該
    電話為被告所有（詳後述），其既係供被告犯上開犯罪所用
    之物，且並無證據證明已滅失不存在，即應依毒品危害防制
    條例第19條第1 項規定沒收之，原審未依該規定宣告沒收，
    尚有未恰；(2)被告上開二罪部分，均係基於幫助他人販賣之
    意思，而為販賣構成要件行為，而均應論以共同正犯，原審
    未論以共同正犯，亦有違誤。被告否認犯行而提起上訴，指
    摘原審判決此部分不當，雖無理由，惟原審判決此部分既有
    上開未恰違誤之處，自仍應由本院將原審上開部分予以撤銷
    改判。
  (二)爰審酌被告吳維中明知毒品具有成癮性、濫用性，對社會深
    具危害，被告正值青壯，不思正當工作營生，竟為達自己施
    用海洛因之目的，而基於幫助犯意而與他人共同販賣第二級
    毒品，無視於政府制定毒品危害防制條例之立法美意，及毒
    品對於人體健康之戕害及國家對於杜絕毒品犯罪之禁令，販
    賣第二級毒品足以危害國民身體健康及社會治安，並造成毒
    品之泛濫，而購買毒品者，甚多因施用毒品之結果，無工作
    能力，且一般均無正當工作收入，若非尋求親友經濟奧援，
    常會藉竊盜、搶奪等行為或再將購入之毒品重新販出牟利，
    以資作購買毒品費用，是被告惡性不可謂不重，所生危害不
    小，被告犯罪之動機、目的、手段、智識程度、所生危害，
    等及其他一切情狀，分別量處如附表二各編號「主文欄」所
    示之刑，又數罪定其應執行刑時，除應就各別刑罰規範之目
    的、輕重罪間體系之平衡、整體犯罪非難評價、各行為彼此
    間之偶發性、與被告前科之關聯性、各行為所侵害法益之專
    屬性或同一性、數罪對法益侵害之加重效應、罪數所反映之
    被告人格特性與犯罪傾向、社會對特定犯罪例如一再殺人或
    販毒行為處罰之期待等，為綜合判斷外，尤須參酌上開實現
    刑罰公平性，以杜絕僥倖、減少犯罪之立法意旨，為妥適之
    裁量（最高法院97年度台上字第2017號判決意旨參照），而
    審酌被告所犯上開犯行，係基於幫助他人販賣之犯意而為犯
    罪構成要件行為，又對象為1 人，犯罪時間僅2 日，對法益
    侵害之加重效應不大，且為他人販毒牟取不法利益僅1,000
    元，獲利甚少，販賣數量、模式、次數等整體犯罪之非難評
    價，亦難與中、大盤毒梟者相提併論，爰綜合上開各情判斷
    ，定其應執行之刑為有期徒刑9年，應較妥適。
  (三)又按犯毒品危害防制條例第4 條之罪者，其供犯罪所用或因
    犯罪所得之財物，均沒收之，如全部或一部不能沒收時，追
    徵其價額或以其財產抵償之，同條例第19條第1 項定有明文
    ，此一規定係採相對義務沒收原則，僅須為被告所有且供販
    賣毒品所用或因犯罪所得之物為已足，並不以當場搜獲扣押
    為限（最高法院93年度台上字第2670號判決意旨參照）；惟
    該條係就販賣毒品犯罪所得之「財物」沒收之規定，尚不及
    於犯罪所得之利益。第按販賣毒品所得之對價，不問其中何
    部分屬於成本，何部分屬於犯罪所得之財物，應均予沒收（
    最高法院65年6 月22日65年度第5 次刑庭庭推總會議決議(一)
    意旨參照）。被告所使用門號0000000000號行動電話（含SI
    M 卡），係供被告與他人聯絡販賣第二級毒品所用之物，且
    該行動電話為被告所有，業經被告於警詢時所供明，依共同
    正犯應連帶沒收之原則，應依毒品危害防制條例第19條第1
    項之規定宣告沒收之，惟未據扣案，如不能沒收時，應依同
    條項但書規定，分別與共同蔡國璋、閻珮珮連帶追徵其價額
    ，或以其財產抵償之。又被告上開2 次與他人共同販賣第二
    級毒品甲基安非他命之所得，雖未扣案，然為販毒所得，亦
    應依毒品危害防制條例第19條第1 項規定，宣告分別與蔡國
    璋、閻珮珮連帶沒收之，如全部或一部不能沒收，則分別以
    其與蔡國璋、閻珮珮之財產連帶抵償之。
三、被告黃坤泉部分：
  (一)原審因認被告上開犯罪事證明確，而均予依法論科，固非無
    見；惟查：(1)事實三、(二)、1.、2.、3.、4.、7.、8.等六部
    分，均應依毒品危害防制條例第17條第2 項規定減輕其刑，
    原審認不能適用予以減輕，尚有違誤；(2)事實三、(二)、7.部
    分，應論以轉讓第一級毒品罪，原審論以販賣第一級毒品罪
    ，亦有違誤；(3)扣案摻有海洛因之香菸1 支，原審於定應執
    行刑予以宣告沒收銷燬之，卻未認定其與本案何犯罪事實有
    關，而未緊接在所認定犯罪事實之主文後宣告沒收銷燬，亦
    有違誤；(4)被告販賣毒品使用之0000000000號行動電話，並
    未扣案，原審判決理由卻說明其業已扣案，且與本案無關，
    亦有違誤。被告上訴，否認有事實三、(二)、5.、6.部分之販
    賣犯行，固無理由，但認事實(二)1.、2.、3.、4.、7.、8.部
    分未依法減輕，而量刑過重，則有理由，此外，原審判決亦
    有上開違誤，應由本院將原審判決全部予以撤銷改判。
  (二)爰審酌被告明知毒品具有成癮性、濫用性，對社會深具危害
    ，被告正值青壯，不思正當工作營生，竟為謀個人私利，無
    視於政府制定毒品危害防制條例之立法美意，及毒品對於人
    體健康之戕害及國家對於杜絕毒品犯罪之禁令，販賣毒品足
    以危害國民身體健康及社會治安，並造成毒品之泛濫，而購
    買毒品者，甚多因施用毒品之結果，無工作能力，且一般均
    無正當工作收入，若非尋求親友經濟奧援，常會藉竊盜、搶
    奪等行為或再將購入之毒品重新販出牟利，以資作購買毒品
    費用，是被告惡性不可謂不重，所生危害不輕，被告犯罪之
    動機、目的、手段、智識程度、所生危害，且犯罪後被告於
    坦承部分犯行，尚有悔悟之心等，及其他一切情狀，分別量
    處如附表三各編號「主文欄」所示之刑，又數罪定其應執行
    刑時，除應就各別刑罰規範之目的、輕重罪間體系之平衡、
    整體犯罪非難評價、各行為彼此間之偶發性、與被告前科之
    關聯性、各行為所侵害法益之專屬性或同一性、數罪對法益
    侵害之加重效應、罪數所反映之被告人格特性與犯罪傾向、
    社會對特定犯罪例如一再殺人或販毒行為處罰之期待等，為
    綜合判斷外，尤須參酌上開實現刑罰公平性，以杜絕僥倖、
    減少犯罪之立法意旨，為妥適之裁量（最高法院97年度台上
    字第2017號判決意旨參照），而審酌被告所犯上開犯行，其
    販賣對象為3 人、轉讓對象為2 人，犯罪時間在2 個月之間
    ，對法益侵害之加重效應不大，且為他人販毒牟取不法利益
    僅3,800 元，獲利甚少，販賣數量、模式、次數等整體犯罪
    之非難評價，亦難與中、大盤毒梟者相提併論，爰綜合上開
    各情判斷，定其應執行之刑為有期徒刑19年，應較妥適。並
    定其應執行刑，以資懲儆。
  (三)按犯毒品危害防制條例第4 條之罪者，其供犯罪所用或因犯
    罪所得之財物，均沒收之，如全部或一部不能沒收時，追徵
    其價額或以其財產抵償之，同條例第19條第1 項定有明文，
    此一規定係採相對義務沒收原則，僅須為被告所有且供販賣
    毒品所用或因犯罪所得之物為已足，並不以當場搜獲扣押為
    限（最高法院93年度台上字第2670號判決意旨參照）；惟該
    條係就販賣毒品犯罪所得之「財物」沒收之規定，尚不及於
    犯罪所得之利益。第按販賣毒品所得之對價，不問其中何部
    分屬於成本，何部分屬於犯罪所得之財物，應均予沒收（最
    高法院65年6 月22日65年度第5 次刑庭庭推總會議決議(一)意
    旨參照）。被告各次販賣第一、二級毒品所得，雖未扣案，
    然為被告販毒所得，應依毒品危害防制條例第19條第1 項規
    定宣告沒收，如全部或一部不能沒收，以其財產抵償之。另
    被告犯本案販賣罪使用之0000000000號行動電話，被告於警
    詢時供稱：係向簡文來所借來使用等語，此外，別無其他證
    據可以證明係被告所有之物，爰不予宣告沒收之。至於扣案
    摻海洛因香菸1 支、0000000000號行動電話1 支，則並無證
    證明與本案犯罪事實有關，爰亦不予宣告沒收，均併此敘明
    。
四、被告鄭瑞達部分：
  (一)原審因認被告鄭瑞達上開犯行均事證明確，而予依法論科，
    固非無見；惟查：被告上開10罪均應適用毒品危害防制條例
    第17條第2 項規定減輕，業如上述，原審認被告未於偵查中
    自白而不予適用，尚有違誤。被告上訴指摘原審未依上開規
    定減輕其刑，而量刑過重，為有理由，應由本院將原審判決
    全部予以撤銷改判。
  (二)爰審酌被告明知毒品具有成癮性、濫用性，對社會深具危害
    ，被告正值青壯，不思正當工作營生，竟為謀個人私利，無
    視於政府制定毒品危害防制條例之立法美意，及毒品對於人
    體健康之戕害及國家對於杜絕毒品犯罪之禁令，販賣第二級
    毒品足以危害國民身體健康及社會治安，並造成毒品之泛濫
    ，而購買毒品者，甚多因施用毒品之結果，無工作能力，且
    一般均無正當工作收入，若非尋求親友經濟奧援，常會藉竊
    盜、搶奪等行為或再將購入之毒品重新販出牟利，以資作購
    買毒品費用，是被告惡性不可謂不重，所生危害不小，被告
    犯罪之動機、目的、手段、智識程度、所生危害，暨其並無
    犯罪判刑前科，素行良好，有臺灣高等法院被告前案紀錄表
    、臺灣屏東地方法院檢察署刑案資料查註紀錄表各1 份在卷
    可憑，且犯罪後被告坦承犯行，知所悔悟，足認犯後態度良
    好等一切情狀，分別量處如附表四各編號「主文欄」所示之
    刑，又數罪定其應執行刑時，除應就各別刑罰規範之目的、
    輕重罪間體系之平衡、整體犯罪非難評價、各行為彼此間之
    偶發性、與被告前科之關聯性、各行為所侵害法益之專屬性
    或同一性、數罪對法益侵害之加重效應、罪數所反映之被告
    人格特性與犯罪傾向、社會對特定犯罪例如一再殺人或販毒
    行為處罰之期待等，為綜合判斷外，尤須參酌上開實現刑罰
    公平性，以杜絕僥倖、減少犯罪之立法意旨，為妥適之裁量
    （最高法院97年度台上字第2017號判決意旨參照），而審酌
    被告所犯上開犯行，其販賣對象為4 人，犯罪時間在2 個月
    之間，對法益侵害之加重效應不大，且為他人販毒牟取不法
    利益為51,500元，獲利不重，販賣數量、模式、次數等整體
    犯罪之非難評價，亦難與中、大盤毒梟者相提併論，爰綜合
    上開各情判斷，定其應執行之刑為有期徒刑13年，應較妥適
    。並定其應執行刑，以資懲儆。
  (三)又按犯毒品危害防制條例第4 條之罪者，其供犯罪所用或因
    犯罪所得之財物，均沒收之，如全部或一部不能沒收時，追
    徵其價額或以其財產抵償之，同條例第19條第1 項定有明文
    ，此一規定係採相對義務沒收原則，僅須為被告所有且供販
    賣毒品所用或因犯罪所得之物為已足，並不以當場搜獲扣押
    為限（最高法院93年度台上字第2670號判決意旨參照）；惟
    該條係就販賣毒品犯罪所得之「財物」沒收之規定，尚不及
    於犯罪所得之利益。第按販賣毒品所得之對價，不問其中何
    部分屬於成本，何部分屬於犯罪所得之財物，應均予沒收（
    最高法院65年6 月22日65年度第5 次刑庭庭推總會議決議(一)
    意旨參照）。扣案0000000000號行動電話1 支（含SIM 卡）
    、分裝袋1 包等物，均係被告所有且供本案販賣毒品事宜之
    用，業經被告供承在卷，爰依毒品危害防制條例第19條第1
    項規定，宣告沒收之。又被告各次販賣第二級毒品甲基安非
    他命之所得，雖未扣案，然為被告販毒所得，應依毒品危害
    防制條例第19條第1 項規定宣告沒收之，如全部或一部不能
    沒收，以其財產抵償之。至扣得之第三級毒品愷他命殘渣袋
    1 包、吸食愷他命用盤子1 個，雖為被告所有之物，然均與
    本案犯罪事實無關乙情，業據被告陳明在卷，復查無其他證
    據足以證明上開物品係供被告本案犯罪使用，故均不為沒收
    之宣告，附此敘明。
五、被告鄭聰義部分：
  (一)原審因認被告上開犯罪事證明確，而均予依法論科，固非無
    見；惟查：幫助他人實行犯罪行為者，始構成幫助犯，茍無
    正犯之存在，即無從成立幫助犯。故就幫助施用毒品而言，
    必吸毒者已有施用毒品之決意，行為人方予吸毒者以便利，
    使其易於實行施用毒品之行為，始可認行為人就吸毒者所實
    行之施用毒品行為，成立幫助犯。原審判決雖認被告將受託
    購買之海洛因交予簡瑞哲施用，但理由中就簡瑞哲究有無及
    如何為實行施用海洛因之行為，則悉未說明所憑之依據，即
    遽謂被告應成立幫助犯施用第一級毒品罪，有理由欠備之違
    誤。被告否認上開犯行，而提起上訴，指摘原審判決此部分
    不當，雖無理由，惟原審判決此等部分既有上開違誤，仍應
    由本院將此等部分予以撤銷改判。
  (二)爰審酌被告鄭聰義明知毒品具有成癮性、濫用性，對社會深
    具危害，卻無視於政府制定毒品危害防制條例之立法美意，
    及毒品對於人體健康之戕害及國家對於杜絕毒品犯罪之禁令
    ，幫助施用第一級毒品，行為足以危害國民身體健康及社會
    治安，並造成毒品之泛濫，是被告行為所生危害亦非輕微，
    及被告犯罪之動機、目的、手段、智識程度等，及其他一切
    情狀，分別量處如附表五各編號「主文欄」所示之刑，審酌
    被告所犯上開犯行，其另幫助施用之對象同一人，犯罪時間
    在20天之間，對法益侵害之加重效應不大，爰綜合各情判斷
    ，定其應執行之刑為有期徒刑1 年，應較妥適。
六、被告朱晏誠部分：
  (一)原審因認被告朱晏誠上開犯行，均犯罪事證明確，而予依法
    論科，固非無見；惟查：(1)按沒收屬於從刑之一種，原則上
    非有主刑之存在不得單獨為之，雖刑法第40條但書有得單獨
    宣告沒收之規定，然此種單獨宣告沒收，亦必須以違禁物為
    限。查原審主文宣告將扣案4,000 元中之1,100 元宣告沒收
    ，理由內並說明係被告販賣毒品所得，然如附表六所示之7
    罪從刑中，全無該項現金沒收之諭知，各項犯罪事實中，亦
    未曾認定此1,100 元係因如何而為販賣毒品所得，亦即原審
    認定各罪之犯罪事實均無與此1,100 元現金有關之事項，而
    並無此項犯罪事實存在，亦無此項主刑存在，卻於定執行刑
    之主文中為此項從刑之諭知，依上開說明，顯有違誤；(2)事
    實六、(一)2.、3.所示之被告犯罪事實，其販賣第三級毒品之
    數量或販賣所得，與其他各次犯罪事實並不相同，原審均量
    處相同刑罰，卻未說明理由，亦有未恰。被告上訴，認原審
    判決量刑過重，而指摘原審判決不當，雖無理由，惟原審判
    決既有上開違誤，仍應由本院將其全部予以撤銷改判。
  (二)爰審酌被告明知毒品具有成癮性、濫用性，對社會深具危害
    ，被告正值青壯，不思正當工作營生，竟為謀個人私利，無
    視於政府制定毒品危害防制條例之立法美意，及毒品對於人
    體健康之戕害及國家對於杜絕毒品犯罪之禁令，其販毒行為
    危害國民身體健康及社會治安甚鉅，並造成毒品之泛濫，對
    社會之危害頗深，而購買毒品者，甚多因施用毒品之結果，
    無工作能力，且一般均無正當工作收入，若非尋求親友經濟
    奧援，常會藉竊盜、搶奪等行為或再將購入之毒品重新販出
    牟利，以資作購買毒品費用，是被告惡性不可謂不重，所生
    危害不小，被告犯罪之動機、目的、手段、智識程度為國中
    畢業、家庭經濟狀況勉持，暨其並無犯罪判刑前科，素行尚
    可，有臺灣高等法院被告前案紀錄表在卷可憑，且犯罪後始
    終坦承犯行，頗知悔悟，犯後態度良好等及其他一切情狀，
    分別量處如附表六各編號「主文欄」所示之刑，並審酌被告
    所犯上開犯行，其販賣對象為6 人，犯罪時間在5 個月之間
    ，對法益侵害之加重效應，販毒牟取不法利益為2,300 元，
    獲利不多，販賣數量、模式、次數等整體犯罪之非難評價，
    亦難與中、大盤毒梟者相提併論，爰綜合上開各情判斷，定
    其應執行之刑為有期徒刑7 年，應較妥適。
  (三)另按毒品危害防制條例第18條第1 項前段之規定，應予沒收
    銷燬之毒品，以經查獲之第一、二級毒品為限。又毒品依其
    成癮性、濫用性及對社會危害性，共分為四級，上開條例並
    就製造、運輸、販賣、意圖販賣而持有、以非法方法使人施
    用、引誘他人施用及轉讓不同等級之毒品等行為，分別定其
    處罰。至施用或持有第三、四級毒品，因其可罰性較低，故
    未設處罰之規定，僅就施用及持有第一、二級毒品科以刑罰
    。然鑑於第三、四級毒品均係管制藥品，特於同條例第11
    條之1 明定無正當理由，不得擅自持有；第18條第1 項後段
    復規定查獲之第三、四級毒品，無正當理由而擅自持有者，
    沒入銷燬之。從而，依同條例第18條第1 項後段應沒入銷燬
    之毒品，專指查獲施用或持有之第三、四級毒品而言；倘係
    查獲製造、運輸、販賣、意圖販賣而持有、以非法方法使人
    施用、引誘他人施用或轉讓第三、四級毒品，既屬同條例相
    關法條明文規定處罰之犯罪行為，即非該條項應依行政程序
    沒入銷燬之範圍。又同條例第19條第1 項所定「供犯罪所用
    或因犯罪所得之物」，係指犯第4 條至第9 條、第12條、第
    13條或第14條第1 項、第2 項之罪所用或所得之物，不包括
    毒品本身在內，是尚不得援用此項規定為第三、四級毒品之
    沒收依據。再同條例對於查獲之製造、運輸、販賣、意圖販
    賣而持有、以非法方法使人施用、引誘他人施用及轉讓第三
    、四級毒品之沒收，並無特別規定，如其行為已構成犯罪，
    則該毒品即屬不受法律保護之違禁物，應回歸刑法之適用，
    依刑法第38條第1 項第1 款之規定沒收之，始為適法（最高
    法院96年度台上字第727 號判決意旨參照）。次按，以營利
    為目的販入毒品，經多次販賣後，持有剩餘毒品被查獲，其
    各次販賣毒品行為，固應併合處罰。惟該持有剩餘毒品之低
    度行為，應僅為最後1 次販賣毒品之高度行為所吸收，不另
    論罪，故就該查獲之剩餘毒品，祇能於最後1 次之販賣毒品
    罪宣告沒收銷燬，不得於各次販賣毒品罪均宣告沒收銷燬（
    最高法院98年度台上字第2408號、第3264號、第3337號判決
    意旨參照），此於販賣第三級毒品犯行時，其理亦同。被告
    自承本件扣案之愷他命係其犯本件多次販毒犯行後所剩餘，
    是本案扣案之愷他命，應於其所犯最後1 次販賣第三級毒品
    罪宣告沒收之。再按犯毒品危害防制條例第4 條之罪者，其
    供犯罪所用或因犯罪所得之財物，均沒收之，如全部或一部
    不能沒收時，追徵其價額或以其財產抵償之，同條例第19條
    第1 項亦有明定，此一規定係採相對義務沒收原則，僅須為
    被告所有且供販賣毒品所用或因犯罪所得之物為已足，並不
    以當場搜獲扣押為限（最高法院93年度台上字第2670號判決
    意旨參照）；惟該條係就販賣毒品犯罪所得之「財物」沒收
    之規定，尚不及於犯罪所得之利益。第按販賣毒品所得之對
    價，不問其中何部分屬於成本，何部分屬於犯罪所得之財物
    ，應均予沒收（最高法院65年6 月22日65年度第5 次刑庭庭
    推總會議決議(一)意旨參照）。從而，扣案之第三級毒品愷他
    命2 包（含包裝袋，毛重分別為0.58公克、0.35公克），係
    違禁物，應依刑法第38條第1 項第1 款之規定宣告沒收之。
    而扣案之電子磅秤1 臺、皮爾卡登（PC-333型）手機（含門
    號0000000000號SIM 卡1 張）1 支、三星廠牌紅色手機（含
    門號0000000000號SIM 卡1 張）1 支、行動電話（含門號00
    00000000號SIM 卡1 張）1 支，均為被告所有供販賣第三級
    毒品愷他命之用，另扣案現金4,000 元，均為被告所有，（
    見警卷二第5 、6 頁），扣案現金中其中2,300 元應為被告
    本案各次販賣毒品之所得，均應分別依毒品危害防制條例第
    19條第1 項之規定宣告沒收之。至於被告犯罪事實六、(一)、
    部分販賣第三級毒品愷他命予證人袁正緯，應得之對價500
    元，因其中200 元袁正緯尚未交付予被告，故尚難認係被告
    犯罪之所得，爰不予宣告沒收，併此敘明。至扣得之鐵製K
    盤1 個、中華電信電話卡1 張、及扣案現金4,000 元中之1,
    700 元，雖為被告所有之物，然並無證據證明與本案犯罪事
    實有關，故均不為沒收之宣告，亦附此敘明。
七、被告周泓宇部分：
  (一)原審因認被告上開犯罪事證明確，而予依法論科，固非無見
    ；惟查：(1)按犯毒品危害防制條例第4 條之罪者，其供犯罪
    所用之財物，應沒收之，如全部或一部不能沒收時，追徵其
    價額或以其財產抵償之，同條例第19條第1 項定有明文。原
    審既認定被告係使用0000000000號行動電話作為對外聯絡販
    賣毒品之工具，該行動電話雖未扣案，但是否應依上開規定
    宣告沒收之，原審理由未予說明，尚有未恰；(2)事實七、(一)
    1.至4.所示之被告犯罪事實，其販賣第二級毒品之犯罪所得
    ，並不完全相同，原審均量處相同刑罰，卻未說明理由，亦
    有未恰。被告上訴，認原審判決此等部分量刑過重，而指摘
    原審判決不當，雖無理由，惟原審此等部分判決既有上開違
    誤，仍應由本院將此部分予以撤銷改判。
  (二)爰審酌被告明知毒品具有成癮性、濫用性，對社會深具危害
    ，被告正值青壯，不思正當工作營生，竟為謀個人私利，無
    視於政府制定毒品危害防制條例之立法美意，及毒品對於人
    體健康之戕害及國家對於杜絕毒品犯罪之禁令，販賣第二級
    毒品足以危害國民身體健康及社會治安，並造成毒品之泛濫
    ，而購買毒品者，甚多因施用毒品之結果，無工作能力，且
    一般均無正當工作收入，若非尋求親友經濟奧援，常會藉竊
    盜、搶奪等行為或再將購入之毒品重新販出牟利，以資作購
    買毒品費用，是被告惡性不可謂不重，所生危害不小，被告
    犯罪之動機、目的、手段、智識程度、所生危害，又被告犯
    罪法院審理時已知及時坦承部分犯行，足見其已知悔悟之犯
    後態度等，及其他一切情狀，分別量處如附表七各編號「主
    文欄」所示之刑，並審酌被告所犯上開犯行，其販賣對象為
    4 人，犯罪時間在4 個月之間，對法益侵害之加重效應非大
    ，販毒牟取不法利益為5,300 元，獲利非鉅，販賣數量、模
    式、次數等整體犯罪之非難評價，亦難與大盤毒梟者相提併
    論，爰綜合上開各情判斷，定其應執行之刑為有期徒刑13年
    ，應較妥適。
  (三)按犯毒品危害防制條例第4 條之罪者，其供犯罪所用或因犯
    罪所得之財物，均沒收之，如全部或一部不能沒收時，追徵
    其價額或以其財產抵償之，同條例第19條第1 項定有明文，
    此一規定係採相對義務沒收原則，僅須為被告所有且供販賣
    毒品所用或因犯罪所得之物為已足，並不以當場搜獲扣押為
    限（最高法院93年度台上字第2670號判決意旨參照）；惟該
    條係就販賣毒品犯罪所得之「財物」沒收之規定，尚不及於
    犯罪所得之利益。第按販賣毒品所得之對價，不問其中何部
    分屬於成本，何部分屬於犯罪所得之財物，應均予沒收（最
    高法院65年6 月22日65年度第5 次刑庭庭推總會議決議(一)意
    旨參照）。又被告販賣第二級毒品甲基安非他命之所得共5,
    300 元，雖未扣案，然為被告分別販毒所得，亦應依毒品危
    害防制條例第19條第1 項規定分別宣告沒收，如全部或一部
    不能沒收，以其財產抵償之。
（肆）撤銷改判無罪部分：
一、公訴意旨另以：
  (一)被告吳維中部分：被告吳維中明知甲基安非他命屬毒品危害
    防制條例第2 條第2 項第2 款所定之第二級毒品，不得持有
    、販賣，竟意圖營利，基於販賣甲基安非他命之犯意，於99
    年4 、5 月某日某時許，黃坤泉欲向吳維中購買4 、5,000
    元之第二級毒品甲基安非他命，吳維中應允後，前往黃坤泉
    位於屏東縣林邊鄉○○村○○路1 巷8 號住處，交付第二級
    毒品甲基安非他命1 包（數量不詳）予黃坤泉，黃坤泉並當
    場交付現金4 、5,000 元予吳維中，吳維中以此方式販賣第
    二級毒品甲基安非他命1 次。因認被告吳維中此部分所為，
    係犯毒品危害防制條例第4 條第2 項販賣第二級毒品罪嫌云
    云。
  (二)被告王琮聖部分：
    王琮聖明知甲基安非他命屬毒品危害防制條例第2 條第2 項
    第2 款所定之第二級毒品，不得持有及販賣，竟意圖營利，
    基於販賣第二級毒品甲基安非他命之犯意，使用0000000000
    號行動電話作為販賣毒品之工具，於下述之時間、地點將第
    二級毒品甲基安非他命以下述之價格、數量販賣予蔡國璋：
  1.於99年5 月14日19時29分許，由蔡國璋以其所持用之000000
    0000號行動電話撥打王琮聖上開電話，欲向王琮聖購買5,50
    0 元之第二級毒品甲基安非他命，王琮聖應允後，在其位於
    屏東縣佳冬鄉○○村○○街56巷27號住處附近墓園，交付第
    二級毒品甲基安非他命1 包（數量約1 錢）予蔡國璋，蔡國
    璋嗣並交付現金5,500 元予王琮聖，王琮聖以此方式販賣第
    二級毒品甲基安非他命1 次得逞。
  2.於99年5 月19日凌晨0 時10分許，由蔡國璋以其所持用之00
    00000000號行動電話撥打王琮聖上開電話，欲向王琮聖購買
    5,500 元之第二級毒品甲基安非他命，王琮聖應允後，在其
    位於屏東縣佳冬鄉○○村○○街56巷27號住處附近墓園，交
    付第二級毒品甲基安非他命1 包（數量約1 錢）予蔡國璋，
    蔡國璋嗣並交付現金5,500 元予王琮聖，王琮聖以此方式販
    賣第二級毒品甲基安非他命1 次得逞。
  3.於99年5 月20日18時48分許，由蔡國璋以其所持用之000000
    0000號行動電話撥打王琮聖上開電話，欲向王琮聖購買5,50
    0 元之第二級毒品甲基安非他命，王琮聖應允後，在屏東縣
    佳冬鄉羌園國小，交付第二級毒品甲基安非他命1 包（數量
    約1 錢）予蔡國璋，蔡國璋嗣並交付現金5,500 元予王琮聖
    ，王琮聖以此方式販賣第二級毒品甲基安非他命1 次得逞。
  4.於99年5 月27日凌晨0 時12分許，由蔡國璋以其所持用之00
    00 000000 號行動電話撥打王琮聖上開電話，欲向王琮聖購
    買5,500 元之第二級毒品甲基安非他命，王琮聖應允後，在
    屏東縣佳冬鄉石光村某處網咖，交付第二級毒品甲基安非他
    命1 包（數量約1 錢）予蔡國璋，蔡國璋嗣並交付現金5,50
    0 元予王琮聖，王琮聖以此方式販賣第二級毒品甲基安非他
    命1 次得逞。
  5.於99年6 月5 日22時11分許，由蔡國璋以其所持用之000000
    0000號行動電話撥打王琮聖上開電話，欲向王琮聖購買5,50
    0 元之第二級毒品甲基安非他命，王琮聖應允後，前往蔡國
    璋位於屏東縣林邊鄉○○村○○路16號住處，交付第二級毒
    品甲基安非他命1 包（數量約1 錢）予蔡國璋，蔡國璋嗣並
    交付現金5,500 元予王琮聖，王琮聖以此方式販賣第二級毒
    品甲基安非他命1 次得逞。
  6.於99年6 月10日凌晨1 時許，由蔡國璋以其所持用之000000
    0000號行動電話撥打王琮聖上開電話，欲向王琮聖購買5,50
    0 元之第二級毒品甲基安非他命，王琮聖應允後，在其位於
    屏東縣佳冬鄉○○村○○街56巷27號住處附近墓園，交付第
    二級毒品甲基安非他命1 包（數量約1 錢）予蔡國璋，蔡國
    璋嗣並交付現金5,500 元予王琮聖，王琮聖以此方式販賣第
    二級毒品甲基安非他命1 次得逞。
    嗣於99年9 月1 日20時許，為警拘提到案，並經王琮聖同意
    在其上開住處為警搜索而查獲，並扣得改造空氣長槍槍管1
    支、改造空氣長槍槍托1 支、CO2 小鋼瓶3 瓶、魚眼1 支、
    鋼珠2 瓶、無線電1 支、魚桿1 支、鋁棒1 支、十字鎬木桿
    2 支、鐵管1 支等物，因認被告。因認被告王琮聖上開所為
    ，均係犯毒品危害防制條例第4 條第2 項販賣第二級毒品罪
    嫌云云。
  (三)被告鄭聰義部分：
    被告鄭聰義明知甲基安非他命屬於毒品危害防制條例第2 條
    第2 項第2 款所定之第二級毒品，不得持有及販賣，竟意圖
    營利，基於販賣第二級毒品甲基安非他命之犯意，使用未扣
    案之0000000000號行動電話（由張春茂申辦交付被告鄭聰義
    持用）作為販賣毒品之工具，於99年4 月23日11時2 分許，
    由張春茂以其所持用之0000000000號行動電話撥打鄭聰義上
    開電話，欲向被告鄭聰義購買300 元之第二級毒品甲基安非
    他命，被告鄭聰義應允後，由張春茂前往被告鄭聰義位於屏
    東縣林邊鄉○○村○○路103 號住處附近之防波堤，被告鄭
    聰義交付數量不詳之第二級毒品甲基安非他命予張春茂，張
    春茂並當場交付現金300 元予被告鄭聰義，被告鄭聰義以此
    方式販賣第二級毒品甲基安非他命1 次。因認被告鄭聰義此
    部分所為，係犯毒品危害防制條例第4 條第2 項販賣第二級
    毒品罪嫌云云。
  (四)被告周泓宇部分：
    周泓宇明知甲基安非他命屬毒品危害防制條例第2 條第2 項
    第2 款所定之第二級毒品，不得持有、販賣，竟分別基於販
    賣第二級毒品甲基安非他命以牟利之犯意，使用0000000000
    號行動電話作為對外聯絡販賣毒品之工具，分別於下列時、
    地，以下列方式，販賣第二級毒品予下列之人：
  1.於99年2 月間某日某時許，在黃坤泉位於屏東縣林邊鄉○○
    村○○路1 巷8 號住處，以2,000 元之價格，販賣數量不詳
    之第二級毒品甲基安非他命予黃坤泉，黃坤泉並當場交付現
    金2,000 元予周泓宇，周泓宇以此方式販賣第二級毒品甲基
    安非他命1 次得逞。
  2.於99年5 月1 日（即鄭聰義入監服刑日）起至同年月22日（
    周泓宇入監服刑日）間某日某時許，在張春茂位於屏東縣林
    邊鄉○○村○○路9 之1 號住處附近之海邊，以500 元之價
    格，販賣數量不詳之第二級毒品甲基安非他命予張春茂，張
    春茂並當場交付現金500 元予周泓宇，周泓宇以此方式販賣
    第二級毒品甲基安非他命1 次得逞。
    因認被告周泓宇此部分所為，係均犯毒品危害防制條例第4
    條第2 項販賣第二級毒品罪嫌云云。
二、按犯罪事實應依證據認定之，無證據不得認定其犯罪事實。
    又不能證明被告犯罪者，應諭知無罪之判決，刑事訴訟法第
    154 條第2 項、第301 條第1 項分別定有明文。所謂證據，
    係指足以認定被告確有犯罪行為之積極證據而言，該項證據
    自須適合於被告犯罪事實之認定，始得採為斷罪資料。苟積
    極證據不足為不利於被告事實之認定時，即應為有利於被告
    之認定，更不必有何有利之證據（最高法院29年上字第3105
    號、30年上字第816 號判例意旨參照）。又認定犯罪事實所
    憑之證據，雖不以直接證據為限，間接證據亦包括在內；然
    而無論係直接或間接證據，其為訴訟上之證明，須於通常一
    般之人均不致有所懷疑，而得確信其為真實之程度者，始得
    據為有罪之認定，倘其證明尚未達到此一程度，而有合理性
    之懷疑存在時，即難為有罪之認定（最高法院76年度台上字
    第4986號判例意旨參照）。又按毒品交易之買賣雙方，乃具
    有對向性之關係，為避免犯販賣、轉讓、施用、持有毒品等
    罪者嫁禍他人而虛偽陳述其毒品來源，俾圖藉毒品危害防制
    條例第17條規定減輕其刑，其自白之憑信性即比一般無利害
    關係之證人所為之證述較為薄弱，為擔保其陳述之真實性，
    以避免為邀寬典而為損人利己之不實陳述，自應有足以令人
    確信其陳述為真實之補強證據，始能資為販賣或轉讓毒品等
    犯行論罪之依據。而所謂補強證據，則指除施用、販賣毒品
    者之供述外，其他足以證明該陳述之事實確具有相當程度真
    實性之證據而言，雖所補強者，非以事實之全部為必要，但
    亦須因補強證據與該項陳述之相互利用，足使犯罪事實獲得
    確信者，始足當之（最高法院97年度台上字第1705、3281號
    、99台上979 號判決意旨參照）。
三、被告吳維中部分：
    檢察官認被告吳維中涉犯上開毒品危害防制條例第4 條第2
    項之販賣第二級毒品罪嫌，係以證人黃坤泉、張瑞文之證述
    、通訊監察譯文等為其主要論據。訊據被告吳維中，則堅決
    否認有此部分之犯行，辯稱：我之前即與黃坤泉有嫌隙，是
    黃坤泉誣指我等語。經查：
  (一)黃坤泉於警詢時稱：我以0000000000號行動電話打給吳維中
    使用之0000000000號行動電話，問有無「石頭」、「硬的」
    甲基安非他命，「軟的」海洛因，我曾向吳維中買過海洛因
    、甲基安非他命，次數忘記了，每次金額在500 至1,000 元
    云云（見99年8 月18日警詢筆錄，警卷一第43-47 頁），再
    於偵訊時證稱：我於99年4 、5 月間，吳維中被抓去關之前
    ，他會來我家，我跟他買4 、5,000 元的甲基安非他命云云
    （見99年8 月18日偵訊筆錄，99偵7671卷第10-13 頁）；其
    再於原審審理時證稱：我沒有跟吳維中買過甲基安非他命，
    警詢、偵訊時毒癮發作頭暈暈的。電話通話譯文中我有叫吳
    維中拿甲基安非他命給我，但我看一看之後因東西太少，就
    沒跟他買云云（見原審100 年3 月14日審判筆錄，原審99訴
    1411卷二第96-97 頁）。則黃坤泉上開所證，前後並不一致
    ，是否可採信，已不能無疑。
  (二)又本案卷證內，關於被告吳維中與黃坤泉2 人以上開行動電
    話聯絡之通話內容，有如通訊監察譯文附表其中吳維中部分
    編號一、9-14之通話內容，該通話期間自99年5 月26日起至
    同年6 月3 日止，而依該通話內容顯示，應係被告吳維中欲
    向黃坤泉購買毒品，而非黃坤泉向被告吳維中購買甲基安非
    他命，此外，別無其他通話內容。則據此，足證黃坤泉上開
    所為不利於被告吳維中之指證，並不能採信。
  (三)另證人張瑞文於警詢、偵訊時，雖曾稱：曾於98年9 月左右
    開始向吳維中購買3 至5 次甲基安非他命云云（見99年8 月
    17日警詢筆錄、同日偵訊筆錄，警卷一第606-609 頁、99偵
    7671卷第32-35 頁），但此與被告吳維中被訴之本案犯罪事
    實不符，另張瑞文於原審審理時又改證稱：沒有向被告吳維
    中買過毒品云云（見原審100 年4 月25日審判筆錄，原審99
    訴1411卷二第211-214 頁），則張瑞文前後所證亦不一致，
    且所為不利於被告吳維中之陳述，亦無其他證據可證明確與
    事實相符。
  (四)參諸上開說明，此部分黃坤泉、張瑞文所為不利於被告吳維
    中之陳述，並無其他證據佐證確與事實相符，則被告吳維中
    上開辯解，尚非不能採信。綜上所述檢察官所提出用以證明
    被告吳維中此部分販賣第二級毒品甲基安非他命犯行之積極
    證據，尚有合理之懷疑存在，無法達到確信為真實之程度，
    依上開說明，即不得遽為不利被告吳維中之認定，故被告吳
    維中此部分犯罪尚屬不能證明。
  (五)原審未察，遽對被告吳維中此部分論罪科刑，容有違誤。被
    告吳維中上訴指摘原審判決此部分不當，為有理由，自應撤
    銷原判決，並依法諭知被告吳維中此部分無罪之判決。
四、被告王琮聖部分：
    檢察官認被告王琮聖涉犯上開毒品危害防制條例第4 條第2
    項之販賣第二級毒品罪嫌，係以證人蔡國璋及其弟即少年蔡
    ○○之證述、相關通訊監察譯文、及扣押物品等為其主要論
    據。訊據被告王琮聖，堅決否認有上開犯行，辯稱：我沒有
    販賣第二級毒品甲基安非他命給蔡國璋，僅因蔡國璋欠余祈
    震錢，而幫余祈震去向蔡國璋收錢云云。經查：
  (一)蔡國璋於警詢時稱：我於99年5 月14日，在被告家佳冬鄉石
    光見附近的墓園，向被告購買1 錢5,500 元的甲基安非他命
    ；於同年月19日，在同一地點，購買1 錢5,500 元；同年月
    20日，在被告家佳冬鄉羌園國小前，向被告購買1 錢5, 500
    元；同年月27日，在被告家附近的網咖，向被告購買1 錢5,
    500 元；同年6 月5 日，我再向被告購買1 錢5,500 元，由
    被告送來我家給我；於同年月10日，在被告家附近的墓園，
    向被告購買1 錢2 萬元的海洛因，1 錢5,500 元的甲基安非
    他命云云（見99年8 月24日警詢筆錄，警卷一第239 頁），
    其於偵訊及原審審理時，亦為大致相符之證述（見99年9 月
    29日偵訊筆錄、原審100 年3 月14日審判筆錄，99偵7671卷
    證二第276-277 頁、原審99訴1411卷二第102-104頁）。
  (二)然如通訊監察譯文附表，其中王琮聖部分之編號三、1-17所
    顯示之相關通訊監察譯文內容，被告王琮聖於上開時、地，
    雖有與蔡國璋相約見面之情，但依該等通話內容，均無談及
    任何與毒品交易相關之數量、金額等事項，故依該等通訊監
    察內容，尚不能佐證蔡國璋上開所為被告不利之陳述，確與
    事實相符。
  (三)又蔡國璋之弟即少年蔡○○於警詢時稱：王琮聖是我大哥蔡
    國璋的毒品上游，我曾經去跟他拿過一次毒品安非他命，時
    間忘記了。我只知道蔡國璋曾經要我去石光見的墓園，向王
    琮聖拿1 錢的毒品安非他命云云（見99年8 月18日警詢筆錄
    ，警卷一第5 頁、第10頁反面），其於偵訊時亦為大致相符
    之證述（見99年11月10日偵訊筆錄，99偵8349卷第282-283
    頁），惟其於原審審理時則改證稱：甲基安非他命我不是向
    被告王琮聖拿的云云（見100 年3 月14日審判筆錄，原審99
    訴1411卷二第118 頁）。則其前後所證並不一致，尚不能遽
    信。另依蔡國璋上開所證，其並未陳述曾於被告王琮聖上開
    被訴時間叫少年蔡○○到被告家附近之墓園向被告取得甲基
    安非他命之情，且依上開相關通聯譯文內容，亦無顯示少年
    蔡○○曾前往見被告之情，亦即少年蔡○○上開所為不利於
    被告之陳述，亦不能佐證蔡國璋上開所為不利於被告之陳述
    ，確與事實相符。
  (四)至於上開扣案物品，則依一般常情，亦不能認為與販賣毒品
    有何關聯，而更不能作為蔡國璋上開所為不利於被告陳述之
    佐證。
  (五)參諸上開說明，此部分蔡國璋、少年蔡○○所為不利於被告
    王琮聖之陳述，並無其他證據佐證確與事實相符，則被告王
    琮聖上開辯解，尚非不能採信。綜上所述檢察官所提出用以
    證明被告王琮聖此部分販賣第二級毒品甲基安非他命犯行之
    積極證據，尚有合理之懷疑存在，無法達到確信為真實之程
    度，依上開說明，即不得遽為不利被告王琮聖之認定，故被
    告王琮聖此部分犯罪尚屬不能證明。
  (六)原審未察，遽對被告王琮聖此部分論罪科刑，容有違誤。被
    告王琮聖上訴指摘原審判決此部分不當，為有理由，自應撤
    銷原判決，並依法諭知被告王琮聖此部分無罪之判決。
五、被告鄭聰義部分：
    檢察官認被告鄭聰義涉犯上開毒品危害防制條例第4 條第2
    項之販賣第二級毒品罪嫌，係以證人張春茂之證述、相關通
    訊監察譯文等為其主要論據。訊據被告鄭聰義堅決否認有何
    前揭犯行，於原審審理時辯稱：我沒有販賣第二級毒品甲基
    安非他命給張春茂，當時我有接到張春茂電話，張春茂叫我
    幫他買，但是當時我在工作，所以我有拒絕並且掛張春茂的
    電話。張春茂與我有仇，張春茂有說他就是要咬我，說我有
    販賣毒品（見原審100 年1 月19日準備程序筆錄，原審99訴
    1411卷二第17-20 頁），再於本院審理時辯稱：我沒有販賣
    毒品給張春茂，通訊監察譯文附表其中我的部分編號四、4
    、5 兩通電話，是我要向張春茂購買毒品，而非張春茂向我
    購買等語（本院100 年10月27日準備程序筆錄，本院100 上
    訴13 13 卷第153 頁反面-154頁）。經查：
  (一)張春茂於警詢時稱：我有向鄭聰義買甲基安非他命，通訊監
    察譯文附表，其中被告鄭聰義部分編號四、4 、5 兩通電話
    ，是我要向鄭聰義買300 元的甲基安非他命云云（見99年8
    月17日警詢筆錄，警卷一第641 頁），其於偵訊時，亦為大
    致相符之證述（見99年8 月18日偵訊筆錄，99偵7671卷第65
    -67 頁）。惟其於原審審理時則改證稱：我是到被告鄭聰義
    家要跟他一起拿毒品一起施用云云（見原審100 年5 月30日
    審判筆錄，99訴1411卷三第220 頁），則張春茂前後所證並
    不一致，而尚不能遽信。
  (二)另被告與張春茂間，於99年4 月23日有如通訊監察譯文附表
    ，其中被告部分編號四、4 、5 兩通通話內容，依該通話內
    容顯示，似有交易毒品之情，惟經本院勘驗該兩通通話後，
    發覺原警卷所載譯文之被告通話部分，與被告之聲音較不相
    似，有本院100 年10月27日勘驗筆錄在卷可稽（見本院100
    上訴1313卷第153 頁反面）。另證人即製作警卷該通電話通
    話譯文之陳偉青證稱：我當時負責監聽被告鄭聰義已有2 、
    3 個月，所以被告鄭聰義的聲音特徵我很清楚，經法院再播
    放勘驗我聽過之後，我於警卷之譯文記載之通話者應該是記
    相反了等語（見本院100 年12月20日審判筆錄，本院100 上
    訴1313卷）。據此，足證張春茂上開所為不利於被告之所證
    ，與事實不符，而不能採信，而被告於本院之上開辯解，則
    可以採信。
  (三)參諸上開說明，此部分張春茂所為不利於被告鄭聰義之陳述
    ，並無其他證據佐證確與事實相符，則被告鄭聰義上開辯解
    ，尚非不能採信。綜上所述檢察官所提出用以證明被告鄭聰
    義此部分販賣第二級毒品甲基安非他命犯行之積極證據，尚
    有合理之懷疑存在，無法達到確信為真實之程度，依上開說
    明，即不得遽為不利被告鄭聰義之認定，故被告鄭聰義此部
    分犯罪尚屬不能證明。
  (四)原審未察，遽對被告鄭聰義此部分論罪科刑，容有違誤。被
    告鄭聰義上訴指摘原審判決此部分不當，為有理由，自應撤
    銷原判決，並依法諭知被告鄭聰義此部分無罪之判決。
六、被告周泓宇部分：
    檢察官認被告周泓宇涉犯上開毒品危害防制條例第4 條第2
    項之販賣第二級毒品罪嫌，係以證人黃坤泉、張春茂之證述
    為其主要論據。訊據被告周泓宇，堅決否認有上開犯行，辯
    稱：我沒有販賣第二級毒品甲基安非他命給黃坤泉、張春茂
    2 人云云。經查：
  (一)黃坤泉於警詢時稱：我向周泓宇買過毒品（指認照片）云云
    （見98年8 月18日警詢筆錄，警卷一第47、71頁），再於偵
    訊時證稱：99年2 月間過年時，有跟被告周泓宇買甲基安非
    他命2,000 元，他拿來我家云云（見99年8 月18日偵訊筆錄
    ，99偵7671卷第13頁），再於原審審理時證稱：我沒有向被
    告周泓宇買過毒品。是周泓宇去我家，請我施用，原本要以
    2,000 元要向他買，但他沒有足夠的份量，他身上僅有一點
    點，所以他把身上僅有的一點點請我。之前毒癮發作所述不
    實在云云（見原審100 年4 月25日審判筆錄，原審99訴1411
    卷二第209-210 頁）。據上可知，黃坤泉關於此部分之前後
    陳述並不一致，則其不利於被告之陳述，尚不能遽採為被告
    不利之認定。
  (二)張春茂於警詢時稱：99年5 月間在鄭聰義家購買毒品時，認
    識綽號「德仔」的被告周泓宇，99年6 月間，我撥打「德仔
    」的電話，在我家附近的海邊，向「德仔」買500 元甲基安
    非他命，前後約4 、5 次云云（見99年8 月17日警詢筆錄，
    警卷一第641-642 頁），再於偵訊時證稱：鄭聰義被抓去關
    之後，我於99年6 、7 月間才跟被告周泓宇買毒品，都買50
    0 元的甲基安非他命，約在我家附近的海邊交易云云（見99
    年8 月18日偵訊筆錄，99偵7671卷第67頁）。再於原審審理
    時證稱：我不認識被告周泓宇，他不是「德仔」云云（見原
    審100 年5 月30日審判筆錄，原審99訴1411卷三第221 頁）
    。據上可知，張春茂關於此部分之前後陳述並不一致，則其
    不利於被告之陳述，尚不能遽採為被告不利之認定。另被告
    周泓宇於99年5 月22日即因案入監執行，有其臺灣高等法院
    被告前案紀錄表附卷可憑，則張春茂於警詢、偵訊時指述：
    係於99年6 、7 月間向被告周泓宇購買毒品云云，顯與事實
    不符，而不能採信，故張春茂上開所為不於於被告之指述，
    不能採為被告不利之認定。
  (三)另本案又除上開黃坤泉、張春茂2 人前後並不一致之不利於
    被告之陳述外，別無其他證據（如通訊監察譯文）可以認定
    其等所為不利於被告之證據確與事實相符，參諸上開說明，
    此部分黃坤泉、張春茂2 人所為不利於被告周泓宇之陳述，
    既無其他證據佐證確與事實相符，則被告周泓宇上開辯解，
    即非不能採信。綜上所述檢察官所提出用以證明被告周泓宇
    此部分販賣第二級毒品甲基安非他命犯行之積極證據，尚有
    合理之懷疑存在，無法達到確信為真實之程度，依上開說明
    ，即不得遽為不利被告周泓宇之認定，故被告周泓宇此部分
    犯罪尚屬不能證明。
  (四)原審未察，遽對被告周泓宇此部分論罪科刑，容有違誤。被
    告周泓宇上訴指摘原審判決此部分不當，為有理由，自應撤
    銷原判決，並依法諭知被告周泓宇此部分無罪之判決。
（伍）、另原審判決關於被告吳維中免訴部分、王琮聖無罪部分
    、余祈震無罪部分等，均未經上訴而已確定，併此敘明。
據上論結，應依刑事訴訟法第369 條第1 項前段、第364 條、第
299 條第1 項前段、第301 條，毒品危害防制條例第4 條第1 項
、第2 項、第3 項、第8 條第1 項、第10條第1 項、第17條第2
項、第18條第1 項、第19條第1 項，藥事法第83條第1 項，兒童
及少年福利與權益保障法第112 條第1 項前段，刑法第11條、第
28條、第30條、第47條第1 項、第59條、第38條第1 項第1 款、
第51條第5 款、第9 款，判決如主文。
本案經檢察官張其主到庭執行職務。
中    華    民    國   100    年    12    月    30    日
                刑事第二庭  審判長法  官  林正雄
                                  法  官  黃壽燕
                                  法  官  邱明弘
以上正本證明與原本無異。
如不服本判決應於收受本判決後10日內向本院提出上訴書狀，其
未敘述上訴理由者，並得於提起上訴後10日內向本院補提理由書
狀（均須按他造當事人之人數附繕本）「切勿逕送上級法院」。
中    華    民    國   100    年    12    月    30    日
                                  書記官  林明威
附錄本判決論罪之法條：
毒品危害防制條例第4 條：
製造、運輸、販賣第一級毒品者，處死刑或無期徒刑；處無期徒
刑者，得併科新臺幣2 千萬元以下罰金。
製造、運輸、販賣第二級毒品者，處無期徒刑或7 年以上有期徒
刑，得併科新臺幣1 千萬元以下罰金。
製造、運輸、販賣第三級毒品者，處5 年以上有期徒刑，得併科
新臺幣7 百萬元以下罰金。
製造、運輸、販賣第四級毒品者，處3 年以上10年以下有期徒刑
，得併科新臺幣3 百萬元以下罰金。
製造、運輸、販賣專供製造或施用毒品之器具者，處1 年以上7
年以下有期徒刑，得併科新臺幣1 百萬元以下罰金。
前5 項之未遂犯罰之。
毒品危害防制條例第8 條：
轉讓第一級毒品者，處1 年以上7 年以下有期徒刑，得併科新臺
幣1 百萬元以下罰金。
轉讓第二級毒品者，處6 月以上5 年以下有期徒刑，得併科新臺
幣70萬元以下罰金。
轉讓第三級毒品者，處3 年以下有期徒刑，得併科新臺幣30萬元
以下罰金。
轉讓第四級毒品者，處1 年以下有期徒刑，得併科新臺幣10萬元
以下罰金。
前四項之未遂犯罰之。
轉讓毒品達一定數量者，加重其刑至二分之一，其標準由行政院
定之。
毒品危害防制條例第10條：
施用第一級毒品者，處6 月以上5 年以下有期徒刑。
施用第二級毒品者，處3 年以下有期徒刑。
藥事法第83條：
明知為偽藥或禁藥，而販賣、供應、調劑、運送、寄藏、牙保、
轉讓或意圖販賣而陳列者，處7 年以下有期徒刑，得併科新臺幣
5 百萬元以下罰金。
犯前項之罪，因而致人於死者，處7 年以上有期徒刑，致重傷者
，處3 年以上12年以下有期徒刑。
因過失犯第1 項之罪者，處2 年以下有期徒刑、拘役或科新臺幣
30萬元以下罰金。
第1 項之未遂犯罰之。
附表一（被告蔡國璋部分）：
┌──┬──────────────────┬────┐
│編號│     主      文                     │備  註  │
├──┼──────────────────┼────┤
│  1 │蔡國璋成年人與少年共同販賣第二級毒品│犯罪事實│
│    │，處有期徒刑伍年陸月。未扣案門號0930│如事實欄│
│    │766193號行動電話壹支（含SIM 卡），沒│一、(一)、│
│    │收之，如不能沒收時，與少年蔡○○連帶│1.所載  │
│    │追徵其價額，或與少年蔡○○之財產連帶│        │
│    │抵償之。未扣案販賣第二級毒品所得新臺│        │
│    │幣仟元，與少年蔡○○連帶沒收之，如│        │
│    │全部或一部不能沒收時，以其與少年蔡○│        │
│    │○之財產連帶抵償之。                │        │
├──┼──────────────────┼────┤
│  2 │蔡國璋販賣第二級毒品，處有期徒刑參年│犯罪事實│
│    │拾月。未扣案門號0000000000號行動電話│如事實欄│
│    │壹支（含SIM 卡），沒收之。未扣案販賣│一、(一)、│
│    │第二級毒品所得新臺幣伍佰元，沒收之，│2.所載  │
│    │如全部或一部不能沒收時，以其財產抵償│        │
│    │之。                                │        │
├──┼──────────────────┼────┤
│  3 │蔡國璋販賣第二級毒品，處有期徒刑肆年│犯罪事實│
│    │貳月。未扣案門號0000000000號行動電話│如事實欄│
│    │壹支（含SIM 卡），沒收之。未扣案販賣│一、(一)、│
│    │第二級毒品所得新臺幣壹仟元，沒收之，│3.所載  │
│    │如全部或一部不能沒收時，以其財產抵償│        │
│    │之。                                │        │
├──┼──────────────────┼────┤
│  4 │蔡國璋販賣第一級毒品，處有期徒刑玖年│犯罪事實│
│    │。未扣案門號0000000000號行動電話壹支│如事實欄│
│    │（含SIM 卡），沒收之。未扣案販賣第一│一、(一)、│
│    │級毒品所得新臺幣壹仟元，沒收之，如全│4.所載  │
│    │部或一部不能沒收時，以其財產抵償之。│        │
├──┼──────────────────┼────┤
│  5 │蔡國璋販賣第二級毒品，處有期徒刑肆年│犯罪事實│
│    │貳月。未扣案門號0000000000號行動電話│如事實欄│
│    │壹支（含SIM 卡），沒收之。未扣案販賣│一、(一)、│
│    │第二級毒品所得新臺幣壹仟元，沒收之，│5.所載  │
│    │如全部或一部不能沒收時，以其財產抵償│        │
│    │之。                                │        │
├──┼──────────────────┼────┤
│  6 │蔡國璋販賣第二級毒品，處有期徒刑參年│犯罪事實│
│    │捌月。未扣案門號0000000000號行動電話│如事實欄│
│    │壹支（含SIM 卡），沒收之。未扣案販賣│一、(一)、│
│    │第二級毒品所得新臺幣佰元，沒收之，│6.所載  │
│    │如全部或一部不能沒收時，以其財產抵償│        │
│    │之。                                │        │
├──┼──────────────────┼────┤
│  7 │蔡國璋販賣第一級毒品，處有期徒刑玖年│犯罪事實│
│    │。未扣案門號0000000000號行動電話壹支│如事實欄│
│    │（含SIM 卡），沒收之。未扣案販賣第一│一、(一)、│
│    │級毒品所得新臺幣壹仟元，沒收之，如全│7.所載  │
│    │部或一部不能沒收時，以其財產抵償之。│        │
├──┼──────────────────┼────┤
│  8 │蔡國璋販賣第一級毒品，處有期徒刑玖年│犯罪事實│
│    │。未扣案門號0000000000號行動電話壹支│如事實欄│
│    │（含SIM 卡），沒收之。未扣案販賣第一│一、(一)、│
│    │級毒品所得新臺幣壹仟元，沒收之，如全│8.所載  │
│    │部或一部不能沒收時，以其財產抵償之。│        │
├──┼──────────────────┼────┤
│  9 │蔡國璋販賣第一級毒品，處有期徒刑玖年│犯罪事實│
│    │。未扣案門號0000000000號行動電話壹支│如事實欄│
│    │（含SIM 卡），沒收之。未扣案販賣第一│一、(一)、│
│    │級毒品所得新臺幣壹仟元，沒收之，如全│9.所載  │
│    │部或一部不能沒收時，以其財產抵償之。│        │
├──┼──────────────────┼────┤
│  10│蔡國璋成年人與少年共同販賣第一級毒品│犯罪事實│
│    │，處有期徒刑拾年陸月。未扣案門號0930│如事實欄│
│    │766193號行動電話壹支（含SIM 卡），沒│一、(一)、│
│    │收之，如不能沒收時，與少年蔡○○連帶│10.所載  │
│    │追徵其價額，或與少年蔡○○之財產連帶│        │
│    │抵償之未扣案販賣第一級毒品所得新臺幣│        │
│    │壹仟元，與少年蔡○○連帶沒收之，如全│        │
│    │部或一部不能沒收時，以其與少年蔡○○│        │
│    │之財產連帶抵償之。                  │        │
├──┼──────────────────┼────┤
│  11│蔡國璋成年人與少年共同販賣第一級毒品│犯罪事實│
│    │，處有期徒刑拾年。未扣案門號00000000│如事實欄│
│    │93號行動電話壹支（含SIM 卡），沒收之│一、(一)、│
│    │，如不能沒收時，與少年蔡○○連帶追徵│11.所載  │
│    │其價額，或與少年蔡○○之財產連帶抵償│        │
│    │之。未扣案販賣第一級毒品所得新臺幣伍│        │
│    │佰元，與少年蔡○○連帶沒收之，如全部│        │
│    │或一部不能沒收時，以其與少年蔡○○之│        │
│    │財產連帶抵償之。                    │        │
├──┼──────────────────┼────┤
│  12│蔡國璋販賣第一級毒品，處有期徒刑玖年│犯罪事實│
│    │。未扣案門號0000000000號行動電話壹支│如事實欄│
│    │（含SIM 卡），沒收之。未扣案販賣第一│一、(一)、│
│    │級毒品所得新臺幣壹仟元，沒收之，如全│12.所載  │
│    │部或一部不能沒收時，以其財產抵償之。│        │
├──┼──────────────────┼────┤
│  13│蔡國璋成年人與少年共同販賣第二級毒品│犯罪事實│
│    │，處有期徒刑伍年。未扣案門號00000000│如事實欄│
│    │93號行動電話壹支（含SIM 卡），沒收之│一、(一)、│
│    │，如不能沒收時，與少年蔡○○連帶追徵│13.所載  │
│    │其價額，或與少年蔡○○之財產連帶抵償│        │
│    │之。未扣案販賣第二級毒品所得新臺幣伍│        │
│    │佰元，與少年蔡○○連帶沒收之，如全部│        │
│    │或一部不能沒收時，以其與少年蔡○○之│        │
│    │財產連帶抵償之。                    │        │
├──┼──────────────────┼────┤
│  14│蔡國璋販賣第二級毒品，處有期徒刑肆年│犯罪事實│
│    │陸月。未扣案門號0000000000號行動電話│如事實欄│
│    │壹支（含SIM 卡），沒收之。未扣案販賣│一、(一)、│
│    │第二級毒品所得新臺幣貳仟伍佰元，沒收│14.所載  │
│    │之，如全部或一部不能沒收時，以其財產│        │
│    │抵償之。                            │        │
├──┼──────────────────┼────┤
│  15│蔡國璋販賣第二級毒品，處有期徒刑肆年│犯罪事實│
│    │貳月。未扣案門號0000000000號行動電話│如事實欄│
│    │壹支（含SIM 卡），沒收之。未扣案販賣│一、(一)、│
│    │第二級毒品所得新臺幣壹仟元，沒收之，│15.所載  │
│    │如全部或一部不能沒收時，以其財產抵償│        │
│    │之。                                │        │
├──┼──────────────────┼────┤
│  16│蔡國璋成年人與少年共同販賣第二級毒品│犯罪事實│
│    │，處有期徒刑伍年肆月。未扣案門號0930│如事實欄│
│    │766193號行動電話壹支（含SIM 卡），沒│一、(一)、│
│    │收之，如不能沒收時，與少年蔡○○連帶│16.所載  │
│    │追徵其價額，或與少年蔡○○之財產連帶│        │
│    │抵償之。未扣案販賣第二級毒品所得新臺│        │
│    │幣貳仟伍佰元，與少年蔡○○連帶沒收之│        │
│    │，如全部或一部不能沒收時，以其與少年│        │
│    │蔡○○之財產連帶抵償之。            │        │
├──┼──────────────────┼────┤
│  17│蔡國璋成年人與少年共同販賣第二級毒品│犯罪事實│
│    │，處有期徒刑伍年貳月。未扣案門號0930│如事實欄│
│    │766193號行動電話壹支（含SIM 卡），沒│一、(一)、│
│    │收之，如不能沒收時，與少年蔡○○連帶│17.所載  │
│    │追徵其價額，或與少年蔡○○之財產連帶│        │
│    │抵償之。未扣案販賣第二級毒品所得新臺│        │
│    │幣壹仟元，與少年蔡○○連帶沒收之，如│        │
│    │全部或一部不能沒收時，以其與少年蔡○│        │
│    │○之財產連帶抵償之。                │        │
├──┼──────────────────┼────┤
│  18│蔡國璋販賣第二級毒品，處有期徒刑肆年│犯罪事實│
│    │貳月。未扣案門號0000000000號行動電話│如事實欄│
│    │壹支（含SIM 卡），沒收之。未扣案販賣│一、(一)、│
│    │第二級毒品所得新臺幣壹仟元，沒收之，│18.所載  │
│    │如全部或一部不能沒收時，以其財產抵償│        │
│    │之。                                │        │
├──┼──────────────────┼────┤
│  19│蔡國璋販賣第一級毒品，處有期徒刑玖年│犯罪事實│
│    │。未扣案門號0000000000號行動電話壹支│如事實欄│
│    │（含SIM 卡），沒收之。未扣案販賣第一│一、(一)、│
│    │級毒品所得新臺幣壹仟元，沒收之，如全│19.所載  │
│    │部或一部不能沒收時，以其財產抵償之。│        │
├──┼──────────────────┼────┤
│  20│蔡國璋販賣第一級毒品，處有期徒刑捌年│犯罪事實│
│    │捌月。未扣案門號0000000000號行動電話│如事實欄│
│    │壹支（含SIM 卡），沒收之。未扣案販賣│一、(一)、│
│    │第一級毒品所得新臺幣伍佰元，沒收之，│20.所載  │
│    │如全部或一部不能沒收時，以其財產抵償│        │
│    │。                                  │        │
├──┼──────────────────┼────┤
│  21│蔡國璋成年人與少年共同販賣第一級毒品│犯罪事實│
│    │，處有期徒刑拾年。未扣案門號00000000│如事實欄│
│    │93號行動電話壹支（含SIM 卡），沒收之│一、(一)、│
│    │，如不能沒收時，與少年蔡○○連帶追徵│所載  │
│    │其價額，或與少年蔡○○之財產連帶抵償│        │
│    │之。未扣案販賣第一級毒品所得新臺幣伍│        │
│    │佰元，與少年蔡○○連帶沒收之，如全部│        │
│    │或一部不能沒收時，以其與少年蔡○○之│        │
│    │財產連帶抵償之。                    │        │
├──┼──────────────────┼────┤
│  22│蔡國璋販賣第二級毒品，處有期徒刑參年│犯罪事實│
│    │捌月。未扣案門號0000000000號行動電話│如事實欄│
│    │壹支（含SIM 卡），沒收之。未扣案販賣│一、(一)、│
│    │第二級毒品所得新臺幣伍佰元，沒收之，│所載  │
│    │如全部或一部不能沒收時，以其財產抵償│        │
│    │之。                                │        │
├──┼──────────────────┼────┤
│  23│蔡國璋販賣第一級毒品，處有期徒刑捌年│犯罪事實│
│    │捌月。未扣案門號0000000000號行動電話│如事實欄│
│    │壹支（含SIM 卡），沒收之。未扣案販賣│一、(一)、│
│    │第一級毒品所得新臺幣伍佰元，沒收之，│所載  │
│    │如全部或一部不能沒收時，以其財產抵償│        │
│    │之。                                │        │
├──┼──────────────────┼────┤
│  24│蔡國璋販賣第一級毒品，處有期徒刑玖年│犯罪事實│
│    │。未扣案門號0000000000號行動電話壹支│如事實欄│
│    │（含SIM 卡），沒收之。未扣案販賣第一│一、(一)、│
│    │級毒品所得新臺幣壹仟元，沒收之，如全│所載  │
│    │部或一部不能沒收時，以其財產抵償之。│        │
├──┼──────────────────┼────┤
│  25│蔡國璋成年人與少年共同販賣第二級毒品│犯罪事實│
│    │，處有期徒刑肆年捌月。未扣案門號0930│如事實欄│
│    │766193號行動電話壹支（含SIM 卡），沒│一、(一)、│
│    │收之，如不能沒收時，與少年蔡○○連帶│所載  │
│    │追徵其價額，或與少年蔡○○之財產連帶│        │
│    │抵償之。未扣案販賣第二級毒品所得新臺│        │
│    │幣佰元，與少年蔡○○連帶沒收，如全│        │
│    │部或一部不能沒收時，以其與少年蔡○○│        │
│    │之財產連帶抵償之。                  │        │
├──┼──────────────────┼────┤
│  26│蔡國璋販賣第二級毒品，處有期徒刑肆年│犯罪事實│
│    │肆月。未扣案門號0000000000號行動電話│如事實欄│
│    │壹支（含SIM 卡），沒收之。未扣案販賣│一、(一)、│
│    │第二級毒品所得新臺幣貳仟元，沒收之，│所載  │
│    │如全部或一部不能沒收時，以其財產抵償│        │
│    │之。                                │        │
├──┼──────────────────┼────┤
│  27│蔡國璋販賣第二級毒品，處有期徒刑肆年│犯罪事實│
│    │貳月。未扣案門號0000000000號行動電話│如事實欄│
│    │壹支（含SIM 卡），沒收之。未扣案販賣│一、(一)、│
│    │第二級毒品所得新臺幣壹仟元，沒收之，│所載  │
│    │如全部或一部不能沒收時，以其財產抵償│        │
│    │之。                                │        │
├──┼──────────────────┼────┤
│  28│蔡國璋販賣第二級毒品，處有期徒刑參年│犯罪事實│
│    │捌月。未扣案門號0000000000號行動電話│如事實欄│
│    │壹支（含SIM 卡），沒收之。未扣案販賣│一、(一)、│
│    │第二級毒品所得新臺幣伍佰元，沒收之，│所載  │
│    │如全部或一部不能沒收時，以其財產抵償│        │
│    │之。                                │        │
├──┼──────────────────┼────┤
│  29│蔡國璋販賣第二級毒品，處有期徒刑肆年│犯罪事實│
│    │貳月。未扣案門號0000000000號行動電話│如事實欄│
│    │壹支（含SIM 卡），沒收之。未扣案販賣│一、(一)、│
│    │第二級毒品所得新臺幣壹仟元，沒收之，│所載  │
│    │如全部或一部不能沒收時，以其財產抵償│        │
│    │之。                                │        │
├──┼──────────────────┼────┤
│  30│蔡國璋販賣第二級毒品，處有期徒刑肆年│犯罪事實│
│    │貳月。未扣案門號0000000000號行動電話│如事實欄│
│    │壹支（含SIM 卡），沒收之。未扣案販賣│一、(一)、│
│    │第二級毒品所得新臺幣壹仟元，沒收之，│所載  │
│    │如全部或一部不能沒收時，以其財產抵償│        │
│    │之。                                │        │
├──┼──────────────────┼────┤
│  31│蔡國璋販賣第二級毒品，處有期徒刑參年│犯罪事實│
│    │捌。未扣案門號0000000000號行動電話壹│如事實欄│
│    │支（含SIM 卡），沒收之。未扣案販賣第│一、(一)、│
│    │二級毒品所得新臺幣伍佰元，沒收之，如│所載  │
│    │全部或一部不能沒收時，以其財產抵償之│        │
│    │。                                  │        │
├──┼──────────────────┼────┤
│  32│蔡國璋成年人與少年共同販賣第二級毒品│犯罪事實│
│    │，處有期徒刑肆年捌月。未扣案門號0930│如事實欄│
│    │766193號行動電話壹支（含SIM 卡），沒│一、(一)、│
│    │收之，如不能沒收時，與少年蔡○○連帶│所載  │
│    │追徵其價額，或與少年蔡○○之財產連帶│        │
│    │抵償之。未扣案販賣第二級毒品所得新臺│        │
│    │幣佰元，與少年蔡○○連帶沒收之，如│        │
│    │全部或一部不能沒收時，以其與少年蔡○│        │
│    │○之財產連帶抵償之。                │        │
├──┼──────────────────┼────┤
│  33│蔡國璋販賣第一級毒品，處有期徒刑捌年│犯罪事實│
│    │捌月。未扣案門號0000000000號行動電話│如事實欄│
│    │壹支（含SIM 卡），沒收之。未扣案販賣│一、(一)、│
│    │第一級毒品所得新臺幣伍佰元，沒收之，│所載  │
│    │如全部或一部不能沒收時，以其財產抵償│        │
│    │之。                                │        │
├──┼──────────────────┼────┤
│  34│蔡國璋販賣第二級毒品，處有期徒刑參年│犯罪事實│
│    │捌月。未扣案門號0000000000號行動電話│如事實欄│
│    │壹支（含SIM 卡），沒收之。未扣案販賣│一、(一)、│
│    │第二級毒品所得新臺幣肆佰元，沒收之，│所載  │
│    │如全部或一部不能沒收時，以其財產抵償│        │
│    │之。                                │        │
├──┼──────────────────┼────┤
│  35│蔡國璋犯藥事法第八十三年第一項之轉讓│犯罪事實│
│    │禁藥罪，處有期徒刑壹年貳月。        │如事實欄│
│    │                                    │一、(二)所│
│    │                                    │載      │
└──┴──────────────────┴────┘
附表二（被告吳維中部分）：
┌───┬─────────────────┬────┐
│編號  │     主      文                   │備  註  │
├───┼─────────────────┼────┤
│ 1    │吳維中共同販賣第二級毒品，累犯，處│犯罪事實│
│      │有期徒刑柒年貳月；未扣案門號091590│如事實欄│
│      │6441號行動電話壹支（含SIM 卡），沒│二、(二)、│
│      │收之，如不能沒收時，與蔡國璋連帶追│1.所載  │
│      │徵其價額，或與蔡國璋之財產連帶抵償│        │
│      │之。未扣案販賣第二級毒品所得新臺幣│        │
│      │伍佰元，沒收之，如全部或一部不能沒│        │
│      │收時，以其與蔡國璋之財產連帶抵償之│        │
│      │。                                │        │
├───┼─────────────────┼────┤
│ 2    │吳維中共同販賣第二級毒品，累犯，處│犯罪事實│
│      │有期徒刑柒年貳月；未扣案門號091590│如事實欄│
│      │6441號行動電話壹支（含SIM 卡），沒│二、(二)、│
│      │收之，如不能沒收時，與閻珮珮連帶追│2.所載  │
│      │徵其價額，或與閻珮珮之財產連帶抵償│        │
│      │之。未扣案販賣第二級毒品所得新臺幣│        │
│      │伍佰元，沒收之，如全部或一部不能沒│        │
│      │收時，以其與閻珮珮之財產連帶抵償之│        │
│      │。                                │        │
└───┴─────────────────┴────┘
附表三（被告黃坤泉部分）：
┌───┬───────────────┬──────┐
│編號  │     主      文               │備  註      │
├───┼───────────────┼──────┤
│ 1    │黃坤泉販賣第二級毒品，累犯，處│犯罪事實如事│
│      │有期徒刑參年拾月。未扣案販賣第│實欄三、(二)、│
│      │二級毒品所得新臺幣佰元，沒收│1.所載      │
│      │之，如全部或一部不能沒收時，以│            │
│      │其財產抵償之。                │            │
├───┼───────────────┼──────┤
│ 2    │黃坤泉販賣第二級毒品，累犯，處│犯罪事實如事│
│      │有期徒刑肆年；未扣案販賣第二級│實欄三、(二)、│
│      │毒品所得新臺幣伍佰元，沒收之，│2.所載      │
│      │如全部或一部不能沒收時，以其財│            │
│      │產抵償之。                    │            │
├───┼───────────────┼──────┤
│ 3    │黃坤泉販賣第二級毒品，累犯，處│犯罪事實如事│
│      │有期徒刑肆年；未扣案販賣第二級│實欄三、(二)、│
│      │毒品所得新臺幣伍佰元，沒收之，│3.所載      │
│      │如全部或一部不能沒收時，以其財│            │
│      │產抵償之。                    │            │
├───┼───────────────┼──────┤
│ 4    │黃坤泉販賣第二級毒品，累犯，處│犯罪事實如事│
│      │有期徒刑肆年；未扣案販賣第二級│實欄三、(二)、│
│      │毒品所得新臺幣伍佰元，沒收之，│4.所載      │
│      │如全部或一部不能沒收時，以其財│            │
│      │產抵償之。                    │            │
├───┼───────────────┼──────┤
│ 5    │黃坤泉販賣第一級毒品，累犯，處│犯罪事實如事│
│      │有期徒刑拾陸年；未扣案販賣第一│實欄三、(二)、│
│      │級毒品所得新臺幣壹之仟元，沒收│5.所載      │
│      │之，如全部或一部不能沒收時，以│            │
│      │其財產抵償之。                │            │
├───┼───────────────┼──────┤
│ 6    │黃坤泉販賣第一級毒品，累犯，處│犯罪事實如事│
│      │有期徒刑拾陸年；未扣案販賣第一│實欄三、(二)、│
│      │級毒品所得新臺幣壹之仟元，沒收│6.所載      │
│      │之，如全部或一部不能沒收時，以│            │
│      │其財產抵償之。                │            │
├───┼───────────────┼──────┤
│ 7    │黃坤泉轉讓第一級毒品，累犯，處│犯罪事實如事│
│      │有期徒刑拾月。                │實欄三、(三)、│
│      │                              │1.所載      │
├───┼───────────────┼──────┤
│ 8    │黃坤泉轉讓第一級毒品，累犯，處│犯罪事實如事│
│      │有期徒刑拾月。                │實欄三、(三)、│
│      │                              │2.所載      │
└───┴───────────────┴──────┘
附表四（被告鄭瑞達部分）：
┌───┬──────────────────┬───┐
│編號  │     主      文                     │備  註│
├───┼──────────────────┼───┤
│ 1    │鄭瑞達販賣第二級毒品，處有期徒刑伍年│犯罪事│
│      │；扣案如附表四之一所示之物，均沒收之│實如事│
│      │；未扣案販賣第二級毒品所得新臺幣陸仟│實欄四│
│      │元，沒收之，如全部或一部不能沒收時，│、(一)、│
│      │以其財產抵償之。                    │1.所載│
├───┼──────────────────┼───┤
│ 2    │鄭瑞達販賣第二級毒品，處有期徒刑伍年│犯罪事│
│      │；扣案如附表四之一所示之物，均沒收之│實如事│
│      │；未扣案販賣第二級毒品所得新臺幣陸仟│實欄四│
│      │元，沒收之，如全部或一部不能沒收時，│、(一)、│
│      │以其財產抵償之。                    │2.所載│
├───┼──────────────────┼───┤
│ 3    │鄭瑞達販賣第二級毒品，處有期徒刑伍年│犯罪事│
│      │；扣案如附表四之一所示之物，均沒收之│實如事│
│      │；未扣案販賣第二級毒品所得新臺幣陸仟│實欄四│
│      │元，沒收之，如全部或一部不能沒收時，│、(一)、│
│      │以其財產抵償之。                    │3.所載│
├───┼──────────────────┼───┤
│ 4    │鄭瑞達販賣第二級毒品，處有期徒刑伍年│犯罪事│
│      │；扣案如附表四之一所示之物，均沒收之│實如事│
│      │；未扣案販賣第二級毒品所得新臺幣陸仟│實欄四│
│      │元，沒收之，如全部或一部不能沒收時，│、(一)、│
│      │以其財產抵償之。                    │4.所載│
├───┼──────────────────┼───┤
│ 5    │鄭瑞達販賣第二級毒品，處有期徒刑肆年│犯罪事│
│      │捌月；扣案如附表四之一所示之物，均沒│實如事│
│      │收之；未扣案販賣第二級毒品所得新臺幣│實欄四│
│      │仟伍佰元，沒收之，如全部或一部不能│、(一)、│
│      │沒收時，以其財產抵償之。            │5.所載│
├───┼──────────────────┼───┤
│ 6    │鄭瑞達販賣第二級毒品，處有期徒刑肆年│犯罪事│
│      │陸月；扣案如附表四之一所示之物，均沒│實如事│
│      │收之；未扣案販賣第二級毒品所得新臺幣│實欄四│
│      │仟元，沒收之，如全部或一部不能沒收│、(一)、│
│      │時，以其財產抵償之。                │6.所載│
├───┼──────────────────┼───┤
│ 7    │鄭瑞達販賣第二級毒品，處有期徒刑肆年│犯罪事│
│      │陸月；扣案如附表四之一所示之物，均沒│實如事│
│      │收之；未扣案販賣第二級毒品所得新臺幣│實欄四│
│      │仟元，沒收之，如全部或一部不能沒收│、(一)、│
│      │時，以其財產抵償之。                │7.所載│
├───┼──────────────────┼───┤
│ 8    │鄭瑞達販賣第二級毒品，處有期徒刑伍年│犯罪事│
│      │；扣案如附表四之一所示之物，均沒收之│實如事│
│      │；未扣案販賣第二級毒品所得新臺幣陸仟│實欄四│
│      │元，沒收之，如全部或一部不能沒收時，│、(一)、│
│      │以其財產抵償之。                    │8.所載│
├───┼──────────────────┼───┤
│ 9    │鄭瑞達販賣第二級毒品，處有期徒刑伍年│犯罪事│
│      │；扣案如附表四之一所示之物，均沒收之│實如事│
│      │；未扣案販賣第二級毒品所得新臺幣陸仟│實欄四│
│      │元，沒收之，如全部或一部不能沒收時，│、(一)、│
│      │以其財產抵償之。                    │9.所載│
├───┼──────────────────┼───┤
│ 10   │鄭瑞達販賣第二級毒品，處有期徒刑伍年│犯罪事│
│      │；扣案如附表四之一所示之物，均沒收之│實如事│
│      │；未扣案販賣第一級毒品所得新臺幣陸仟│實欄四│
│      │元，沒收之，如全部或一部不能沒收時，│、(一)、│
│      │以其財產抵償之。                    │10.所載│
└───┴──────────────────┴───┘
附表四之一：
┌───┬──────────────────┬───┐
│編號  │物品                                │備  註│
├───┼──────────────────┼───┤
│1     │行動電話（含門號零玖零壹捌陸肆柒│      │
│      │號SIM 卡壹張）壹支。                │      │
├───┼──────────────────┼───┤
│2     │分裝袋壹包。                        │      │
└───┴──────────────────┴───┘
附表五（被告鄭聰義部分）：
┌───┬───────────────┬──────┐
│編號  │     主      文               │備  註      │
├───┼───────────────┼──────┤
│ 1    │鄭聰義幫助施用第一級毒品，累犯│犯罪事實如事│
│      │，處有期徒刑捌月。            │實欄五、(二)、│
│      │                              │1.所載      │
├───┼───────────────┼──────┤
│ 2    │鄭聰義幫助施用第一級毒品，累犯│犯罪事實如事│
│      │，處有期徒刑捌月。            │實欄五、(二)、│
│      │                              │2.所載      │
├───┼───────────────┼──────┤
│ 3    │鄭聰義幫助施用第一級毒品，累犯│犯罪事實如事│
│      │，處有期徒刑捌月。            │實欄五、(二)、│
│      │                              │3.所載      │
└───┴───────────────┴──────┘
附表六（被告朱晏誠部分）：
┌───┬──────────────────┬───┐
│編號  │     主      文                     │備  註│
├───┼──────────────────┼───┤
│ 1    │朱晏誠販賣第三級毒品，處有期徒刑貳年│犯罪事│
│      │陸月；扣案如附表六之一所示之物，均沒│實如事│
│      │收之；扣案販賣第三級毒品毒品所得新臺│實欄六│
│      │幣參佰元，沒收之。                  │、(一)、│
│      │                                    │1.所載│
├───┼──────────────────┼───┤
│ 2    │朱晏誠販賣第三級毒品，處有期徒刑貳年│犯罪事│
│      │拾月；扣案如附表六之一所示之物，均沒│實如事│
│      │收之；扣案販賣第三級毒品所得新臺幣伍│實欄六│
│      │佰元，沒收之。                      │、(一)、│
│      │                                    │2.所載│
├───┼──────────────────┼───┤
│ 3    │朱晏誠販賣第三級毒品，處有期徒刑貳年│犯罪事│
│      │捌月；扣案如附表六之一所示之物，均沒│實如事│
│      │收之；扣案販賣第三級毒品所得新臺幣參│實欄六│
│      │佰元，沒收之。                      │、(一)、│
│      │                                    │3.所載│
├───┼──────────────────┼───┤
│ 4    │朱晏誠販賣第三級毒品，處有期徒刑貳年│犯罪事│
│      │陸月；扣案如附表六之一所示之物，均沒│實如事│
│      │收之；扣案販賣第三級毒品所得新臺幣參│實欄六│
│      │佰元，沒收之。                      │、(一)、│
│      │                                    │4.所載│
├───┼──────────────────┼───┤
│ 5    │朱晏誠販賣第三級毒品，處有期徒刑貳年│犯罪事│
│      │陸月；扣案如附表六之一所示之物，均沒│實如事│
│      │收之；扣案販賣第三級毒品所得新臺幣參│實欄六│
│      │佰元，沒收之。                      │、(一)、│
│      │                                    │5.所載│
├───┼──────────────────┼───┤
│ 6    │朱晏誠販賣第三級毒品，處有期徒刑貳年│犯罪事│
│      │陸月；扣案如附表六之一所示之物，均沒│實如事│
│      │收之；扣案販賣第三級毒品所得新臺幣參│實欄六│
│      │佰元，沒收之。                      │、(一)、│
│      │                                    │6.所載│
├───┼──────────────────┼───┤
│ 7    │朱晏誠販賣第三級毒品，處有期徒刑貳年│犯罪事│
│      │陸月；扣案如附表六之一、六之二所示之│實如事│
│      │物，均沒收之；扣案販賣第三級毒品新臺│實欄六│
│      │幣參佰元，沒收之。                  │、(一)、│
│      │                                    │7.所載│
└───┴──────────────────┴───┘
附表六之一：
┌───┬──────────────────┬───┐
│編號  │物品                                │備  註│
├───┼──────────────────┼───┤
│1     │電子磅秤壹臺。                      │      │
├───┼──────────────────┼───┤
│2     │皮爾卡登（PC-333型）手機（含門號零玖│      │
│      │零陸零柒號SIM 卡壹張）壹支。│      │
├───┼──────────────────┼───┤
│3     │三星廠牌紅色手機（含門號零玖柒陸貳零│      │
│      │玖柒零捌號SIM 卡壹張）壹支。        │      │
├───┼──────────────────┼───┤
│4     │行動電話（含門號零玖柒陸貳伍肆柒伍│      │
│      │號SIM 卡壹張）壹支。                │      │
└───┴──────────────────┴───┘
附表六之二：
┌───┬──────────────────┬───┐
│編號  │物品                                │備  註│
├───┼──────────────────┼───┤
│1     │第三級毒品愷他命壹包（毛重零點伍捌公│      │
│      │克）                                │      │
├───┼──────────────────┼───┤
│2     │第三級毒品愷他命壹包（毛重零點伍公│      │
│      │克。                                │      │
└───┴──────────────────┴───┘
附表七（被告周泓宇部分）：
┌───┬─────────────────┬────┐
│編號  │     主      文                   │備  註  │
├───┼─────────────────┼────┤
│ 1    │周泓宇販賣第二級毒品，處有期徒刑柒│犯罪事實│
│      │年貳月；未扣案販賣第二級毒品所得新│如事實欄│
│      │臺幣佰元，沒收之，如全部或一部不│七、(一)、│
│      │能沒收時，以其財產抵償之。        │1.所載  │
├───┼─────────────────┼────┤
│ 2    │周泓宇販賣第二級毒品，處有期徒刑柒│犯罪事實│
│      │年陸月；未扣案販賣第二級毒品所得新│如事實欄│
│      │臺幣壹仟元，沒收之，如全部或一部不│七、(一)、│
│      │能沒收時，以其財產抵償之。        │2.所載  │
├───┼─────────────────┼────┤
│ 3    │周泓宇販賣第二級毒品，處有期徒刑柒│犯罪事實│
│      │年肆月；未扣案販賣第二級毒品所得新│如事實欄│
│      │臺幣伍佰元，沒收之，如全部或一部不│七、(一)、│
│      │能沒收時，以其財產抵償之。        │3.所載  │
├───┼─────────────────┼────┤
│ 4    │周泓宇販賣第二級毒品，處有期徒刑柒│犯罪事實│
│      │年肆月；未扣案販賣第二級毒品所得新│如事實欄│
│      │臺幣伍佰元，沒收之，如全部或一部不│七、(一)、│
│      │能沒收時，以其財產抵償之。        │4.所載  │
├───┼─────────────────┼────┤
│ 5    │周泓宇販賣第二級毒品，處有期徒刑柒│犯罪事實│
│      │年拾月；未扣案販賣第二級毒品所得新│如事實欄│
│      │臺幣仟元，沒收之，如全部或一部不│七、(一)、│
│      │能沒收時，以其財產抵償之。        │5.所載  │
└───┴─────────────────┴────┘
通訊監察譯文附表：
 ┌─┬─────┬─┬─────┬────┬─────────────┬─────┐
 │編│監察門號 A│發│通話門號 B│ 始話   │         通話內容         │   出處   │
 │號│（姓名）  │話│（姓名）  │ 日期   │                          │          │
 │  │          │方│          │ 時間   │                          │          │
 │  │          │向│          │        │                          │          │
 ├─┴─────┴─┴─────┴────┴─────────────┴─────┤
 │一、吳維中部份：                                                                │
 ├─┬─────┬─┬─────┬────┬─────────────┬─────┤
 │1 │0000000000│←│0000000000│99.5.3  │A：喂，逗陣的，幫忙一下好 │100上訴   │
 │  │  吳維中  │  │  洪翌銘  │16:18:51│   嗎？                   │1097卷(二)│
 │  │          │  │          │        │B：我哪有辦法？           │頁58~61   │
 │  │          │  │          │        │A：你拿硬的啦，我這朋友這 │          │
 │  │          │  │          │        │   有硬的，你給他捧場500？│          │
 │  │          │  │          │        │B：我沒辦法啦。           │          │
 │  │          │  │          │        │A：蛤？                   │          │
 │  │          │  │          │        │B：我沒辦法啦。           │          │
 │  │          │  │          │        │A：今日有做工作沒？       │          │
 │  │          │  │          │        │B：我哪有做工作呢。       │          │
 │  │          │  │          │        │A：不要是不是？           │          │
 │  │          │  │          │        │B：看看啦，好不？         │          │
 │  │          │  │          │        │A：要就快點，現在在等，多 │          │
 │  │          │  │          │        │   用給你啦，快點？       │          │
 │  │          │  │          │        │B：看看啦。               │          │
 │  │          │  │          │        │A：好啦，快點消息給我。   │          │
 ├─┼─────┼─┼─────┼────┼─────────────┼─────┤
 │2 │0000000000│←│0000000000│99.5.3  │A：怎樣，有辦法了？       │100上訴   │
 │  │  吳維中  │  │  洪翌銘  │17:45:53│B：沒捏，身上剩300。      │1097卷(二)│
 │  │          │  │          │        │A：不到500喔？            │頁58~61   │
 │  │          │  │          │        │B：沒。                   │          │
 │  │          │  │          │        │A：不然你騎來我家啦，到我 │          │
 │  │          │  │          │        │   家打給我，我家你知道吧 │          │
 │  │          │  │          │        │   我有報給你了吼？你橋下 │          │
 │  │          │  │          │        │   來，一下橋馬上轉右邊， │          │
 │  │          │  │          │        │   那邊有一間機車店，轉右 │          │
 │  │          │  │          │        │   邊之後，轉左邊，轉左邊 │          │
 │  │          │  │          │        │   之後再轉左邊。         │          │
 │  │          │  │          │        │B：下雨了捏。             │          │
 │  │          │  │          │        │A：快點過來啦。快點啦。   │          │
 │  │          │  │          │        │B：等一下啦，我在煮東西， │          │
 │  │          │  │          │        │   我還沒吃耶。           │          │
 │  │          │  │          │        │A：我也還沒吃，我...我要去│          │
 │  │          │  │          │        │   了捏，湊看看有沒有500啦│          │
 │  │          │  │          │        │   ，逗陣的。我現在很痛苦 │          │
 │  │          │  │          │        │    了，啊我硬的.....。   │          │
 │  │          │  │          │        │B：不然就明天了啦 。      │          │
 │  │          │  │          │        │A：沒啦，明天我攏...。    │          │
 │  │          │  │          │        │B：明天好了啦!            │          │
 │  │          │  │          │        │A：不要，不要，等一下過來 │          │
 │  │          │  │          │        │   ，等一下過來，不要在明 │          │
 │  │          │  │          │        │   天了。我真的要那個了。 │          │
 │  │          │  │          │        │B：沒有啦，怕下雨啦。     │          │
 │  │          │  │          │        │A：還是我騎過去？不然雨小 │          │
 │  │          │  │          │        │   點的時後過來，好嗎？我 │          │
 │  │          │  │          │        │   跟你講這樣，你就知道我 │          │
 │  │          │  │          │        │   真的很痛苦了。一直吐啊 │          │
 │  │          │  │          │        │   。蛤？逗陣的。         │          │
 │  │          │  │          │        │B：逗陣的要死了，逗陣的!  │          │
 │  │          │  │          │        │A：我跟你親一下。你過來我 │          │
 │  │          │  │          │        │   給你親一下。到了再打給 │          │
 │  │          │  │          │        │   我啦？                 │          │
 │  │          │  │          │        │B：晚一點啦！             │          │
 │  │          │  │          │        │A：晚一點？我就已經在痛苦 │          │
 │  │          │  │          │        │   了！還是我衝過去？     │          │
 │  │          │  │          │        │B：你要過來是不是？       │          │
 │  │          │  │          │        │A：那有夠(錢)是不是？     │          │
 │  │          │  │          │        │B：沒啊！                 │          │
 │  │          │  │          │        │A：湊看看有沒有五百元，我 │          │
 │  │          │  │          │        │   在過去啦，拜託耶       │          │
 │  │          │  │          │        │   跟你說，我在痛苦，我要 │          │
 │  │          │  │          │        │   拿那個(錢)不夠啦       │          │
 │  │          │  │          │        │B：你是要拿什麼啦？       │          │
 │  │          │  │          │        │A：拿軟的啦!你知道還要給我│          │
 │  │          │  │          │        │   講出來!                │          │
 │  │          │  │          │        │B：啊你拿什麼要給我啦     │          │
 │  │          │  │          │        │A：拿另外一種的啦。       │          │
 │  │          │  │          │        │B：過來拿啦               │          │
 │  │          │  │          │        │A：好啦好啦。             │          │
 ├─┼─────┼─┼─────┼────┼─────────────┼─────┤
 │3 │0000000000│←│0000000000│99.5.3  │C：喂？                   │100 上訴  │
 │  │  蔡國璋  │  │ 洪翌銘   │18:25:12│B：喂。                   │1097卷（二│
 │  │(C:蔡漢霖)│  │(吳維中使 │        │C：怎樣?                  │）頁160   │
 │  │          │  │ 用)      │        │B：啊國璋呢?              │          │
 │  │          │  │          │        │C：在洗澡，你跟我說就好了 │          │
 │  │          │  │          │        │B：啊你那個...你拿來火車站│          │
 │  │          │  │          │        │   好嗎?                  │          │
 │  │          │  │          │        │C：硬的喔?                │          │
 │  │          │  │          │        │B：軟的。                 │          │
 │  │          │  │          │        │C：喔，500?               │          │
 │  │          │  │          │        │B：500，你叫他用好一點啦，│          │
 │  │          │  │          │        │   那你多久會到?          │          │
 │  │          │  │          │        │C：l0分?                  │          │
 │  │          │  │          │        │B：6分？                  │          │
 │  │          │  │          │        │C：好。                   │          │
 │  │          │  │          │        │B：喔好。                 │          │
 ├─┼─────┼─┼─────┼────┼─────────────┼─────┤
 │4 │0000000000│→│0000000000│99.5.3  │C：你誰?                  │警卷一頁13│
 │  │  蔡國璋  │  │ 洪翌銘   │ 18:26  │B：維中。                 │          │
 │  │(C:蔡漢霖)│  │(吳維中使 │        │C：喔，好。               │          │
 │  │          │  │ 用)      │        │B：馬上出來。             │          │
 │  │          │  │          │        │C：好                     │          │
 ├─┼─────┼─┼─────┼────┼─────────────┼─────┤
 │5 │0000000000│←│0000000000│99.5.3  │B：出來了沒               │警卷一頁13│
 │  │  蔡國璋  │  │ 洪翌銘   │ 18:38  │C：出來了                 │          │
 │  │(C:蔡漢霖)│  │(吳維中使 │        │                          │          │
 │  │          │  │ 用)      │        │                          │          │
 ├─┼─────┼─┼─────┼────┼─────────────┼─────┤
 │6 │0000000000│←│0000000000│99.5.13 │A：有了嗎？               │100上訴   │
 │  │  吳維中  │  │  洪翌銘  │12:25:48│B：好，你先去拿啊，來在跟 │1097卷(二)│
 │  │          │  │          │        │   我拿錢。               │頁58~61   │
 │  │          │  │          │        │A：沒啦，你來林邊啦，我叫 │          │
 │  │          │  │          │        │   對方來林邊啦。         │          │
 │  │          │  │          │        │B：我不要去，我累的很，我 │          │
 │  │          │  │          │        │   人很煩。               │          │
 │  │          │  │          │        │A：你現在在家？           │          │
 │  │          │  │          │        │B：嘿。                   │          │
 │  │          │  │          │        │A：你那邊多少錢？         │          │
 │  │          │  │          │        │B：一半一半。             │          │
 │  │          │  │          │        │A：要跟他拿一半一半？     │          │
 │  │          │  │          │        │B：嘿。                   │          │
 │  │          │  │          │        │A：好啦，你在家，我給他打 │          │
 │  │          │  │          │        │   。                     │          │
 │  │          │  │          │        │B：喔。                   │          │
 ├─┼─────┼─┼─────┼────┼─────────────┼─────┤
 │7 │0000000000│←│0000000000│99.5.13 │A：你兩種都有？           │100上訴   │
 │  │  吳維中  │  │  閻珮珮  │12:26:55│B：嘿。                   │1097卷(二)│
 │  │          │  │          │        │A：那我朋友現在在茄苳火車 │頁58~61   │
 │  │          │  │          │        │   站那邊，你現過來好不好 │          │
 │  │          │  │          │        │   ？                     │          │
 │  │          │  │          │        │B：什麼啊？               │          │
 │  │          │  │          │        │A：茄苳火車站。           │          │
 │  │          │  │          │        │B：茄苳火車站？           │          │
 │  │          │  │          │        │A：嘿，林邊橋下來一小段而 │          │
 │  │          │  │          │        │   已。                   │          │
 │  │          │  │          │        │(B跟旁人說：仔啦，他說他  │          │
 │  │          │  │          │        │ 朋友沒車叫我們去那邊)    │          │
 │  │          │  │          │        │A：要買五百五百。         │          │
 │  │          │  │          │        │B：喔。茄苳火車站喔？     │          │
 │  │          │  │          │        │A：阿你幫我買一支筆好不？ │          │
 │  │          │  │          │        │B：喔。嘿。是現在嗎？     │          │
 │  │          │  │          │        │A：還沒到茄苳的派出所。   │          │
 │  │          │  │          │        │B：好，我們知道了。       │          │
 │  │          │  │          │        │A：幫我買一支筆好不？     │          │
 │  │          │  │          │        │B：好啦好啦。             │          │
 ├─┼─────┼─┼─────┼────┼─────────────┼─────┤
 │8 │0000000000│←│0000000000│99.5.13 │A：我在你家捏。           │100上訴   │
 │  │  吳維中  │  │  洪翌銘  │12:38:01│B：你現在到了喔？那東西有 │1097卷(二)│
 │  │          │  │          │        │   帶來沒？               │頁58~61   │
 │  │          │  │          │        │A：啊他們要到了。         │          │
 │  │          │  │          │        │B：好啦，我馬上回去。     │          │
 ├─┼─────┼─┼─────┼────┼─────────────┼─────┤
 │9 │0000000000│←│0000000000│99.5.26 │B：還有硬的沒有？         │100上訴   │
 │  │  黃坤泉  │  │(吳維中使 │16:36:58│A：沒很多，你要多少？     │1097卷(二)│
 │  │          │  │ 用洪翌銘 │        │B：五百啦                 │頁58~61   │
 │  │          │  │ 手機)    │        │A：喔，好啊好啊。         │          │
 │  │          │  │          │        │B：啊，多用點給我。啊你在 │          │
 │  │          │  │          │        │   哪？                   │          │
 │  │          │  │          │        │A：我叔叔這邊。           │          │
 │  │          │  │          │        │B：好，我馬上過去。       │          │
 ├─┼─────┼─┼─────┼────┼─────────────┼─────┤
 │10│0000000000│→│0000000000│99.6.2  │A：你有要處理東西嗎？     │99偵10122 │
 │  │  黃坤泉  │  │  吳維中  │09:20:41│B：硬的還軟的？           │頁119     │
 │  │          │  │          │        │A：都好。                 │          │
 │  │          │  │          │        │B：你那有？               │          │
 │  │          │  │          │        │A：有。                   │          │
 │  │          │  │          │        │B：等一下再去再打給你     │          │
 │  │          │  │          │        │A：嗯。                   │          │
 ├─┼─────┼─┼─────┼────┼─────────────┼─────┤
 │11│0000000000│→│0000000000│99.6.2  │A：那個怎樣？             │99偵10122 │
 │  │  黃坤泉  │  │  吳維中  │13:01:15│B：可以，太少。           │頁119     │
 │  │          │  │          │        │A：你娘卡好。             │          │
 │  │          │  │          │        │B：等一下再打給你。       │          │
 │  │          │  │          │        │A：好。                   │          │
 ├─┼─────┼─┼─────┼────┼─────────────┼─────┤
 │12│0000000000│→│0000000000│99.6.2  │A：回來沒？               │99偵10122 │
 │  │  黃坤泉  │  │  吳維中  │19:43:16│B：你那還有嗎？           │頁119     │
 │  │          │  │          │        │A：有。                   │          │
 │  │          │  │          │        │B：我朋友跟我按明天。     │          │
 │  │          │  │          │        │A：吼                     │          │
 │  │          │  │          │        │B：沒啦，我等一下拿給你， │          │
 │  │          │  │          │        │   你留一個500的給我。    │          │
 │  │          │  │          │        │A：好啦。                 │          │
 ├─┼─────┼─┼─────┼────┼─────────────┼─────┤
 │13│0000000000│→│0000000000│99.6.2  │A：你把我的菸都帶走。     │99偵10122 │
 │  │  黃坤泉  │  │  吳維中  │21:32:32│B：我想說怎麼多一包，你要 │頁119     │
 │  │          │  │          │        │   抽？                   │          │
 │  │          │  │          │        │A：你在哪？               │          │
 │  │          │  │          │        │B：還是我過去找你？       │          │
 │  │          │  │          │        │A：好啦                   │          │
 ├─┼─────┼─┼─────┼────┼─────────────┼─────┤
 │14│0000000000│→│0000000000│99.6.3  │A：你去拿了？             │99偵10122 │
 │  │  黃坤泉  │  │  吳維中  │13:54:50│B：還沒。                 │頁119     │
 │  │          │  │          │        │A：慢點拿，等我           │          │
 │  │          │  │          │        │B：你打一下打給我啦       │          │
 │  │          │  │          │        │A：好。                   │          │
 ├─┴─────┴─┴─────┴────┴─────────────┴─────┤
 │二、黃坤泉部份：                                                                │
 ├─┬─────┬─┬─────┬────┬─────────────┬─────┤
 │1 │0000000000│→│0000000000│99.6.10 │B：怎樣？                 │99偵7671  │
 │  │  蔡國璋  │  │  黃坤泉  │19:13:12│A：我這有兩個人，都要一張 │卷證(二)  │
 │  │          │  │          │        │   一張兩張的。           │頁302     │
 │  │          │  │          │        │B：什麼？                 │          │
 │  │          │  │          │        │A：女生。                 │          │
 │  │          │  │          │        │B：你出來，我這有一張的量 │          │
 │  │          │  │          │        │   ，出來啦，那個還能再洗 │          │
 │  │          │  │          │        │   的。                   │          │
 │  │          │  │          │        │A：好。                   │          │
 ├─┼─────┼─┼─────┼────┼─────────────┼─────┤
 │2 │0000000000│→│0000000000│99.7.7  │A：你有女生嗎？           │99偵7671  │
 │  │  蔡國璋  │  │  黃坤泉  │15:14:28│B：沒。                   │卷證(二)  │
 │  │          │  │          │        │A：有的調嗎？             │頁302     │
 │  │          │  │          │        │B：要過去。               │          │
 │  │          │  │          │        │A：要過去人家那？         │          │
 │  │          │  │          │        │B：嗯。                   │          │
 │  │          │  │          │        │A：我過去找你再說好了。   │          │
 │  │          │  │          │        │B：嗯。                   │          │
 ├─┼─────┼─┼─────┼────┼─────────────┼─────┤
 │3 │0000000000│→│0000000000│99.7.7  │B：我現在騎出來，你在橋上 │99偵7671  │
 │  │  蔡國璋  │  │  黃坤泉  │15:54:49│   等我。                 │卷證(二)  │
 │  │          │  │          │        │A：喔，好啦。             │頁302反   │
 ├─┴─────┴─┴─────┴────┴─────────────┴─────┤
 │三、王琮聖部份：                                                                │
 ├─┬─────┬─┬─────┬────┬─────────────┬─────┤
 │1 │0000000000│→│0000000000│99.5.14 │A：有嗎？                 │99偵7671  │
 │  │  蔡國璋  │  │  王琮聖  │19:29:15│B：他沒嗎？               │卷證(二)  │
 │  │          │  │          │        │A：他現在剛打給我呀。     │頁312     │
 │  │          │  │          │        │B：嘿，好，不然你過來。   │          │
 │  │          │  │          │        │A：好。                   │(99偵8349 │
 │  │          │  │          │        │                          │ 頁102反) │
 ├─┼─────┼─┼─────┼────┼─────────────┼─────┤
 │2 │0000000000│→│0000000000│99.5.14 │A：大排溝那等啦。         │99偵7671  │
 │  │  蔡國璋  │  │  王琮聖  │19:41:08│B：大排溝？               │卷證(二)  │
 │  │          │  │          │        │A：嘿，好嗎？             │頁312     │
 │  │          │  │          │        │B：要等機車回來。         │          │
 │  │          │  │          │        │A：有喔。                 │(99偵8349 │
 │  │          │  │          │        │B：還是我要到了，我在打給 │ 頁102反) │
 │  │          │  │          │        │   你啦。                 │          │
 │  │          │  │          │        │A：好啦。                 │          │
 ├─┼─────┼─┼─────┼────┼─────────────┼─────┤
 │3 │0000000000│←│0000000000│99.5.14 │B：你騎了嗎？             │99偵7671  │
 │  │  蔡國璋  │  │  王琮聖  │20:04:38│A：我已經到大排溝再過來這 │卷證(二)  │
 │  │          │  │          │        │   條大路了。             │頁312     │
 │  │          │  │          │        │B：你說旁邊都蓮霧園？     │          │
 │  │          │  │          │        │A：要去石光見這。         │(99偵8349 │
 │  │          │  │          │        │B：好，你慢慢騎啦。       │ 頁103 )  │
 │  │          │  │          │        │A：好。                   │          │
 ├─┼─────┼─┼─────┼────┼─────────────┼─────┤
 │4 │0000000000│→│0000000000│99.5.19 │A：你在墓地？             │99偵7671  │
 │  │  蔡國璋  │  │  王琮聖  │00:10:24│B：嘿。                   │卷證(二)  │
 │  │          │  │          │        │A：我要過去找你。         │頁313     │
 │  │          │  │          │        │B：喔。                   │          │
 │  │          │  │          │        │                          │(99偵8349 │
 │  │          │  │          │        │                          │ 頁103反) │
 ├─┼─────┼─┼─────┼────┼─────────────┼─────┤
 │5 │0000000000│←│0000000000│99.5.20 │B：怎樣？                 │99偵7671  │
 │  │  蔡國璋  │  │  王琮聖  │16:04:50│A：你要過來，叫一個男生朋 │卷證(二)  │
 │  │          │  │          │        │   友過來。               │頁313反   │
 │  │          │  │          │        │B：好啦。                 │          │
 │  │          │  │          │        │A：好。                   │(99偵8349 │
 │  │          │  │          │        │                          │ 頁104)   │
 ├─┼─────┼─┼─────┼────┼─────────────┼─────┤
 │6 │0000000000│←│0000000000│99.5.20 │A：你還沒來喔？           │99偵7671  │
 │  │  蔡國璋  │  │  王琮聖  │18:48:46│B：還沒捏。               │卷證(二)  │
 │  │          │  │          │        │A：有喔。                 │頁313反   │
 │  │          │  │          │        │B：還是要去羌園？         │          │
 │  │          │  │          │        │A：現在有人要來我這找我。 │(99偵8349 │
 │  │          │  │          │        │B：誰？                   │ 頁104 )  │
 │  │          │  │          │        │A：別人要來找我啦。       │          │
 │  │          │  │          │        │B：你什麼時候有空？還是你 │          │
 │  │          │  │          │        │   忙完打給我？我過去找你 │          │
 │  │          │  │          │        │   ？                     │          │
 │  │          │  │          │        │A：好。                   │          │
 ├─┼─────┼─┼─────┼────┼─────────────┼─────┤
 │7 │0000000000│←│0000000000│99.5.20 │A：你在哪？               │99偵7671  │
 │  │  蔡國璋  │  │  王琮聖  │19:45:10│B：家。                   │卷證(二)  │
 │  │          │  │          │        │A：等一下羌園等。         │頁313反   │
 │  │          │  │          │        │B：國小那好嗎？           │          │
 │  │          │  │          │        │A：國小？哪？哪一個國小？ │(99偵8349 │
 │  │          │  │          │        │B：羌園呀                 │ 頁104)   │
 │  │          │  │          │        │A：我會帶一個男生過去喔。 │          │
 │  │          │  │          │        │B：好。                   │          │
 ├─┼─────┼─┼─────┼────┼─────────────┼─────┤
 │8 │0000000000│←│0000000000│99.5.20 │B：你出發了？             │99偵7671  │
 │  │  蔡國璋  │  │  王琮聖  │19:54:58│A：我在橋下。             │卷證(二)  │
 │  │          │  │          │        │B：喔，太快啦。           │頁313反   │
 │  │          │  │          │        │A：喔。                   │          │
 │  │          │  │          │        │                          │(99偵8349 │
 │  │          │  │          │        │                          │ 頁104)   │
 ├─┼─────┼─┼─────┼────┼─────────────┼─────┤
 │9 │0000000000│←│0000000000│99.5.20 │B：我說你太快了啦。       │99偵7671  │
 │  │  蔡國璋  │  │  王琮聖  │19:55:40│A：你在哪？               │卷證(二)  │
 │  │          │  │          │        │B：我在家，我要回去墓地那 │頁313反   │
 │  │          │  │          │        │   。                     │          │
 │  │          │  │          │        │A：不然大水溝好了。       │(99偵8349 │
 │  │          │  │          │        │B：你先等我一下好嗎？     │頁104)    │
 │  │          │  │          │        │A：好啦。                 │          │
 ├─┼─────┼─┼─────┼────┼─────────────┼─────┤
 │10│0000000000│←│0000000000│99.5.26 │B：你在哪？               │99偵7671  │
 │  │  蔡國璋  │  │  王琮聖  │22:16:00│A：我在林邊，有去拿工作嗎 │卷證(二)  │
 │  │          │  │          │        │   ？                     │頁315     │
 │  │          │  │          │        │B：要晚點。               │          │
 │  │          │  │          │        │A：這樣死了。             │(99偵8349 │
 │  │          │  │          │        │B：好啦。                 │頁105反)  │
 │  │          │  │          │        │A：我等一下就下去了。     │          │
 │  │          │  │          │        │B：好。                   │          │
 ├─┼─────┼─┼─────┼────┼─────────────┼─────┤
 │11│000000009 │→│0000000000│99.5.27 │B：來電腦間這。           │99偵7671  │
 │  │ 蔡國璋   │  │  王琮聖  │00:12:59│A：我在外面。             │卷證(二)  │
 │  │          │  │          │        │B：好。                   │頁315     │
 │  │          │  │          │        │                          │          │
 │  │          │  │          │        │                          │(99偵8349 │
 │  │          │  │          │        │                          │頁105反)  │
 ├─┼─────┼─┼─────┼────┼─────────────┼─────┤
 │12│0000000000│→│0000000000│99.5.27 │A：我在外面。             │99偵7671  │
 │  │  蔡國璋  │  │  王琮聖  │01:56:23│B：好。                   │卷證(二)  │
 │  │          │  │          │        │                          │頁315     │
 │  │          │  │          │        │                          │          │
 │  │          │  │          │        │                          │(99偵8349 │
 │  │          │  │          │        │                          │頁105反)  │
 ├─┼─────┼─┼─────┼────┼─────────────┼─────┤
 │13│0000000000│←│0000000000│99.6.5  │B：大估仔，你下來。       │99偵7671  │
 │  │  蔡國璋  │  │ 王琮聖   │13:50:32│A：晚上好嗎？             │卷證(二)  │
 │  │          │  │          │        │B：我在你們下面，你下來。 │頁316反   │
 │  │          │  │          │        │A：好。                   │          │
 │  │          │  │          │        │                          │(99偵8349 │
 │  │          │  │          │        │                          │頁107反)  │
 ├─┼─────┼─┼─────┼────┼─────────────┼─────┤
 │14│0000000000│←│0000000000│99.6.5  │B：你什麼時候要來？       │99偵7671  │
 │  │  蔡國璋  │  │  王琮聖  │22:11:55│A：等一下。               │卷證(二)  │
 │  │          │  │          │        │B：等一下幾點？我跟他講一 │頁316反   │
 │  │          │  │          │        │   下。                   │          │
 │  │          │  │          │        │A：不是說12點前？         │(99偵8349 │
 │  │          │  │          │        │B：嘿，想說能不能早一點。 │頁107反)  │
 │  │          │  │          │        │A：我12前會過去。         │          │
 │  │          │  │          │        │B：好。                   │          │
 ├─┼─────┼─┼─────┼────┼─────────────┼─────┤
 │15│0000000000│→│0000000000│99.6.5  │A：要過去了。             │99偵7671  │
 │  │  蔡國璋  │  │ 王琮聖   │23:45:58│B：好。                   │卷證(二)  │
 │  │          │  │          │        │                          │頁316反   │
 │  │          │  │          │        │                          │          │
 │  │          │  │          │        │                          │(99偵8349 │
 │  │          │  │          │        │                          │頁107反)  │
 ├─┼─────┼─┼─────┼────┼─────────────┼─────┤
 │16│0000000000│→│0000000000│99.6.10 │A：在睡了？               │99偵7671  │
 │  │  蔡國璋  │  │ 王琮聖   │01:00:36│B：要睡了。               │卷證(二)  │
 │  │          │  │          │        │A：你自己那個呢？         │頁317     │
 │  │          │  │          │        │B：你來啦，你過來在講。   │          │
 │  │          │  │          │        │A：哥呀有在那嗎？         │(99偵8349 │
 │  │          │  │          │        │B：沒。                   │ 頁109反) │
 │  │          │  │          │        │A：我過去。               │          │
 ├─┼─────┼─┼─────┼────┼─────────────┼─────┤
 │17│0000000000│→│0000000000│99.6.10 │A：我在外面。             │99偵7671  │
 │  │  蔡國璋  │  │  王琮聖  │01:15:37│B：好。                   │卷證(二)  │
 │  │          │  │          │        │                          │頁317     │
 ├─┴─────┴─┴─────┴────┴─────────────┴─────┤
 │四、鄭聰義部分                                                                  │
 ├─┬─────┬─┬─────┬────┬─────────────┬─────┤
 │1 │0000000000│←│00-0000000│99.04.03│B：喂，聰義(音譯)。       │警卷一    │
 │  │  鄭聰義  │  │  簡瑞哲  │ 08:34  │A：你誰?                  │頁420     │
 │  │          │  │          │        │B：我豬哲(台音譯)。       │          │
 │  │          │  │          │        │A：嘿。                   │          │
 │  │          │  │          │        │B：你有在林邊嗎?          │          │
 │  │          │  │          │        │A：我在家。               │          │
 │  │          │  │          │        │B：你在家喔?              │          │
 │  │          │  │          │        │A：你知道我家在哪嗎?      │          │
 │  │          │  │          │        │B：放索(台音譯)？         │          │
 │  │          │  │          │        │A：嘿。                   │          │
 │  │          │  │          │        │B：你有辦法幫我調軟的嗎?  │          │
 │  │          │  │          │        │A：有呀。                 │          │
 │  │          │  │          │        │B：要500而已捏。          │          │
 │  │          │  │          │        │A：有呀。                 │          │
 │  │          │  │          │        │B：有喔?                  │          │
 │  │          │  │          │        │A：嘿。                   │          │
 │  │          │  │          │        │B：放索，你是住在前面的路?│          │
 │  │          │  │          │        │A：靠近學校那。           │          │
 │  │          │  │          │        │B：國小那?                │          │
 │  │          │  │          │        │A：嘿，你來你就看到我了。 │          │
 │  │          │  │          │        │B：前面的路嗎?            │          │
 │  │          │  │          │        │A：海邊路。               │          │
 │  │          │  │          │        │B：不然，我們約在國小等。 │          │
 │  │          │  │          │        │A：好。                   │          │
 │  │          │  │          │        │B：我現在開車過去，我開發 │          │
 │  │          │  │          │        │   財，你現在在那等我，我 │          │
 │  │          │  │          │        │   現在開過去不用10分鐘。 │          │
 │  │          │  │          │        │A：好。                   │          │
 │  │          │  │          │        │B：不然，我沒手機。       │          │
 │  │          │  │          │        │A：好。                   │          │
 │  │          │  │          │        │B：好，就這樣。           │          │
 ├─┼─────┼─┼─────┼────┼─────────────┼─────┤
 │2 │0000000000│←│00-0000000│99.04.13│B：你在家喔?              │警卷一    │
 │  │  鄭聰義  │  │  簡瑞哲  │ 11:12  │A：嘿。                   │頁422反   │
 │  │          │  │          │        │B：你身上有l~200嗎?我身上 │          │
 │  │          │  │          │        │   剩300。                │          │
 │  │          │  │          │        │A：花完了。               │          │
 │  │          │  │          │        │B：你拿完了?              │          │
 │  │          │  │          │        │A：嘿呀。                 │          │
 │  │          │  │          │        │B：有喔，靠妖，跟大估仔拿 │          │
 │  │          │  │          │        │   。                     │          │
 │  │          │  │          │        │A：我拿100。              │          │
 │  │          │  │          │        │B：你說你那最多100?       │          │
 │  │          │  │          │        │A：沒啦，你不是說你那300? │          │
 │  │          │  │          │        │B：嘿。                   │          │
 │  │          │  │          │        │A：300他不要，最少要400。 │          │
 │  │          │  │          │        │B：好啦，我去討，你在家?  │          │
 │  │          │  │          │        │A：嘿。                   │          │
 │  │          │  │          │        │B：你現在打給他好了。     │          │
 │  │          │  │          │        │A：你要進來?              │          │
 │  │          │  │          │        │B：嘿，你那有筆嘛?        │          │
 │  │          │  │          │        │A：有。                   │          │
 │  │          │  │          │        │B：我買我的就好了，你跟他 │          │
 │  │          │  │          │        │   講，叫他拿去你家給你好 │          │
 │  │          │  │          │        │   了。                   │          │
 │  │          │  │          │        │A：好。                   │          │
 ├─┼─────┼─┼─────┼────┼─────────────┼─────┤
 │3 │0000000000│←│00-0000000│99.04.22│B：要做什麼?              │警卷一    │
 │  │  鄭聰義  │  │  簡瑞哲  │ 19:07  │A：你誰?                  │頁423     │
 │  │          │  │          │        │B：瑞澤呀。               │          │
 │  │          │  │          │        │A：沒呀，在路上。         │          │
 │  │          │  │          │        │B：什麼路?                │          │
 │  │          │  │          │        │A：到林邊了。             │          │
 │  │          │  │          │        │B：我在電信局這。         │          │
 │  │          │  │          │        │A：電信局那做什麼?        │          │
 │  │          │  │          │        │B：打電話呀，打給你呀。   │          │
 │  │          │  │          │        │A：喔。                   │          │
 │  │          │  │          │        │B：我這300。              │          │
 │  │          │  │          │        │A：300？你騎去火車站後面那│          │
 │  │          │  │          │        │   條路，我在這啦，我騎腳 │          │
 │  │          │  │          │        │   踏車啦。               │          │
 │  │          │  │          │        │B：你騎腳踏車？           │          │
 │  │          │  │          │        │A：嘿。                   │          │
 │  │          │  │          │        │B：好，你在那等我。       │          │
 │  │          │  │          │        │A：好。                   │          │
 ├─┼─────┼─┼─────┼────┼─────────────┼─────┤
 │4 │0000000000│←│0000000000│99.4.23 │A：現在有嗎？現在過去，300│100上訴   │
 │  │  鄭聰義  │  │  張春茂  │11:02:57│   而已。                 │1097卷    │
 │  │          │  │          │        │B：嘿。                   │頁160反面 │
 │  │          │  │          │        │A：我現在過去？           │          │
 │  │          │  │          │        │B：嘿啊。                 │          │
 │  │          │  │          │        │A：騎腳踏車？             │          │
 │  │          │  │          │        │B：嘿。                   │          │
 │  │          │  │          │        │A ：好啦好啦，不然要怎麼樣│          │
 ├─┼─────┼─┼─────┼────┼─────────────┼─────┤
 │5 │0000000000│→│0000000000│99.4.23 │B：喂？                   │100上訴   │
 │  │  鄭聰義  │  │  張春茂  │11:14:44│A：我到了。               │1097卷    │
 │  │          │  │          │        │B：好，你先爬上去。       │頁160反面 │
 │  │          │  │          │        │A：喔。                   │          │
 ├─┴─────┴─┴─────┴────┴─────────────┴─────┤
 │五、周泓宇部份                                                                  │
 ├─┬─────┬─┬─────┬────┬─────────────┬─────┤
 │1 │0000000000│→│0000000000│99.05.08│A：你在哪？               │99偵7671  │
 │  │  蔡國璋  │  │   古德   │19:01:57│B：海埔(台音譯)           │卷證二    │
 │  │          │  │ (周泓宇) │        │A：你在海埔喔？           │頁467     │
 │  │          │  │          │        │B：嘿，怎樣               │          │
 │  │          │  │          │        │A：你沒在那邊喔？         │          │
 │  │          │  │          │        │B：沒。                   │          │
 │  │          │  │          │        │A：人家現在要一半啦，我身 │          │
 │  │          │  │          │        │   上沒有啦               │          │
 │  │          │  │          │        │B：一半？                 │          │
 │  │          │  │          │        │A：黑啦。                 │          │
 │  │          │  │          │        │B：人家要拿的？           │          │
 │  │          │  │          │        │A：黑啦。                 │          │
 │  │          │  │          │        │B：你開多少？             │          │
 │  │          │  │          │        │A：35。                   │          │
 │  │          │  │          │        │B：好呀，要開4張，現在... │          │
 │  │          │  │          │        │A：現在一堆人可以拿。     │          │
 │  │          │  │          │        │B：你的半錢不是都？       │          │
 │  │          │  │          │        │A：原本都開4張啦，現在人家│          │
 │  │          │  │          │        │   邊有3張的啦，怎樣啦？你│          │
 │  │          │  │          │        │   有要出嗎？             │          │
 │  │          │  │          │        │B：好啦，你等一下再打給我 │          │
 │  │          │  │          │        │A：人家現在在火車站那邊捏 │          │
 │  │          │  │          │        │B：...                    │          │
 │  │          │  │          │        │A：蛤？                   │          │
 └─┴─────┴─┴─────┴────┴─────────────┴─────┘